---
title: "Analyse des données du recencement agricole"
author: "Jean-Baptiste Paroissien"
date: "17/01/2017"
output:
  github_document:
    toc: true
    toc_depth: 2
    fig_width: 10
    fig_height: 10
    dev: png
    md_extensions: +autolink_bare_uris+hard_line_breaks+header_attributes+line_blocks+table_captions
---

```{r setup, include=FALSE,eval=TRUE}
# Importation des paramètres de travail
source("/media/sf_GIS_ED/Dev/Scripts/master/Fonctions/R/importparametres.R")
repmaster <- "/media/sf_GIS_ED/Dev/Scripts/master/"
importparametres(repmaster=repmaster,repdata="/media/sf_GIS_ED/Dev/",dsn="PG:dbname='sol_elevage' host='localhost' port='5432' user='jb'")
repsortie <- paste(repmaster,"Fichiers_suivis/Traitements/Fichiers/",sep="") #répertoire de sortie pour des différents fichiers
```

```{r,highlight=TRUE,eval=TRUE,echo=FALSE,warning=FALSE}
# Lecture des tables de travail
tablename <- paste("dm_traitements.","melted_ra",sep="")
melted.ra <- sqlQuery(loc,paste("select * from ",tablename,sep=""))
dcast.ra <- sqlQuery(loc,paste("select * from dm_vecteurs.canton",sep=""))
melted.radiff <- sqlQuery(loc,paste("select * from ",tablename,"diff",sep=""))
melted.radiff <- melted.radiff[complete.cases(melted.radiff$value) & complete.cases(melted.radiff$zonage_simple) & complete.cases(melted.radiff$zonage_cplt),]
melted.ra <- melted.ra[complete.cases(melted.ra$value) & complete.cases(melted.ra$zonage_simple) & complete.cases(melted.ra$zonage_cplt),]
melted.ra$annees <- factor(melted.ra$annees)
```

# Objectifs

Dans ce travail, les données du recensement agricole construites avec les scripts d'intégration de [FS_bdd_elab_ra.Rmd](https://github.com/Rosalien/GISEDSol/tree/master/Fichiers_suivis/BDD/Suivis/FS_bdd_elab_ra.Rmd) sont analysées pour porter un regard sur la distribution spatiale et l'évolution de plusieurs variables d'occupation du sol en lien avec l'activité d'élevage. Cette étude exploratoire a pour objectif d'identifier les principales tendances des changements d'occupation du sol pour faciliter l'analyse de l'évolution des teneurs en carbone organique (voir [FS_traitements_bdat.Rmd](https://github.com/Rosalien/GISEDSol/tree/master/Fichiers_suivis/Traitements/Suivis/FS_traitements_bdat.Rmd) et [FS_traitements_bdatdiff.Rmd](https://github.com/Rosalien/GISEDSol/tree/master/Fichiers_suivis/Traitements/Suivis/FS_traitements_bdat.Rmd)).

Dans un premier temps, plusieurs cartographies des variables à analyser sont réalisées. Des statistiques descriptives sont ensuite développées. Celle-ci sont portées à l'échelle de la France et sur différents niveaux géographiques (classes de type de sol, principales grandes région d'élevage).

# Cartographie

Pour ce travail, les cartes ont été générées avec le paquet **`ggplot2`** et la fonction [F_carto.R](https://github.com/Rosalien/GISEDSol/tree/master/Fonctions/R/F_carto.R).

## Occupation du sol

Les figures suivantes 

```{r,highlight=TRUE,eval=FALSE}

# Paramètres ###########################
tablecarto <- "dm_vecteurs.canton" 
period <- c("1970","1979","1988","2000","2010") #Périodes de temps prise en compte
variablecarto <- c("p_prairie","p_sth","p_sfp","p_mf","p_c")#variable(s) à cartographier
#variablecarto <- "p_prairie"
l_legend <- c("Prairie/SAU (%)","STH/SAU (STH)", "SFP/SAU (%)", "MFL/SAU (%)","Céréale/SAU (%)")# Nom des labels associés aux variables à cartographier. Vecteur utilisé pour les titres des cartes

nclasse <- 5 #Nombre de classes de valeurs pour la cartographie
style_classe <- "pretty" #"pretty"#"jenks"
couleur <- "Spectral"#nom de la palette couleur (selon RColorBrewer)display.brewer.all() pour connaître les différentes palettes

# Lancement
cpt <- 0
for(v in variablecarto){
  cpt <- cpt + 1
  nomfichier <- paste(v,style_classe,sep="")
  l_legendvaria <- l_legend[cpt]
  variablecarto <- paste(v,period,sep="")

  carto(dsn,tablecarto,variablecarto,nclasse,style_classe,couleur,l_legend,repsortie,nomfichier,dept=FALSE,reg=FALSE,nrowlayout=1,ncollayout=5,position="bottom",ggsaveheight=5,ggsavewidth=20)  
}
```

```{r occuplot, echo = F, results = 'asis'}
period <- c("1970","1979","1988","2000","2010") #Période de temps prise en compte
variablecarto <- c("p_prairie","p_sth","p_sfp","p_mf","p_c")#variable(s) à cartographier
style_classe <- "pretty" #"pretty"#"jenks"
fichiers <- paste(repsortie,variablecarto,style_classe,".png",sep="")
cat(paste("![This is myfile_1.png](",fichiers,")",sep=""))
```

## Les UGB

```{r,highlight=TRUE,eval=FALSE}
# Paramètres ###########################
tablecarto <- "dm_vecteurs.canton" 
period <- c("1988","2000","2010") #Périodes de temps prise en compte
variablecarto <- "ugbta" #variable(s) à cartographier
#variablecarto <- "p_prairie"
l_legend <- "Densité d'UGBTA (UGBTA/SAU)" # Nom des labels associés aux variables à cartographier. Vecteur utilisé pour les titres des cartes

nclasse <- 5 #Nombre de classes de valeurs pour la cartographie
style_classe <- "quantile" #"pretty"#"jenks"
couleur <- "Spectral"#nom de la palette couleur (selon RColorBrewer)display.brewer.all() pour connaître les différentes palettes

# Lancement
cpt <- 0
for(v in variablecarto){
  cpt <- cpt + 1
  nomfichier <- paste(v,style_classe,sep="")
  l_legendvaria <- l_legend[cpt]
  variablecarto <- paste(v,period,sep="")

  carto(dsn,tablecarto,variablecarto,nclasse,style_classe,couleur,l_legend,repsortie,nomfichier,dept=FALSE,reg=FALSE,nrowlayout=1,ncollayout=3,position="bottom",ggsavewidth=18,ggsaveheight=5)  
}
```

Ici, on rajoute la carte sur les ugb tout aliments
```{r ugbtplot, echo = F, results = 'asis'}
period <- c("1988","2000","2010") #Période de temps prise en compte
variablecarto <- "ugbta"
style_classe <- "quantile" #"pretty"#"jenks"
fichiers <- paste(repsortie,variablecarto,style_classe,".png",sep="")
cat(paste("![This is myfile_1.png](",fichiers,")",sep=""))
```


# Statistiques descriptives

## Courbes des fréquences cumulées et boxplot


```{r, eval=TRUE, echo=FALSE, error=FALSE, fig.height=5, fig.width=8, message=FALSE, warning=FALSE, highlight=TRUE}
# Graphique général
xlabel <- "Pourcentage d'occupation du sol dans la SAU"
ylabel <- "Fréquence"
nperiod <- 5
colors <- wes_palette("Rushmore",nperiod,type="continuous")

melted.ra <- melted.ra[complete.cases(melted.ra$value) &complete.cases(melted.ra$annees),]

cdf <- ggplot(melted.ra, aes(x=value))+
       stat_ecdf(aes(colour=annees))+
       facet_wrap(~variable)+
       scale_color_manual(values=colors, 
                          name="Périodes")+
       scale_x_continuous(xlabel)+scale_y_continuous(ylabel)+
       theme(plot.title = element_text(size = 14, face = "bold"), 
             text = element_text(size = 12),
             axis.title = element_text(face="bold"),
             axis.text.x=element_text(size = 11))
cdf
```

La distribution des valeurs par années et par type d'occupation du sol présentée dans la figure ci-dessous illustre également les même tendances.

```{r summarybdatfrance,highlight=TRUE,eval=TRUE, fig.height=5, fig.width=8,message=FALSE, warning=FALSE, highlight=TRUE}
melted.ra_occup <- melted.ra[melted.ra$variable != "ugbta",]

p <- ggplot(melted.ra_occup) +
            geom_boxplot(aes(x=annees,y=value,col=variable))+
            #scale_color_manual(values=colors,name="Années")+
            scale_x_discrete("Périodes")+scale_y_continuous("% d'occupation du sol")+
            theme(plot.title = element_text(size = 14, face = "bold"), 
                  text = element_text(size = 12),
                  axis.title = element_text(face="bold"),
                  axis.text.x=element_text(size = 11))
p  
```

## Résumé des statistiques

Commenter les statistiques par périodes et type d'occupation du sol

```{r summaryrafrance,eval=TRUE,echo=FALSE,highlight=TRUE,results = 'asis'}
# Résumé des statistiques 
ra_summary <- apply(round(melted.ra["value"],2),2, function(x) tapply(x, list(melted.ra[,"annees"],melted.ra[,"variable"]),summary))
ra_summary<- data.frame(ra_summary[[1]])
ra_summary <- lapply(ra_summary, do.call, what = rbind)
knitr::kable(ra_summary)
```

```{r ,highlight=TRUE,eval=FALSE,echo=FALSE,warning=FALSE,message=FALSE,error=FALSE,results='asis'}
variable <- c("p_c","p_prairie","p_sfp","p_sth")
for(i in variable){
  melted.test <- melted.ra[melted.ra$variable %in% i,]
  tt <- pairwise.wilcox.test(melted.test[,"value"], melted.test[,"annees"])
  knitr::kable(tt)
  #pander(c(tt[1],tt[2],tt[3],tt[4]))
}
```


# Analyse de l'évolution par stratification

```{r ,highlight=TRUE,eval=TRUE,echo=FALSE,warning=FALSE,message=FALSE,error=FALSE,fig.height=5, fig.width=8}
melted.ra_zonage <- melted.ra[complete.cases(melted.ra$zonage_simple) & melted.ra$zonage_simple != "H" &melted.ra$variable != "ugbta",]

p <- ggplot(melted.ra_zonage) +
            geom_boxplot(aes(x=annees,y=value,col=variable))+
            facet_wrap(~zonage_simple,scales="free")+
            geom_smooth(aes(x=as.integer(annees),y=value,color=variable,fill=variable),method=loess)+
            #scale_color_manual(values=colors,name="Années")+
            scale_x_discrete("Périodes")+scale_y_continuous("% d'occupation du sol")+
            theme(plot.title = element_text(size = 14, face = "bold"), 
                  text = element_text(size = 12),
                  axis.title = element_text(face="bold"),
                  axis.text.x=element_text(size = 11))
p  
```

## Analyse des différences d'occupation

Le graphique ci-dessous n'est pas très parlant. Pour mieux appréhender les zones où il y a eu pas mal de changements, nous pourrions sélectionner uniquement les cantons ayant connun un bouleversement de plus de X% (par exemple 25 ou 50%) et compter ces cantons par zones de stratification (façon histogramme, avec diminution ou augmentation de plus de X%).Il faudra également rajouter les UGB

```{r ,highlight=TRUE,eval=TRUE,echo=FALSE,warning=FALSE,message=FALSE,error=FALSE,fig.height=5, fig.width=8}
# Création de deux classes (diminution et augmentation)
melted.radiff$classe <- ifelse(melted.radiff$value > 10,"Aug",ifelse(melted.radiff$value < -10,"Dim","Pas d'évolution"))
melted.radiff$classe <- as.factor(melted.radiff$classe)
melted.radiff$periode <- as.factor(melted.radiff$periode)
# Sélection des évolutions > 10% ou < -10%

melted.radiff_select <- melted.radiff[melted.radiff$classe != "Pas d'évolution",]

p <- ggplot(melted.radiff_select,aes(classe,fill=variable))+geom_bar(position="dodge")+facet_wrap(~zonage_cplt,scales="free")
     

##
ggplot(melted.radiff_select[melted.radiff_select$variable %in% c("prairie","sth","c"),],aes(classe,fill=nom_region))+geom_bar(position="dodge")+facet_wrap(~variable,scales="free")

p
```       

```{r ,highlight=TRUE,eval=TRUE,echo=FALSE,warning=FALSE,message=FALSE,error=FALSE,fig.height=5, fig.width=8}
# test pour une cartographie des principales évolutions par classe, voir http://stackoverflow.com/questions/10368180/plotting-pie-graphs-on-map-in-ggplot
``` 

## Zoom sur les principales régions concernées par les évolutions

```{r ,highlight=TRUE,eval=TRUE,echo=FALSE,warning=FALSE,message=FALSE,error=FALSE,fig.height=5, fig.width=10}
melted.ra_zonage <- melted.ra[complete.cases(melted.ra$zonage_cplt) & melted.ra$zonage_cplt %in% c("B1","C1","D","E1") &melted.ra$variable != "ugbta" ,]
p <- ggplot(melted.ra_zonage) +
            geom_boxplot(aes(x=annees,y=value,col=variable))+
            facet_wrap(~zonage_cplt,scales="free")+
            geom_smooth(aes(x=as.integer(annees),y=value,color=variable,fill=variable),method=loess)+
            #scale_color_manual(values=colors,name="Années")+
            scale_x_discrete("Périodes")+scale_y_continuous("% d'occupation du sol")+
            theme(plot.title = element_text(size = 14, face = "bold"), 
                  text = element_text(size = 12),
                  axis.title = element_text(face="bold"),
                  axis.text.x=element_text(size = 11))
p  
```

```{r ,highlight=TRUE,eval=TRUE,echo=FALSE,warning=FALSE,message=FALSE,error=FALSE,fig.height=3, fig.width=6}
melted.ra_zonage_ugbta <- melted.ra[melted.ra$zonage_cplt %in% c("B1","C1","D","E1") & melted.ra$variable %in% "ugbta",]
ylim1 <- boxplot.stats(melted.ra_zonage_ugbta$value)$stats[c(1,5)]

p <- ggplot(melted.ra_zonage_ugbta) +
            geom_boxplot(aes(x=annees,y=value),outlier.shape = NA,outlier.size=NA)+#,col=zonage_simple))+
            facet_wrap(~zonage_cplt,scales="free")+
            #geom_smooth(aes(x=as.integer(annees),y=value,color=variable,fill=variable),method=loess)+
            #scale_color_manual(values=colors,name="Années")+
            scale_x_discrete("Périodes")+scale_y_continuous("UGBTA/ha(SAU)")+
            theme(plot.title = element_text(size = 14, face = "bold"), 
                  text = element_text(size = 12),
                  axis.title = element_text(face="bold"),
                  axis.text.x=element_text(size = 11))#+
            coord_cartesian(ylim = ylim1*1.05)
p  

```

```{r ,highlight=TRUE,eval=TRUE,echo=FALSE,warning=FALSE,message=FALSE,error=FALSE,results='asis'}
for(i in "ugbta"){
  melted.test <- melted.ra[melted.ra$variable %in% i,]
  tt <- pairwise.wilcox.test(melted.test[,"value"], melted.test[,"annees"])
  pander(c(tt[1],tt[2],tt[3],tt[4]))
}
```

Ici, prendre du recul sur l'occupation du sol et son évolution. On pourra s'appuyer sur d'autres types de graphiques, comme les boxplots avec des stats du type (% de prairies retournées...?) 

```{r,highlight=TRUE,eval=TRUE,fig.height=5, fig.width=8}
# Lecture de la table de travail
#reg <- "54|23|83|25"
reg <- c("26","23","83","54","74","52","53","25","74")
melted.ra_reg <- melted.ra[melted.ra$code_reg %in% reg,]

p_variable <- cbind("p_prairie","p_sth","p_sfp")#,"p_mf")#,"p_c")

cpt <- 0
for(i in p_variable){
  cpt <- cpt + 1
  melted.raplot <- melted.ra_reg[melted.ra_reg["variable"] == i,]
  melted.raplot[,"annees"] <- as.factor(melted.raplot[,"annees"])
  melted.raplot[,"nom_region"] <- as.factor(melted.raplot[,"nom_region"])
  
  p <- ggplot(melted.raplot) +
            geom_boxplot(aes(x=annees,y=value,col=nom_region))+
            geom_smooth(aes(x=as.integer(annees),y=value,color=nom_region,fill=nom_region),method=loess)+
            scale_x_discrete("Années")+scale_y_continuous("Pourcentage")+labs(title=i)+
            theme(plot.title = element_text(size = 14, face = "bold"), 
                  text = element_text(size = 12),
                  axis.title = element_text(face="bold"),
                  axis.text.x=element_text(size = 11))
  
  ggsave(p,file = paste(repsortie,"evolregion",i,".png",sep=""), width = 15, height = 10)  
  }
  
  #tt <- do.call("grid.arrange",p)
  #ggsave(tt, file = paste("map_",reg,"_",v,".png",sep=""), width = 10, height = 10)  
```

```{r,highlight=TRUE,eval=FALSE}
##################Autre méthode#######################

sth <- c("p_sth1979","p_sth1988","p_sth2000","p_sth2010")
sfp <- c("p_sfp1979","p_sfp1988","p_sfp2000","p_sfp2010")

pdf(paste("STH_SFP.pdf",sep=""),width=7, height=7)
boxplot(mapcanton@data[,sth],at = 1:4 - 0.15,col = "white",xlab="Années",ylab="% de SAU",boxwex = 0.15,xaxt = "n",ylim=c(0,100))
axis(1, at = 1:4, labels=c("1979","1988","2000","2010"))
boxplot(mapcanton@data[,sfp],boxwex = 0.15,at = 1:4 + 0.15,col = "grey",xaxt = "n",outline=FALSE,add=TRUE,axes=FALSE)
box()
legend("bottomleft",c("sth", "sfp"),fill = c("white", "grey"),bty="n")
dev.off()

summary(mapcanton@data$p_sth1979)
summary(mapcanton@data$p_sth1988)
summary(mapcanton@data$p_sth2000)
summary(mapcanton@data$p_sth2010)
```



Boxplot pour le poitou charentes
```{r,highlight=TRUE,eval=FALSE}
# Lecture de la table de travail
reg <- "54" # Nom de la région à sélectionner
melted.RAreg <- sqlQuery(loc,paste("select * from ra.melted_RA where code_reg like '",reg,"'",sep=""))
melted.RAreg <- melted.RA[complete.cases(melted.RAreg),]

p1 <- ggplot(melted.RAreg, aes(x=as.factor(annees), y=value, col=variable))+
              geom_boxplot(alpha=0.7)+
              scale_x_discrete("Années")+scale_y_continuous("Pourcentage")+
              theme(plot.title = element_text(size = 14, face = "bold"), 
                    text = element_text(size = 12),
                    axis.title = element_text(face="bold"),
                    axis.text.x=element_text(size = 11))+
              scale_fill_brewer(palette = "Dark2")
p1
ggsave(p1, file = paste("boxplot_",reg,".png",sep=""), width = 10, height = 10)  
```



## Exploration et fouille de données

```{r,highlight=TRUE,eval=FALSE}
# Pour l'exploration, on se basera sur les fichiers sources du RA (différent melted)

dsn <- "PG:dbname='sol_elevage' host='localhost' port='5432' user='jb'" # Configuration de la connexion vers le PostGIS
varia <- c("p_sth","p_sfp","p_prairie") # Variable à analyser 
period <- c("1979","1988","2000","2010") #Période de temps
id <- c("code_canton","code_reg") #Nom de l'identifiant

variable <- paste()

# Lecture du postgis
mapcanton <- readOGR(dsn = dsn, "canton")

sth <- c("p_sth1979","p_sth1988","p_sth2000","p_sth2010")
sfp <- c("p_sfp1979","p_sfp1988","p_sfp2000","p_sfp2010")

mapcanton.active <- mapcanton@data[,c("corgox_med9094","corgox_med9599","corgox_med0004","corgox_med0509",sth,sfp)]
res.pca <- PCA(mapcanton.active, graph = FALSE)
fviz_pca_var(res.pca)

#fviz_pca_var(res.pca, col.var="cos2") +
#scale_color_gradient2(low="white", mid="blue", 
                    #high="red", midpoint=0.5) + theme_minimal()
```