---
title: "Traitement des données de la BDAT : Evolution des teneurs en carbone organique"
author: "Jean-Baptiste Paroissien"
date: "09/03/2017"
output:
  html_document:
    toc: yes
    toc_float: yes
    fig_caption: yes
    highlight: kate
    number_sections: yes
    theme: spacelab   
---


```{r setup, include=FALSE,eval=TRUE,echo=FALSE}
# Importation des paramètres de travail
source("/media/sf_GIS_ED/Dev/Scripts/master/Fonctions/R/importparametres.R")
repmaster <- "/media/sf_GIS_ED/Dev/Scripts/master/"
importparametres(repmaster=repmaster,repdata="/media/sf_GIS_ED/Dev/",dsn="PG:dbname='sol_elevage' host='localhost' port='5432' user='jb'")
repsortie <- paste(repmaster,"/Fichiers_suivis/Traitements/Fichiers/",sep="") #répertoire de sortie pour des différents fichiers

set.seed(157) #Pour la reproductibilité
cl <- makeCluster(4);registerDoParallel(cl) #Configuration pour le calcul parallel
```
```{r,eval=TRUE,echo=FALSE}
## This chunck will read through *this* Rmd file, and attempt to extract all of the 
## labels (not caption text) used for Figure captions. These labels are used
## as anchors, so scanning through the document now will allow us to create cross references
## before the caption actually appears. 

## Get the name of this Rmd file
rmdFn <- knitr::current_input()  # filename of input document

## Read lines and close connection
rmdCon <- file(rmdFn, open = "r")
rmdLines <- readLines(rmdCon)
close(rmdCon)

## Pull out all occurences of at least one back tick, followed 
## by any number of characters, followed by fig$cap (all on one line)
figscap_idx <- grep("`+(.*)fig\\$cap", rmdLines)
rmdLines <- rmdLines[figscap_idx]

## Get rid of everything up until the start of the caption label
## This presumes the caption label is the first argument of fig$cap()
## E.g., fig.cap = fig$cap("my_label", ...)
rmdLinesSansPre <- sub("(.*)fig\\$cap(.*?)[\"']", "", rmdLines)

## Identify everything up until the first quote
match_data <- regexpr("(.*?)[\"']", rmdLinesSansPre)

## Reduce the length by one, because we're not interested in the final quote
attr(match_data, "match.length") <- attr(match_data, "match.length") - 1

## Extract
fig_labels <- regmatches(rmdLinesSansPre, match_data, invert=FALSE)

if (length(fig_labels) > 0) {

    ## Test for duplicates
    if (anyDuplicated(fig_labels) > 0) stop("Duplicate caption labels detected")
    
    ## Create a named list of Figure numbers
    ref <- as.list(1:length(fig_labels))
    names(ref) <- fig_labels
}    
```

```{r, tidy=FALSE,eval=FALSE,echo=FALSE}
Sys.Date()
sessionInfo()
```

```{r,highlight=TRUE,eval=TRUE,echo=FALSE,warning=FALSE}
# Lecture des tables de travail

##RA
tablename <- paste("dm_traitements.","melted_ra",sep="")
melted.ra <- sqlQuery(loc,paste("select * from ",tablename,sep=""))
melted.radiff <- sqlQuery(loc,paste("select * from ",tablename,"diff",sep=""))
melted.radiff <- melted.radiff[complete.cases(melted.radiff$value) & complete.cases(melted.radiff$zonage_simple) & complete.cases(melted.radiff$zonage_cplt),]
melted.ra <- melted.ra[complete.cases(melted.ra$value) & complete.cases(melted.ra$zonage_simple) & complete.cases(melted.ra$zonage_cplt),]
melted.ra$annees <- factor(melted.ra$annees)

##BDATDiff
melted.bdatdiff <- sqlQuery(loc,paste("select * from dm_traitements.melted_bdatdiff",sep=""))#,as.is=c(FALSE,TRUE,TRUE,TRUE,TRUE,TRUE,TRUE,FALSE))
melted.bdatdiff$diffmedian_corgox <- as.numeric(melted.bdatdiff$diffmedian_corgox)
melted.bdatdiff <- melted.bdatdiff[complete.cases(melted.bdatdiff$diff_corgox),]

# Jeu de données sur 4 périodes de temps
dcast.bdat <- sqlQuery(loc,paste("select * from dm_vecteurs.canton",sep=""))
```

# Objectifs

L'objectif de ce travail est d'analyser les différences l'évolution des teneurs en carbone organique enregistrée à l'échelle du canton. Ces résultats ont été fournis par InfoSol et résultent d'un ré-échantillonnage des analyses de la bdat communale réalisée 100 fois. Au cours de ces répétitions, les teneurs en CO sont comparées pour 2 périodes données et un test statistique est réalisé pour connaître la significacité des différences à l'échelle du canton. Pour une description de la méthode utilisée, le lecteur intéressé peut consulter les articles suivants :

- [Lemercier et al.,2006](https://www.google.fr/url?sa=t&rct=j&q=&esrc=s&source=web&cd=1&ved=0ahUKEwj9uNzhwNPSAhXKfRoKHVxVBtIQFggcMAA&url=http%3A%2F%2Fwww.afes.fr%2Fafes%2Fegs%2FEGS_13_3_lemercier.pdf&usg=AFQjCNHmQCmyJgF7DgYTWGYn3XDTPIHSlA)
- [Saby et al.,2008](http://onlinelibrary.wiley.com/doi/10.1111/j.1475-2743.2008.00159.x/abstract)
- [Swiderski et al.,2012](https://www.google.fr/url?sa=t&rct=j&q=&esrc=s&source=web&cd=1&cad=rja&uact=8&ved=0ahUKEwjXi4-DwdPSAhVIbBoKHYalCcwQFggcMAA&url=http%3A%2F%2Fwww.afes.fr%2Fafes%2Fegs%2FEGS_19_3_swideski_web.pdf&usg=AFQjCNEKtp34NnAEJ6_BEZURnh_DC-Lf3A)

Les résultats sont analysés à l'échelle de la France et à l'échelle de plusieurs strates géographiques selon le plan suivant :

1. Etat des lieux de l'évolution des teneurs en CO à l'échelle nationale.
- Analyse de la distribution. Quelle sont les principaux facteurs qui expliquent ces évolutions ?

# Analyse de l'évolution des teneurs en carbone organique à l'échelle nationale

Dans cette section, les évolutions des teneurs en CO à l'échelle nationale sont présentées sous forme d'état des lieux général.

## Etat des lieux général

La figure ci-dessous présente pour toutes les périodes comparées, la proportion du type d'évolution des teneurs en CO par canton.
Sur toutes les périodes comparées, la proportion de canton ayant une évolution significative des teneurs en CO (augmentation ou diminution) est inférieure à 30%. Dans cette part, il y a quasiment autant de canton enregistrant une augmentation qu'une diminution des teneurs (`r table(melted.bdatdiff[,"diff_corgox"])[[1]]` et `table(melted.bdatdiff[,"diff_corgox"])[[2]]` respectivement). **Une large part des cantons (plus de 70%) n'a donc pas enregistrés d'évolution significative des teneurs en CO.**

```{r,highlight=TRUE,eval=TRUE,echo=FALSE,fig.height=6, fig.width=10,fig.cap = fig$cap("histo_evolution",""),fig.align="center"}
bdatdiff <- melted.bdatdiff

p_fr <- bdatdiff %>% 
          group_by(diff_corgox) %>% 
          summarise(count=n()) %>% 
          mutate(perc=round((count/sum(count)),2)) %>%
          ggplot(aes(x = factor(1), y = perc, fill = factor(diff_corgox),label=paste(perc*100,"%",sep=""))) +
          scale_fill_brewer(palette = 'Paired',name="Evolution des teneurs en CO")+
          geom_bar(stat="identity", width = 0.7) +
          geom_text(size = 3, position = position_stack(vjust = 0.5))+
          xlab("")+ylab("Pourcentage de canton")+
          theme_perso()+
          scale_y_continuous(labels=percent)
p_fr
```

## Analyse du nombre d'évolution significative par canton

La figure `r fig$ref("histo_evolution_elevage_climat",link=TRUE)` présente un histogramme du nombre de canton ayant connu une augmentation ou une diminution significative des teneurs en carbone organique. L'histogramme est appliqué sur toutes les périodes et stratifié par zones d'élevage et par type de climat.

La figure présente les mêmes proportion générales observée à l'échelle nationale précédemment. La part de canton aux évolutions des teneurs en CO non significative est toujours très importante. Globalement, le nombre de canton ayant eu une augmentation ou une diminution de la teneur en CO est équilibré à l'échelle des strates géographiques. Quelques zones se distinguent toutefois :

- Les régions B1, C2 et D sont davantage affectées par la diminution des teneurs en CO
- Les région A et C1 sont plus affectées par des augmentations que des diminutions. A noter que cette zone dernière zone est davantage affectée par évolutions significatives que les autres strates.
- La région climatique 5 (climat océanique franc) est également plus exposée aux évolutions significatives et notamment aux diminutions des teneurs en CO.

```{r,highlight=TRUE,eval=TRUE,echo=FALSE,fig.height=6, fig.width=10,fig.cap = fig$cap("histo_evolution_elevage_climat",""),fig.align="center"}
# Histogramme des valeurs (ajouter les valeurs en %)
p <- list()

p[[1]] <- bdatdiff %>% 
          group_by(zonage_cplt,diff_corgox) %>% 
          summarise(count=n()) %>% 
          mutate(perc=round((count/sum(count)),2)) %>%

          ggplot(aes(x = factor(zonage_cplt), y = perc, fill = factor(diff_corgox),label=paste(perc*100,"%",sep=""))) +
          scale_fill_brewer(palette = 'Paired',name="Evolution des teneurs en CO")+
          geom_bar(stat="identity", width = 0.7) +
          geom_text(size = 3, position = position_stack(vjust = 0.5))+
          xlab("Zones d'élevage")+ylab("Pourcentage de canton")+
          theme_perso()+
          scale_y_continuous(labels=percent)
#ggsave(p,file = paste(repsortie,"histo_regelevage.png",sep=""), width = 7, height = 6)  

p[[2]] <- bdatdiff %>% 
          group_by(typo_clim,diff_corgox) %>% 
          summarise(count=n()) %>% 
          mutate(perc=round((count/sum(count)),2)) %>%

          ggplot(aes(x = factor(typo_clim), y = perc, fill = factor(diff_corgox),label=paste(perc*100,"%",sep=""))) +
          scale_fill_brewer(palette = 'Paired',name="Evolution des teneurs en CO")+
          geom_bar(stat="identity", width = 0.7) +
          geom_text(size = 3, position = position_stack(vjust = 0.5))+
          xlab("Type de climat")+ylab("Pourcentage de canton")+
          theme_perso()+
          scale_y_continuous(labels=percent)

tt <- do.call(grid_arrange_shared_legend,c(p,list(nrow=1,ncol=2,position="bottom")))
```

Dans la figure `r fig$ref("histo_evolution_period_elevage",link=TRUE)`, les histogrammes sont analysés par périodes comparées et classés par l'évolution du pourcentage de surfaces fourragères principales (SFP) entre 1988 et 2010. La figure montre des différences importantes entre les périodes analysées :

- L'évolution des teneurs est équilibrée pour les périodes suivantes :
    * 25 [1994-1999]-[2010-2014],
    * 15 [1990-1994]-[2010-2014],
    * 12 [1990-1994]-[1994-1999].
- Les différences entre les périodes (13) [1990-1994]-[2000-2004], (24) [1994-1999]-[2005-2009] et (23) [1994-1999]-[2000-2004] montrent une part importante pour la **diminution des teneurs en CO**. Dans une moindre mesure, la différence entre les périodes (14) [1990-1994]-[2005-2009] présente une part de diminution des teneurs en CO plus importante que l'augmentation.
- A l'inverse, les teneurs en CO ont augmenté majoritairement entre les périodes (35) [2000-2004]-[2010-2014] et (45) [2005-2009]-[2010-2014].

**Ces résultats confirment les observations présentées précédemment à l'échelle nationale faisant état d'une diminution puis d'une augmentation des teneurs en CO.** 

```{r,highlight=TRUE,eval=TRUE,echo=FALSE,fig.height=6, fig.width=12,fig.cap = fig$cap("histo_evolution_period_elevage",""),fig.align="center"}
bdatdiff <- subset(melted.bdatdiff,diff_corgox!="Non significatif")
periodetud <- c("14","24","15","25","13","35")

# Pour voir...
enplus <- c("12","45","23")
periodetud <- c(periodetud,enplus)

bdatdiff <- bdatdiff[bdatdiff$period %in% periodetud, ]
bdatdiff$diff_corgox <- as.factor(bdatdiff$diff_corgox)
bdatdiff$classe_var_prairie1970_2010 <- ordered(bdatdiff$classe_var_prairie1970_2010, levels = c("[-97.8,-21.4]","(-21.4,-11.8]","(-11.8,-4.19]","(-4.19,4.5]","(4.5,73]"))

#fill=classe_var_prairie1970_2010(dans aes)
histo_period <- ggplot(bdatdiff,aes(diff_corgox)) + geom_bar() + facet_wrap(~ period)+
                    scale_fill_brewer(palette = 'Paired',name="Evolution des prairies % (1970-2010)")+
                    xlab("Type d'évolution des teneurs en carbone organique")+ylab("Nombre de canton")+
                    theme(plot.title = element_text(size = 14, face = "bold"), 
                    text = element_text(size = 12),
                    axis.title = element_text(face="bold"),
                    axis.text.x=element_text(size = 11))    
                    #geom_bar(position="dodge")
histo_period
#ggsave(histo_period,file = paste(repsortie,"histo_regelevage.png",sep=""), width = 12, height = 6)  
```
> **En conclusion** de cette section, on constate plusieurs points :
- Les évolutions des teneurs en CO entre les différentes périodes ne suivent pas les mêmes tendances. Les premières observation vues dans [FS_traitements_bdat.Rmd](`r github_url`Fichiers_suivis/Traitements/Suivis/FS_traitements_bdat.Rmd) se confirment. Les teneurs en CO ont augmenté sur la période [2010-2014] et cette augmentation est particulièrement prononcée entre les périodes [2000-2004]-[2010-2014].
- La diminution des teneurs est surtout observée entre [1990-1994]-[2000-2004] et [1994-1999]-[2005-2009] et [1990-1994]-[2005-2009].
- Les principales périodes où l'évolution des teneurs en CO est marquante seront analysées dans le détails et sont les suivantes :
    * Diminution : (13) [1990-1994]-[2000-2004] et (23) [1994-1999]-[2000-2004]
    * Augmentation : (35) [2000-2004]-[2010-2014] et (45) [2005-2009]-[2010-2014]
- Les principales zones d'élevage affectées par ces changements sont : A, B1, C1, C2 et D. Ce résultat provient surtout de la densité d'analyse dans ces zones et de leur étendue spatiale.

# Analyse sur les périodes identifiées (13-23) et (35-45)

## Statistiques descriptives

```{r,highlight=TRUE,eval=TRUE,echo=FALSE,fig.height=5, fig.width=14,fig.cap = fig$cap("bar_prairie","Histogramme à commenter"),fig.align="center"}
# Sélection des cantons aux diminutions significatives
bdatdiff_classe <- melted.bdatdiff[complete.cases(melted.bdatdiff$diff_corgox) & melted.bdatdiff$diff_corgox !="Non significatif",]

periodetud <- c("13", "23", "35", "45")
#periodetud <- c("13","24","35","14")
zone_elevage <- c("A","B1","C1","C2","D")

bdatdiff_classe <- bdatdiff_classe[(bdatdiff_classe$period %in% periodetud) & (bdatdiff_classe$zonage_cplt %in% zone_elevage),]
bdatdiff_classe$diff_corgox <- as.factor(bdatdiff_classe$diff_corgox)

# Histogramme des valeurs 
histo_regionadmin <- ggplot(bdatdiff_classe,aes(diff_corgox,fill=nom_region)) + geom_bar(position="dodge") + facet_wrap(~ period) + 
                    xlab("Classe d'évolution des teneurs en carbone organique")+ylab("Nombre de canton")+
                    theme(plot.title = element_text(size = 14, face = "bold"), 
                    text = element_text(size = 12),
                    axis.title = element_text(face="bold"),
                    axis.text.x=element_text(size = 11),
                    legend.position="bottom")                      
#ggsave(histo_regionadmin,file = paste(repsortie,"histo_regionadmin.jpg",sep=""), width = 14, height = 5)  
```
De la figure ci-dessus, les 10 principales régions touchées par des évolutions significatives sont présentées dans le tableau ci-dessous.

```{r,highlight=TRUE,eval=TRUE,echo=FALSE,results='asis'}
# Sélection
count <- plyr::count # Pour sélectionner la fonction du paquet plyr
histo_table <- count(bdatdiff_classe,c("diff","nom_region","period"))
histo <- histo_table[order(-histo_table[,"freq"]),][1:10,]
pander(histo,style = "rmarkdown",caption = "Principales régions touchées par des évolutions significatives")
```

La région Centre et les pays de la Loire ont une fréquence importante de canton ayant une augmentation de C.
Le Nord-pas-de-Calais, la Bretagne, la Picardie et la région Poitou-Charentes sont les principales régions touchées par des diminutions en C.

## Cartographie des évolutions

On retrouve ces observations sur les cartes d'évolution des teneurs. Dans le détail, c'est le morbihan qui est surtout affecté par des chutes de teneurs en carbone organique et en région Centre, on observe une augmentation des teneurs en CO concentrée dans le Perche.
Ces résultats très ciblés font penser à un effet de bord (différences liés aux laboratoires?), surtout pour les régions Picardie, Nord-Pas-De-Calais et le département du Morbihan. **La suite des analyses se concentrera sur ces zones.**

- 35 [2000-2004]-[2010-2014],
- 13 [1990-1994]-[2000-2004],
- 24 [1995-1999]-[2005-2009],
- 14 [1990-1994]-[2005-2009],
- 23 [1995-1999]-[2000-2004],
- 45 [2005-2009]-[2010-2014],

```{r,highlight=TRUE,eval=FALSE,echo=FALSE,warning=FALSE,message=FALSE}
# Cartographie des résultats des tests statistiques
tablecarto <- "dm_vecteurs.canton" 
variablecarto <- c("diffmedian_corgox13","diffmedian_corgox23","diffmedian_corgox35","diffmedian_corgox45") #variable à spatialiser
#variablecarto <- c("diffmedian_corgox13","diffmedian_corgox23","diffmedian_corgox35","diffmedian_corgox14") #variable à spatialiser
l_legend <- "Evolution des teneurs en CO"#label de la variable
nclasse <- 4 #Nombre de classes de valeurs pour la cartographie
style_classe <- "quantile" #"pretty"#"jenks","fixed"
couleur <- viridis(nclasse)#("#04B404","#FE2E2E","#045FB4")#nom de la palette couleur (pour connaître les différentes palettes
nomfichier <- "Median_evolu_corgox2"
caption <- ""

carto(dsn,tablecarto,variablecarto,nclasse,style_classe,couleur,l_legend=l_legend,repsortie,nomfichier,title=c("1990-1994 et 2000-2004","1995-1999 et 2000-2004","2000-2004 et 2010-2014","2005-2009 et 2010-2014"),caption=caption,dept=FALSE,reg=FALSE,nrowlayout=2,ncollayout=2,position="bottom",ggsaveheight=7,ggsavewidth=6.27)  
##
##

#variablecarto <- c("diff_corgox13","diff_corgox24","diff_corgox35","diff_corgox14") #variable à spatialiser
variablecarto <- c("diff_corgox13","diff_corgox23","diff_corgox35","diff_corgox45") #variable à spatialiser
l_legend <- "Evolution des teneurs en CO"#label de la variable
nclasse <- 3 #Nombre de classes de valeurs pour la cartographie
style_classe <- "fixed" #"pretty"#"jenks","fixed"
couleur <- viridis(nclasse)#("#04B404","#FE2E2E","#045FB4")#nom de la palette couleur (selon RColorBrewer)display.brewer.all() pour connaître les différentes palettes
nomfichier <- "Median_diff_corgox2"
caption <- ""
#title <- c("1990-1994 et 2000-2004","1995-1999 et 2005-2009","2000-2004 et 2010-2014","1990-1994 et 2005-2009")

carto(dsn,tablecarto,variablecarto,nclasse,style_classe,couleur,l_legend=l_legend,repsortie,nomfichier,title=c("1990-1994 et 2000-2004","1995-1999 et 2000-2004","2000-2004 et 2010-2014","2005-2009 et 2010-2014"),caption=caption,dept=FALSE,reg=FALSE,nrowlayout=2,ncollayout=2,position="bottom",ggsaveheight=7,ggsavewidth=6.27)  
```

```{r map_evol_fr, echo = FALSE, eval=TRUE,results = 'asis'}
# Pour insérer l'image
nomfichier <- c("Median_evolu_corgox.png","Median_diff_corgox.png")
fichiers <- paste(repsortie,nomfichier,sep="")
cat(paste("![](",fichiers,")",sep=""))
```

## Conclusion 



# Evolution globale des teneurs en CO par rapport aux teneurs initiales

## A l'échelle de la France

La figure ci-dessous présente la relation entre la teneur initiale en CO et la différence pour les 4 périodes de comparaisons identifiées.

```{r,eval=TRUE,echo=FALSE}
# Lecture du fichier présentant les différentes périodes analysées
nomdiff <- read.csv(paste(repmetadonnees,"Nomenclature_evolutionbdat.csv",sep=""),sep=",",colClasses = "character")
coname <- "corgox"
periodetud <- c("14","24","15","25","13","35")
p <- list()
r2 <- list()
rest <- list()

for(s in periodetud){
        y <- paste("diffmedian_",coname,s,sep="")
        teststats <- paste("diff_",coname,s,sep="")
        x <- paste(coname,nomdiff[nomdiff$Code %in% s,"Periode1"],sep="")
        xyNames <- c(x,y,teststats)

        #dd <- dcast.bdat[complete.cases(dcast.bdat[,xyNames]),][,xyNames]    

        for(i in c("Diminution","Augmentation","Non significatif")){

          dd <- dcast.bdat[complete.cases(dcast.bdat[,xyNames]) & dcast.bdat[,teststats] %in% i,][,xyNames]    
          
          if(nrow(dd) < 15){
            next
          }else{}

          xlabel <- paste("CO ",x,sep="")
          ylabel <- paste("Différence CO",i,sep="")

          p[[i]] <- ggplot(dd, aes_string(x,y)) +
                  geom_point(aes_string(colour = teststats),alpha = 0.8, size = 1) +
                  scale_x_continuous(xlabel)+scale_y_continuous(ylabel)+
                  theme(plot.title = element_text(size = 14, face = "bold"), 
                  text = element_text(size = 12),
                  axis.title = element_text(face="bold"),
                  axis.text.x=element_text(size = 11))+ labs(title=i)+
                  annotate("text", x=20, y=10, label=lm_eqn(lm(dd[,y]~dd[,x], dd)), parse=TRUE)+
                  geom_smooth(method = "lm", se = FALSE,color="black")
          r2[[i]] <- summary(lm(dd[,y]~dd[,x]))$r.squared
        }

      stats_r2 <- as.data.frame(melt(r2))
      colnames(stats_r2) <- c("R2","Type")
      rest[[s]] <- stats_r2
}

#pcplt <- do.call(grid_arrange_shared_legend,c(p,list(nrow=2,ncol=2,position="bottom")))
#stats_r2 <- as.data.frame(melt(r2))
#colnames(stats_r2) <- c("R2","Period")
save(rest,file=paste(repsortie,"diff_initial_frR2.RData",sep=""))
```

```{r,eval=TRUE,echo=FALSE}
load(paste(repsortie,"diff_initial_frR2.RData",sep=""))
#load(paste(repsortie,"diff_initial_regR2_diminution.RData",sep=""))

test2 <- melt(rest)
colnames(test2)[4] <- "Period"
ggplot(test2, aes(x=Period,y=value,colour=Type)) + geom_boxplot() +
  scale_x_discrete("Périodes comparées")+scale_y_continuous("Coefficient de détermination non-ajusté (R2)")+theme_perso()  
```



## Analyse par strates

### Type de climat

```{r,eval=FALSE,echo=FALSE}
# Lecture du fichier présentant les différentes périodes analysées
nomdiff <- read.csv(paste(repmetadonnees,"Nomenclature_evolutionbdat.csv",sep=""),sep=",",colClasses = "character")
coname <- "corgox"
periodetud <- c("13","23","35","45")
strates <- 1:8

rest <- list()
for(s in strates){
    
    d_typo <- dcast.bdat[dcast.bdat$typo_clim %in% s,]
    p <- list()
    r2 <- list()
    
    for(i in periodetud){
        y <- paste("diffmedian_",coname,i,sep="")
        teststats <- paste("diff_",coname,i,sep="")
        x <- paste(coname,nomdiff[nomdiff$Code %in% i,"Periode1"],sep="")
        xyNames <- c(x,y,teststats)

        dd <- d_typo[complete.cases(d_typo[,xyNames]),][,xyNames]    

        if(nrow(dd) < 15){
            next
        }else{}

        xlabel <- paste("CO ",x,sep="")
        ylabel <- paste("Différence CO",i,sep="")

        p[[i]] <- ggplot(dd, aes_string(x,y)) +
                geom_point(aes_string(colour = teststats),alpha = 0.8, size = 1) +
                scale_x_continuous(xlabel)+scale_y_continuous(ylabel)+
                theme(plot.title = element_text(size = 14, face = "bold"), 
                text = element_text(size = 12),
                axis.title = element_text(face="bold"),
                axis.text.x=element_text(size = 11))+ labs(title=i)+
                annotate("text", x=20, y=10, label=lm_eqn(lm(dd[,y]~dd[,x], dd)), parse=TRUE)+
                geom_smooth(method = "lm", se = FALSE,color="black")
        r2[[i]] <- summary(lm(dd[,y]~dd[,x]))$r.squared
        }
    stats_r2 <- as.data.frame(melt(r2))
    colnames(stats_r2) <- c("R2","Period")
    rest[[s]] <- stats_r2
    
    pcplt <- do.call(grid_arrange_shared_legend,c(p,list(nrow=2,ncol=2,position="bottom")))
    ggsave(pcplt,file = paste(repsortie,"diff_initial_clim",s,".png",sep=""), width = 10, height = 6)
}

save(rest,file=paste(repsortie,"diff_initial_climR2.RData",sep=""))
```

Figure à commenter 

```{r,eval=TRUE,echo=FALSE}
load(paste(repsortie,"diff_initial_climR2.RData",sep=""))
test2 <- melt(rest)

ggplot(test2, aes(x=Period,y=value)) + facet_wrap(~L1) + geom_boxplot() +
  scale_x_discrete("Périodes")+scale_y_continuous("Coefficient de détermination (R2)")+
  theme(plot.title = element_text(size = 14, face = "bold"), 
        text = element_text(size = 12),
        axis.title = element_text(face="bold"),
        axis.text.x=element_text(size = 11))

```

### Région d'élevage

```{r,eval=FALSE,echo=FALSE}
# Dans l'analyse des R2, on pourrait regarder les différences entre les cantons aux différences significatives ou non?

# Lecture du fichier présentant les différentes périodes analysées
nomdiff <- read.csv(paste(repmetadonnees,"Nomenclature_evolutionbdat.csv",sep=""),sep=",",colClasses = "character")
coname <- "corgox"
periodetud <- c("14","24","15","25","13","35")
strates <- c("A","B1","B2","C1","C2","D","E1","E2","F2")

rest <- list()
for(s in strates){
    print(s)
    d_typo <- dcast.bdat[dcast.bdat$zonage_cplt %in% s,]
    p <- list()
    r2 <- list()
    
    for(i in periodetud){
      print(i)
        y <- paste("diffmedian_",coname,i,sep="")
        teststats <- paste("diff_",coname,i,sep="")
        x <- paste(coname,nomdiff[nomdiff$Code %in% i,"Periode1"],sep="")
        xyNames <- c(x,y,teststats)

        dd <- d_typo[complete.cases(d_typo[,xyNames]),][,xyNames]    
        #dd <- d_typo[complete.cases(d_typo[,xyNames]) & d_typo[,teststats] %in% "Diminution",][,xyNames]    
        if(nrow(dd) < 15){
            print("Pas assez de données")
            next
        }else{}

        xlabel <- paste("CO ",x,sep="")
        ylabel <- paste("Différence CO",i,sep="")

        p[[i]] <- ggplot(dd, aes_string(x,y)) +
                geom_point(aes_string(colour = teststats),alpha = 0.8, size = 1) +
                scale_x_continuous(xlabel)+scale_y_continuous(ylabel)+
                theme(plot.title = element_text(size = 14, face = "bold"), 
                text = element_text(size = 12),
                axis.title = element_text(face="bold"),
                axis.text.x=element_text(size = 11))+ labs(title=i)+
                annotate("text", x=20, y=10, label=lm_eqn(lm(dd[,y]~dd[,x], dd)), parse=TRUE)+
                geom_smooth(method = "lm", se = FALSE,color="black")
        
        r2[[i]] <- summary(lm(dd[,y]~dd[,x]))$r.squared
        }

    stats_r2 <- as.data.frame(melt(r2))
    colnames(stats_r2) <- c("R2","Period")
    rest[[s]] <- stats_r2
    
    pcplt <- do.call(grid_arrange_shared_legend,c(p,list(nrow=2,ncol=3,position="bottom")))
    ggsave(pcplt,file = paste(repsortie,"diff_initial_reg",s,".png",sep=""), width = 10, height = 6)
}

save(rest,file=paste(repsortie,"diff_initial_regR2.RData",sep=""))
```

```{r,eval=TRUE,echo=FALSE}
load(paste(repsortie,"diff_initial_regR2.RData",sep=""))
#load(paste(repsortie,"diff_initial_regR2_diminution.RData",sep=""))
test2 <- melt(rest)

ggplot(test2, aes(x=Period,y=value)) + facet_wrap(~L1) + geom_boxplot() +
  scale_x_discrete("Périodes comparées")+scale_y_continuous("Coefficient de détermination non-ajusté (R2)")+theme_perso()  
```

# Modélisation test avec GBM et Cubist

## Analyse France entière

```{r,eval=FALSE,echo=FALSE}
##### Préparation des données pour la modélisation###########################################

Rcovarclimato <- c("hpluie_an","jfroids_an","ampli_t_juil_janv","pluie_ecart_janv","pluie_ecart_juil","jpluie_janv","jpluie_juil","ttemp_an","jchauds_an")
typeclimato <- replicate(length(Rcovarclimato), "climat")

Rcovartopo <- "altimean"
typetopo <- replicate(length(Rcovartopo), "topographie")

Rcovarpedo <- c("argi_med","sabt_med","mat11")
typepedo <- replicate(length(Rcovarpedo), "pedologie")

Rcovarvaroccup <- c("var_sth1970_2000","var_sth1979_2000","var_sth1988_2000","var_c1970_2000","var_c1979_2000","var_c1988_2000","var_sfp1970_2000","var_sfp1979_2000","var_sfp1988_2000","var_mf1970_2000","var_mf1979_2000","var_mf1988_2000","var_prairie1970_2000","var_prairie1979_2000","var_prairie1988_2000","var_ugb1988_2010","var_cop1988_2000","var_cop1979_2000","var_sth1970_2010","var_sth1979_2010","var_sth1988_2010","var_c1970_2010","var_c1979_2010","var_c1988_2010","var_sfp1970_2010","var_sfp1979_2010","var_sfp1988_2010","var_mf1970_2010","var_mf1979_2010","var_mf1988_2010","var_prairie1970_2010","var_prairie1979_2010","var_prairie1988_2010","var_cop1988_2010","var_cop1979_2010","eff_corgox9094","eff_corgox9599","eff_corgox0004","eff_corgox0509","eff_corgox1014")

Rcovaroccup <- c("p_sfp1988","elevage1988","elevagehorsol1988","polyelevage1988","p_prairie1970","p_prairie1979","p_prairie1988","p_sfp1970","p_sfp1979","p_mf1988","p_sth1970","p_sth1979","p_sth1988","p_mf1970","p_mf1979","ugbta1988","grdcultures1988","p_cop1970","p_cop1979","p_cop1988","p_c1988","p_c1970","p_c1979")

typeoccup <- replicate(length(c(Rcovaroccup,Rcovarvaroccup)), "occup")

Rcovarstrates <- c("zonage_cplt","zonage_simple","typo_clim","code_dept","eff_corgox9599")#test avec eff_corgco9599
typestrates <- replicate(length(Rcovarstrates), "strates")

type <- c(typetopo,typepedo,typeoccup,typeclimato,typestrates)
Rcovar <- c(Rcovartopo,Rcovarpedo,Rcovaroccup,Rcovarvaroccup,Rcovarclimato,Rcovarstrates)

nbr <- 100
prob <- 0.8
model <- "cubist"

# Paramètres pour les boucles
periodetud <- c("13","23","35","45")
reg_elevage <- c("A","B1","B2","C1","C2","D","E1","E2","G1","G2")
nomdiff <- read.csv(paste(repmetadonnees,"Nomenclature_evolutionbdat.csv",sep=""),sep=",",colClasses = "character")
coname <- "corgox"

cpt <- 1
for(x in periodetud){
  diffname <- paste("reladiff",x,sep="")
  period1 <- paste(coname,nomdiff[nomdiff$Code %in% x,"Periode1"],sep="")
  period2 <- paste(coname,nomdiff[nomdiff$Code %in% x,"Periode2"],sep="")
  vNames <- c(diffname,Rcovar)
  dcast.bdat[diffname] <- ((dcast.bdat[,period2]-dcast.bdat[,period1])/dcast.bdat[,period1])*100
  d <- dcast.bdat[complete.cases(dcast.bdat[vNames]),]

  print(x)
         
  d_typo <- dcast.bdat[complete.cases(dcast.bdat[vNames]),vNames]

  datax <- d_typo[, vNames[-1]]
  datay <- d_typo[, vNames[1]]
 
  # Paramètres de modélisation
  trControl <- trainControl(method = "cv",p=prob,number=10)
  tuneGrid <- list(gbm=expand.grid(interaction.depth = c(1, 5, 9),n.trees = (1:10)*150,shrinkage = 0.1,n.minobsinnode = 10),cubist=expand.grid(.committees = c(10,50,100),.neighbors = c(1,5,9)))

  # Modélisation avec les meilleurs paramètres
  mcubistbst <- cv_datamining(datax,datay,nbr=nbr,prob,model,tuneGrid,trControl,select=1:15,repsortie)

  saveRDS(mcubistbst,file=paste(repsortie,"mcubist_diff_fr_",x,"_",nbr,".rds",sep=""))
}
```



```{r,eval=TRUE,echo=FALSE,message=FALSE,warning=FALSE,error=FALSE,fig.height=9, fig.width=11,fig.align="center",results='asis'}

# Ci-dessous, construction des graphiques pour calculer l'importance des variables
Rcovarclimato <- c("hpluie_an","jfroids_an","ampli_t_juil_janv","pluie_ecart_janv","pluie_ecart_juil","jpluie_janv","jpluie_juil","ttemp_an","jchauds_an")
typeclimato <- replicate(length(Rcovarclimato), "climat")

Rcovartopo <- "altimean"
typetopo <- replicate(length(Rcovartopo), "topographie")

Rcovarpedo <- c("argi_med","sabt_med","mat11")
typepedo <- replicate(length(Rcovarpedo), "pedologie")

Rcovarvaroccup <- c("var_sth1970_2000","var_sth1979_2000","var_sth1988_2000","var_c1970_2000","var_c1979_2000","var_c1988_2000","var_sfp1970_2000","var_sfp1979_2000","var_sfp1988_2000","var_mf1970_2000","var_mf1979_2000","var_mf1988_2000","var_prairie1970_2000","var_prairie1979_2000","var_prairie1988_2000","var_ugb1988_2010","var_cop1988_2000","var_cop1979_2000","var_sth1970_2010","var_sth1979_2010","var_sth1988_2010","var_c1970_2010","var_c1979_2010","var_c1988_2010","var_sfp1970_2010","var_sfp1979_2010","var_sfp1988_2010","var_mf1970_2010","var_mf1979_2010","var_mf1988_2010","var_prairie1970_2010","var_prairie1979_2010","var_prairie1988_2010","var_cop1988_2010","var_cop1979_2010","eff_corgox9094","eff_corgox9599","eff_corgox0004","eff_corgox0509","eff_corgox1014")

Rcovaroccup <- c("p_sfp1988","elevage1988","elevagehorsol1988","polyelevage1988","p_prairie1970","p_prairie1979","p_prairie1988","p_sfp1970","p_sfp1979","p_mf1988","p_sth1970","p_sth1979","p_sth1988","p_mf1970","p_mf1979","ugbta1988","grdcultures1988","p_cop1970","p_cop1979","p_cop1988","p_c1988","p_c1970","p_c1979")

typeoccup <- replicate(length(c(Rcovaroccup,Rcovarvaroccup)), "occup")

Rcovarstrates <- c("zonage_cplt","zonage_simple","typo_clim","code_dept")
typestrates <- replicate(length(Rcovarstrates), "strates")

type <- c(typetopo,typepedo,typeoccup,typeclimato,typestrates)
Rcovar <- c(Rcovartopo,Rcovarpedo,Rcovaroccup,Rcovarvaroccup,Rcovarclimato,Rcovarstrates)

##
periodetud <- c("13","23","35","45")

nbr <- 100
pourcent <- list()
rest <- array(NA, dim = c(length(periodetud), 3),list(Period_co = periodetud, mod = c("r2","MSE","RMSE")))

cpt <- 0

for(i in periodetud){
  cpt <- cpt + 1

  varimp <- readRDS(paste(repsortie,"mcubist_diff_fr_",i,"_",nbr,".rds",sep=""))
  qualityindex <- varimp$qualityindex
  varimp <- as.data.frame(varimp$varimp)
  varimp <- varimp[grep("Overall",names(varimp))]

  varimp$median <- apply(varimp, 1, function(x){median(x,na.rm=TRUE)})
  varimp$covariable <- rownames(varimp)
  varimp <- varimp[with(varimp, order(-median)),]
  varimp$covariable <- reorder(varimp$covariable, varimp$median)

  # Selection quantile(test$value,0.75)>40
  varimp$Q75 <- apply(varimp[,!names(varimp) %in% c("relatmed","median","covariable")],1, function(x) quantile(x, probs=0.75))
  varimp40 <- varimp[varimp$Q75>40,]
  varimp40$relatmed <- apply(varimp40[names(varimp40) %in% "median"],2,function(x){(x/sum(x))*100})

  test <- melt(varimp)
  test$type <- gsub2(as.character(Rcovar),type,as.character(test$covariable))

  pp <- ggplot(test[!test$variable %in% c("relatmed","median","Q75"),],    aes(x=covariable,y=value,fill=type)) + geom_boxplot()+
     scale_x_discrete("Variables")+scale_y_continuous("Importance des variables (%)")+
     coord_flip()+geom_hline(yintercept = 40) +theme_perso()+labs(title= i)
  
  plot(pp)
  
  ggsave(pp,file = paste(repsortie,"ImpVariable_cubist_diff_",i,".png",sep=""), width = 11, height = 9)  
 
  rest[cpt,"r2"] <- qualityindex[,"R2"][[1]]
  rest[cpt,"MSE"] <- qualityindex[,"MSE"][[1]]
  rest[cpt,"RMSE"] <- qualityindex[,"RMSE"][[1]]
}
```

```{r,eval=TRUE,echo=FALSE,results='asis'}
pander(as.data.frame(rest),caption="Moyenne des indicateurs de la validation croisée pour la modélisation de l'évolution des teneurs en CO")
```
## Analyse par stratification

```{r,eval=FALSE,echo=FALSE}
##### Préparation des données pour la modélisation###########################################
Rcovarclimato <- c("hpluie_an","jfroids_an","ampli_t_juil_janv","pluie_ecart_janv","pluie_ecart_juil","jpluie_janv","jpluie_juil","ttemp_an","jchauds_an")
typeclimato <- replicate(length(Rcovarclimato), "climat")

Rcovartopo <- "altimean"
typetopo <- replicate(length(Rcovartopo), "topographie")

Rcovarpedo <- c("argi_med","sabt_med","mat11")
typepedo <- replicate(length(Rcovarpedo), "pedologie")

Rcovarvaroccup <- c("var_sth1970_2000","var_sth1979_2000","var_sth1988_2000","var_c1970_2000","var_c1979_2000","var_c1988_2000","var_sfp1970_2000","var_sfp1979_2000","var_sfp1988_2000","var_mf1970_2000","var_mf1979_2000","var_mf1988_2000","var_prairie1970_2000","var_prairie1979_2000","var_prairie1988_2000","var_ugb1988_2010","var_cop1988_2000","var_cop1979_2000","var_sth1970_2010","var_sth1979_2010","var_sth1988_2010","var_c1970_2010","var_c1979_2010","var_c1988_2010","var_sfp1970_2010","var_sfp1979_2010","var_sfp1988_2010","var_mf1970_2010","var_mf1979_2010","var_mf1988_2010","var_prairie1970_2010","var_prairie1979_2010","var_prairie1988_2010","var_cop1988_2010","var_cop1979_2010","eff_corgox9094","eff_corgox9599","eff_corgox0004","eff_corgox0509","eff_corgox1014")

Rcovaroccup <- c("p_sfp1988","elevage1988","elevagehorsol1988","polyelevage1988","p_prairie1970","p_prairie1979","p_prairie1988","p_sfp1970","p_sfp1979","p_sth1970","p_sth1979","p_sth1988","p_mf1970","p_mf1979","p_mf1988","ugbta1988","grdcultures1988","p_cop1970","p_cop1979","p_cop1988","p_c1988","p_c1970","p_c1979")

typeoccup <- replicate(length(c(Rcovaroccup,Rcovarvaroccup)), "occup")

type <- c(typetopo,typepedo,typeoccup,typeclimato)
Rcovar <- c(Rcovartopo,Rcovarpedo,Rcovaroccup,Rcovarvaroccup,Rcovarclimato)

nbr <- 100
prob <- 0.8
model <- "cubist"

# Paramètres pour les boucles
periodetud <- c("13","23","35","45")
reg_elevage <- c("A","B1","B2","C1","C2","D","E1","E2","F2")
nomdiff <- read.csv(paste(repmetadonnees,"Nomenclature_evolutionbdat.csv",sep=""),sep=",",colClasses = "character")
coname <- "corgox"

drest <- list()
dimpvar <- list()
dRMSE <- list()
dR2 <- list()

for(x in periodetud){
    diffname <- paste("reladiff",x,sep="")
    period1 <- paste(coname,nomdiff[nomdiff$Code %in% x,"Periode1"],sep="")
    period2 <- paste(coname,nomdiff[nomdiff$Code %in% x,"Periode2"],sep="")
    vNames <- c(diffname,Rcovar)
    dcast.bdat[diffname] <- ((dcast.bdat[,period2]-dcast.bdat[,period1])/dcast.bdat[,period1])*100
    d <- dcast.bdat[complete.cases(dcast.bdat[vNames]),]

    # Variables de stockages
    impvar <- list()
    p_regelevage <- list()
    rest <- array(NA, dim = c(length(reg_elevage), 3),list(strates = reg_elevage, mod = c("r2","MSE","RMSE")))
    R2 <- list()
    RMSE <- list()
    cpt <- 0
    for(i in reg_elevage){
       cpt <- cpt + 1
        print(i)
  
        d_typo <- dcast.bdat[complete.cases(dcast.bdat[vNames]) & dcast.bdat$zonage_cplt %in% i,vNames]
  
        datax <- d_typo[, vNames[-1]]
        datay <- d_typo[, vNames[1]]
 
        # Paramètres de modélisation
        trControl <- trainControl(method = "cv",p=prob,number=10)
        tuneGrid <- list(gbm=expand.grid(interaction.depth = c(1, 5, 9),n.trees = (1:10)*150,shrinkage = 0.1,n.minobsinnode = 10),cubist=expand.grid(.committees = c(10,50,100),.neighbors = c(1,5,9)))

        # Modélisation avec les meilleurs paramètres
        mcubistbst <- cv_datamining(datax,datay,nbr=nbr,prob,model,tuneGrid,trControl,select=1:15,repsortie)

        rest[cpt,"r2"] <- mcubistbst$qualityindex[,"R2"][[1]]
        rest[cpt,"MSE"] <- mcubistbst$qualityindex[,"MSE"][[1]]
        rest[cpt,"RMSE"] <- mcubistbst$qualityindex[,"RMSE"][[1]]
        
        # Pour récupérer l'ensemble des R2 et RMSE
        R2[[i]] <- as.data.frame(unlist(mcubistbst$R2))[[1]]
        RMSE[[i]] <- as.data.frame(unlist(mcubistbst$RMSE))[[1]]

        #p_regelevage[[cpt]] <- mcubistbst$p + labs(title=i)
        impvar[[i]] <- mcubistbst$varimp
    }

    dimpvar[[x]] <- impvar
    drest[[x]] <- rest
    dR2[[x]] <- R2
    dRMSE[[x]] <- RMSE
}
save(drest,file=paste(repsortie,"drestcubistdiff_regelevage_",nbr,".RData",sep=""))
save(dimpvar,file=paste(repsortie,"dimpvarcubistdiff_regelevage_",nbr,".RData",sep=""))
save(dR2,file=paste(repsortie,"dR2varcubistdiff_regelevage_",nbr,".RData",sep=""))
save(dRMSE,file=paste(repsortie,"dRMSEpvarcubistdiff_regelevage_",nbr,".RData",sep=""))
```

```{r,eval=TRUE,echo=FALSE}
# Chargement
#load(paste(repsortie,"pcubist_typoclim.RData",sep=""))
#do.call(grid_arrange_shared_legend,c(p,list(nrow=3,ncol=3,position="bottom")))
nbr <- 100
load(paste(repsortie,"drestcubistdiff_regelevage_",nbr,".RData",sep=""))
periodetud <- c("14","24","15","25","13","35")

# Mise en forme des résultats
load(paste(repsortie,"dR2varcubistdiff_regelevage_",nbr,".RData",sep=""))
test <- melt(dR2)

p <- ggplot(test, aes(x=L2,y=value)) + facet_wrap(~L1) + geom_boxplot() +
  scale_x_discrete("Grandes régions d'élevage")+scale_y_continuous("Coefficient de détermiantion (R2)")+ theme_perso()
p

# Mise en forme des résultats
load(paste(repsortie,"dimpvarcubistdiff_regelevage_",nbr,".RData",sep=""))
testimpvar <- melt(dimpvar)

#rest_cubistlmregelevage <- melt(drest[["14"]][[3]])
#colnames(rest_lmregelevage)[5] <- "Period"
#rest_lmregelevage <- rest_lmregelevage[,c("strates","Period","mod","value")]

#pander(rest_lmclim,caption="Résultats des régressions linéaires pour les différentes régions d'élevage et les différentes périodes de temps comparées")
#####
#load(paste(repsortie,"drest_lm_regelevage.RData",sep=""))

# Mise en forme
#rest_lmregelevage <- melt(drest)
#colnames(rest_lmregelevage)[5] <- "Period"
#rest_lmregelevage <- rest_lmregelevage[,c("strates","Period","mod","value")]
```
## Régression linéaire multiple

### A l'échelle nationale

A tester rapidement

```{r,eval=FALSE,echo=FALSE}
# Sélection des variables de travail
Rcovarclimato <- c("hpluie_an","jfroids_an","ampli_t_juil_janv","pluie_ecart_janv","pluie_ecart_juil","jpluie_janv","jpluie_juil","ttemp_an","jchauds_an")
typeclimato <- replicate(length(Rcovarclimato), "climat")

Rcovartopo <- "altimean"
typetopo <- replicate(length(Rcovartopo), "topographie")

Rcovarpedo <- c("argi_med","sabt_med")
typetopo <- replicate(length(Rcovartopo), "pedologie")

Rnaturel <- c(Rcovartopo,Rcovarclimato,Rcovarpedo)

Ranthrop <- c("p_sfp1988","elevage1988","elevagehorsol1988","polyelevage1988","p_prairie1970","p_prairie1979","p_prairie1988","p_sfp1970","p_sfp1979","p_mf1988","p_sth1970","p_sth1979","p_sth1988","p_mf1970","p_mf1979","ugbta1988","grdcultures1988","p_cop1970","p_cop1979","p_cop1988","p_c1988","p_c1970","p_c1979")

Rcovarvaroccup <- c("var_sth1970_2000","var_sth1979_2000","var_sth1988_2000","var_c1970_2000","var_c1979_2000","var_c1988_2000","var_sfp1970_2000","var_sfp1979_2000","var_sfp1988_2000","var_mf1970_2000","var_mf1979_2000","var_mf1988_2000","var_prairie1970_2000","var_prairie1979_2000","var_prairie1988_2000","var_cop1988_2000","var_cop1979_2000","var_sth1970_2010","var_sth1979_2010","var_sth1988_2010","var_c1970_2010","var_c1979_2010","var_c1988_2010","var_sfp1970_2010","var_sfp1979_2010","var_sfp1988_2010","var_mf1970_2010","var_mf1979_2010","var_mf1988_2010","var_prairie1970_2010","var_prairie1979_2010","var_prairie1988_2010","var_ugb1988_2010","var_cop1988_2010","var_cop1979_2010")

Ranthrop <- c(Ranthrop,Rcovarvaroccup)

Rbiais <- c("eff_corgox9094","eff_corgox9599","eff_corgox0004","eff_corgox0509","eff_corgox1014")

typeoccup <- replicate(length(c(Rcovaroccup,Rcovarvaroccup)), "occup")

type <- c(typetopo,typepedo,typeoccup,typeclimato)
Rcovar <- c(Rcovartopo,Rcovarpedo,Rcovaroccup,Rcovarvaroccup,Rcovarclimato)
Variay <- c("diffmedian_corgox13","diffmedian_corgox23","diffmedian_corgox35","diffmedian_corgox45")

# Lancement de la fonction pour calculer le R2 des différentes types de variables
p <- list()
lmcpl <- list()
formule <- list()

for(i in Variay){
  Rcovar <- c(Rnaturel,Rbiais)
  vNames <- c(i,Rcovar)
  d2 <- dcast.bdat[complete.cases(dcast.bdat[,vNames]),vNames]
  plm <- lm_variatype(d2,Rnaturel,Ranthrop=Rbiais,i)
  
  p[[i]] <- plm$df[1:3]
  lmcpl[[i]] <- plm$lmcplt
  formule[[i]] <- plm$df[1:4]
}                                                                                                
#save(p,file=paste(repsortie,"p_lm_variatype_diffcorgox_biais.RData",sep=""))
save(p,file=paste(repsortie,"p_lm_variatype_diffcorgox.RData",sep=""))
```

```{r summaryR2ml_fr,highlight=TRUE,echo=FALSE,eval=TRUE,results = 'asis',message=FALSE,warning=FALSE}
load(paste(repsortie,"p_lm_variatype_diffcorgox.RData",sep=""))
p2 <- do.call("rbind",p)
rownames(p2) <- NULL
p2$Evolution_teneurs <- c(replicate(3,"diffmedian_corgox13"),replicate(3,"diffmedian_corgox23"),replicate(3,"diffmedian_corgox35"),replicate(3,"diffmedian_corgox45"))
colnames(p2) <- c("Type_variable","R2_nonajusté","durbinWatsonTest","Evolution_teneurs")
pander(p2[,c("Evolution_teneurs","Type_variable","R2_nonajusté","durbinWatsonTest")])

p3 <- list()
for(i in as.factor(unique(p2["Evolution_teneurs"])[[1]])){
  p3[[i]] <- round((p2[p2$Evolution_teneurs %in% i,][3,"R2_nonajusté"]-p2[p2$Evolution_teneurs %in% i,][2,"R2_nonajusté"])*100,2)
}
p3 <- as.data.frame(p3)
pander(p3,caption="Contribution (en %) des variables anthropiques dans la modélisation de l'évolution des teneurs en carbone organique pour les différentes périodes")
```

### Avec les régions d'élevage

```{r,eval=FALSE,echo=FALSE}

##### Préparation des données pour la modélisation###########################################
Rcovarclimato <- c("hpluie_an","jfroids_an","ampli_t_juil_janv","pluie_ecart_janv","pluie_ecart_juil","jpluie_janv","jpluie_juil","ttemp_an","jchauds_an")
typeclimato <- replicate(length(Rcovarclimato), "climat")

Rcovartopo <- "altimean"
typetopo <- replicate(length(Rcovartopo), "topographie")

Rcovarpedo <- c("argi_med","sabt_med")
typepedo <- replicate(length(Rcovarpedo), "pedologie")

Rcovarvaroccup <- c("var_sth1970_2000","var_sth1979_2000","var_sth1988_2000","var_c1970_2000","var_c1979_2000","var_c1988_2000","var_sfp1970_2000","var_sfp1979_2000","var_sfp1988_2000","var_mf1970_2000","var_mf1979_2000","var_mf1988_2000","var_prairie1970_2000","var_prairie1979_2000","var_prairie1988_2000","var_ugb1988_2010","var_cop1988_2000","var_cop1979_2000","var_sth1970_2010","var_sth1979_2010","var_sth1988_2010","var_c1970_2010","var_c1979_2010","var_c1988_2010","var_sfp1970_2010","var_sfp1979_2010","var_sfp1988_2010","var_mf1970_2010","var_mf1979_2010","var_mf1988_2010","var_prairie1970_2010","var_prairie1979_2010","var_prairie1988_2010","var_cop1988_2010","var_cop1979_2010","eff_corgox9094","eff_corgox9599","eff_corgox0004","eff_corgox0509","eff_corgox1014")

Rcovaroccup <- c("p_sfp1988","elevage1988","elevagehorsol1988","polyelevage1988","p_prairie1970","p_prairie1979","p_prairie1988","p_sfp1970","p_sfp1979","p_mf1988","p_sth1970","p_sth1979","p_sth1988","p_mf1970","p_mf1979","ugbta1988","grdcultures1988","p_cop1970","p_cop1979","p_cop1988","p_c1988","p_c1970","p_c1979")

typeoccup <- replicate(length(c(Rcovaroccup,Rcovarvaroccup)), "occup")

type <- c(typetopo,typepedo,typeoccup,typeclimato)
Rcovar <- c(Rcovartopo,Rcovarpedo,Rcovaroccup,Rcovarvaroccup,Rcovarclimato)

nbr <- 100
prob <- 0.8
model <- "lm"

# Paramètres pour les boucles
periodetud <- c("13","23","35","45")
reg_elevage <- c("A","B1","B2","C1","C2","D","E1","E2","G1","G2")
nomdiff <- read.csv(paste(repmetadonnees,"Nomenclature_evolutionbdat.csv",sep=""),sep=",",colClasses = "character")
coname <- "corgox"

drest <- list()
for(x in periodetud){

    diffname <- paste("reladiff",x,sep="")
    period1 <- paste(coname,nomdiff[nomdiff$Code %in% x,"Periode1"],sep="")
    period2 <- paste(coname,nomdiff[nomdiff$Code %in% x,"Periode2"],sep="")
    vNames <- c(diffname,Rcovar)
    dcast.bdat[diffname] <- ((dcast.bdat[,period2]-dcast.bdat[,period1])/dcast.bdat[,period1])*100
    d <- dcast.bdat[complete.cases(dcast.bdat[vNames]),]

    # Variables de stockages
    impvar <- list()
    p_regelevage <- list()
    rest <- array(NA, dim = c(length(reg_elevage), 3),list(strates = reg_elevage, mod = c("r2","MSE","RMSE")))
    cpt <- 0
    for(i in reg_elevage){
       cpt <- cpt + 1
        print(i)
        d_typo <- dcast.bdat[complete.cases(dcast.bdat[vNames]) & dcast.bdat$zonage_cplt %in% i,vNames]
  
        datax <- d_typo[, vNames[-1]]
        datay <- d_typo[, vNames[1]]
         
        # Modélisation avec les meilleurs paramètres
        mcubistbst <- try(cv_datamining(datax,datay,nbr=nbr,prob,model,yname=diffname,select=1:15,repsortie),silent=TRUE)

        if(class(mcubistbst)[1]=="try-error"){
            print("Problème")
            next
        }else{
            rest[cpt,"r2"] <- mcubistbst$qualityindex[,"R2"][[1]]
            rest[cpt,"MSE"] <- mcubistbst$qualityindex[,"MSE"][[1]]
            rest[cpt,"RMSE"] <- mcubistbst$qualityindex[,"RMSE"][[1]]
         }
    }
    drest[[x]] <- list(rest)
}
save(drest,file=paste(repsortie,"drest_lm_regelevage.RData",sep=""))

```

```{r,eval=TRUE,echo=FALSE}
# Chargement
load(paste(repsortie,"drest_lm_regelevage.RData",sep=""))

# Mise en forme
rest_lmregelevage <- melt(drest)
colnames(rest_lmregelevage)[5] <- "Period"
rest_lmregelevage <- rest_lmregelevage[,c("strates","Period","mod","value")]

pander(rest_lmregelevage,caption="Résultats des régressions linéaires pour les différentes régions d'élevage et les différentes périodes de temps comparées")
```

#### Par type de climat

```{r,eval=FALSE,echo=FALSE}

##### Préparation des données pour la modélisation###########################################
Rcovarclimato <- c("hpluie_an","jfroids_an","ampli_t_juil_janv","pluie_ecart_janv","pluie_ecart_juil","jpluie_janv","jpluie_juil","ttemp_an","jchauds_an")
typeclimato <- replicate(length(Rcovarclimato), "climat")

Rcovartopo <- "altimean"
typetopo <- replicate(length(Rcovartopo), "topographie")

Rcovarpedo <- c("argi_med","sabt_med")
typepedo <- replicate(length(Rcovarpedo), "pedologie")

Rcovarvaroccup <- c("var_sth1970_2000","var_sth1979_2000","var_sth1988_2000","var_c1970_2000","var_c1979_2000","var_c1988_2000","var_sfp1970_2000","var_sfp1979_2000","var_sfp1988_2000","var_mf1970_2000","var_mf1979_2000","var_mf1988_2000","var_prairie1970_2000","var_prairie1979_2000","var_prairie1988_2000","var_ugb1988_2010","var_cop1988_2000","var_cop1979_2000","var_sth1970_2010","var_sth1979_2010","var_sth1988_2010","var_c1970_2010","var_c1979_2010","var_c1988_2010","var_sfp1970_2010","var_sfp1979_2010","var_sfp1988_2010","var_mf1970_2010","var_mf1979_2010","var_mf1988_2010","var_prairie1970_2010","var_prairie1979_2010","var_prairie1988_2010","var_cop1988_2010","var_cop1979_2010","eff_corgox9094","eff_corgox9599","eff_corgox0004","eff_corgox0509","eff_corgox1014")

Rcovaroccup <- c("p_sfp1988","elevage1988","elevagehorsol1988","polyelevage1988","p_prairie1970","p_prairie1979","p_prairie1988","p_sfp1970","p_sfp1979","p_mf1988","p_sth1970","p_sth1979","p_sth1988","p_mf1970","p_mf1979","ugbta1988","grdcultures1988","p_cop1970","p_cop1979","p_cop1988","p_c1988","p_c1970","p_c1979")

typeoccup <- replicate(length(c(Rcovaroccup,Rcovarvaroccup)), "occup")

type <- c(typetopo,typepedo,typeoccup,typeclimato)
Rcovar <- c(Rcovartopo,Rcovarpedo,Rcovaroccup,Rcovarvaroccup,Rcovarclimato)

nbr <- 100
prob <- 0.8
model <- "lm"

# Paramètres pour les boucles
periodetud <- c("14","24","15","25","13","35")
nomdiff <- read.csv(paste(repmetadonnees,"Nomenclature_evolutionbdat.csv",sep=""),sep=",",colClasses = "character")
coname <- "corgox"

drest <- list()
for(x in periodetud){

    diffname <- paste("reladiff",x,sep="")
    period1 <- paste(coname,nomdiff[nomdiff$Code %in% x,"Periode1"],sep="")
    period2 <- paste(coname,nomdiff[nomdiff$Code %in% x,"Periode2"],sep="")
    vNames <- c(diffname,Rcovar)
    dcast.bdat[diffname] <- ((dcast.bdat[,period2]-dcast.bdat[,period1])/dcast.bdat[,period1])*100
    d <- dcast.bdat[complete.cases(dcast.bdat[vNames]),]

    # Variables de stockages
    impvar <- list()
    p_regelevage <- list()
    strates <- 3:5
    rest <- array(NA, dim = c(length(strates), 3),list(strates = strates, mod = c("r2","MSE","RMSE")))
    cpt <- 0
    for(i in strates){
       cpt <- cpt + 1
        print(i)
        d_typo <- dcast.bdat[complete.cases(dcast.bdat[vNames]) & dcast.bdat$typo_clim %in% i,vNames]
  
        datax <- d_typo[, vNames[-1]]
        datay <- d_typo[, vNames[1]]
         
        # Modélisation avec les meilleurs paramètres
        mcubistbst <- try(cv_datamining(datax,datay,nbr=nbr,prob,model,yname=diffname,select=1:15,repsortie),silent=TRUE)

        if(class(mcubistbst)[1]=="try-error"){
            print("Problème")
            next
        }else{
            rest[cpt,"r2"] <- mcubistbst$qualityindex[,"R2"][[1]]
            rest[cpt,"MSE"] <- mcubistbst$qualityindex[,"MSE"][[1]]
            rest[cpt,"RMSE"] <- mcubistbst$qualityindex[,"RMSE"][[1]]
         }
    }
    drest[[x]] <- list(rest)
}

save(drest,file=paste(repsortie,"drest_lm_typoclim.RData",sep=""))
```

```{r,eval=TRUE,echo=FALSE}
# Chargement
load(paste(repsortie,"drest_lm_typoclim.RData",sep=""))

# Mise en forme
rest_lmclim <- melt(drest)
colnames(rest_lmclim)[5] <- "Period"
rest_lmclim <- rest_lmclim[,c("strates","Period","mod","value")]

pander(rest_lmclim,caption="Résultats des régressions linéaires pour les différentes strates climatiques et les différentes périodes de temps comparées")
```



```{r,highlight=TRUE,eval=TRUE,echo=FALSE}
# IMPORTANT : graphique intéressant à creuser. Revoir en calculant les différences relatives et revoir pour les autres occupations du sol !!!

melted.bdatdiff <- sqlQuery(loc,paste("select * from dm_traitements.melted_bdatdiff",sep=""))
melted.bdatdiff$diffmedian_corgox <- as.numeric(melted.bdatdiff$diffmedian_corgox)
melted.bdatdiff <- melted.bdatdiff[complete.cases(melted.bdatdiff$diff_corgox),]

## Ici, voir pour supprimer les diff_corgox avec 'augmentation'??
bdatdiff <- subset(melted.bdatdiff,diff_corgox!="Non significatif")
#periodetud <- c("14","24","15","25","13","35")
#bdatdiff <- melted.bdatdiff[melted.bdatdiff$period %in% periodetud,]

# Pour voir...
#enplus <- c("12","45","23")
#periodetud <- c(periodetud,enplus)

bdatdiff$classe_var_sfp1988_2010 <- ordered(bdatdiff$classe_var_sfp1988_2010, levels = c("[-57.4,-9.83]","(-9.83,-5.18]","(-5.18,-1.39]","(-1.39,1.67]","(1.67,54.7]"))
bdatdiff$classe_var_prairie1988_2010 <- ordered(bdatdiff$classe_var_prairie1988_2010, levels = c("[-96.3,-10]","(-10,-4.62]","(-4.62,-1.07]","(-1.07,1.83]","(1.83,99.9]"))
bdatdiff$classe_var_mf1988_2010 <- ordered(bdatdiff$classe_var_mf1988_2010, levels = c("[-10.8,-1.22]","(-1.22,-0.296]","(-0.296,0.417]","(0.417,1.75]","(1.75,16.6]"))
bdatdiff$classe_var_sth1988_2000 <- ordered(bdatdiff$classe_var_sth1988_2000, levels = c("[-67.8,-10.8]","(-10.8,-6.06]","(-6.06,-2.81]","(-2.81,-0.223]","(-0.223,72.3]"))
bdatdiff$classe_argi_med <- ordered(bdatdiff$classe_argi_med, levels = c("[20,150]","(150,182]","(182,240]","(240,562]"))

bdatdiff$classe_var_cop1988_2000 <- ordered(bdatdiff$classe_var_cop1988_2000, levels = c("[-95.7,-5.1]","(-5.1,-1.33]","(-1.33,0.376]","(0.376,4.64]","(4.64,55.9]"))


## En cours

# A l'échelle nationale
reg_elevage <- c("A","B1","B2","C1","C2","D","E1","E2","F2")
occupsol <- "zonage_cplt"
labelx <- "Variation de la surface de STH entre 1988-2010 (%)"
datatest <- bdatdiff[bdatdiff$zonage_cplt %in% reg_elevage,]
datatest <- datatest[complete.cases(datatest[occupsol]),] 
wilcotest <- generate_label_df(db=datatest,value="diffmedian_corgox",lev=occupsol,letters,position=0.5)
lablex <- labelx
labley <- "Différences des teneurs en CO (g/kg)"
p <- ggplot(datatest,aes_string(y="diffmedian_corgox",x=occupsol
))+
            geom_boxplot() + coord_flip() + geom_hline(yintercept = 0,color="red") + geom_text(data = wilcotest, vjust=-0.75,aes(x = plot.labels, y = V1, label = labels)) + scale_x_discrete(lablex)+scale_y_continuous(labley)+theme_perso()
p
ggsave(p,file = paste(repsortie,"boxplot_diffregelevage",occupsol,".png",sep=""), width = 17, height = 10)  

# Boucle à l'échelle nationale sur plusieurs paramètres

labelx <- "Variation de la surface de STH entre 1988-2010 (%)"
p <- list()

occup <- c("classe_var_sfp1988_2010","classe_var_prairie1988_2010","classe_var_mf1988_2010","classe_var_sth1988_2000","classe_var_cop1988_2000","classe_argi_med")

occupdiff <- c("diff_var_sfp1979_2010","diff_var_prairie1979_2010","diff_var_mf1988_2010","diff_var_cop1979_2010")

#legendx <- c("Variation de la surface en SFP entre 1988-2010 (%)","Variation de la surface en prairie entre 1988-2010 (%)","Variation de la surface en maïs-fourrage entre 1988-2010 (%)","Variation de la surface toujours en herbe entre 1988-2010 (%)","Variation de la surface en COP entre 1988-2010 (%)","Taux d'argile (g/kg)")



####En cours####
# Faire une boucle pour réaliser tous les tests. DAns la boucle, il faudra prendre en compte (et établir une règle) pour sélectionner les variations d'occupation du sol avec la période comparée.

p_variable <- c("sfp","mf","prairie","cop")
nomdiff <- read.csv(paste(repmetadonnees,"Nomenclature_evolutionbdat.csv",sep=""),sep=",",colClasses = "character")
nomdiff <- nomdiff[!(nomdiff$Code %in% c("12","23","34","45")),]
nomperiodiff <- read.csv(paste(repmetadonnees,"Nomenclature_evolutionbdat_ra.csv",sep=""),sep=",",colClasses = "character")

for(x in nomdiff$Code){
  print(x)
  Period1 <- nomdiff[(nomdiff$Code %in% x),"Periode1"]
  Period1_RA <- nomperiodiff[nomperiodiff$Periode_BDAT==Period1,"Periode_RA"]
  Period2 <- nomdiff[(nomdiff$Code %in% x),"Periode2"]
  Period2_RA <- nomperiodiff[nomperiodiff$Periode_BDAT==Period2,"Periode_RA"]

  #if(Period1_RA==Period2_RA){
    #print("test")
    #Namerow <- as.numeric(rownames(nomperiodiff[nomperiodiff$Periode_BDAT==Period2,]))
    #Period2_RA <- nomperiodiff[Namerow+1,"Periode_RA"]
  #}else{}

  # Construction des variables à analyser
  ra_occupyears <- apply(expand.grid(p_variable,Period1_RA,Period2_RA),1, function(x){paste("diff_var_",x[1],x[2],"_",x[3],sep="")})
  p <- list()

  for(i in ra_occupyears){
    datatest <- bdatdiff[complete.cases(bdatdiff[i]) & bdatdiff$period==x,] 

    wilcotest <- generate_label_df(db=datatest,value="diffmedian_corgox",lev=i,letters,position=0.5)

    lablex <- ""#legendx[cpt]
    labley <- "Différences des teneurs en CO (g/kg)"
  
    p[[i]] <- ggplot(datatest,aes_string(y="diffmedian_corgox",x=i))+geom_boxplot() + coord_flip() + geom_hline(yintercept = 0,color="red") + geom_text(data = wilcotest, vjust=-0.75,aes(x = plot.labels, y = V1, label = labels)) + scale_x_discrete(lablex)+scale_y_continuous(labley)+theme_perso()+labs(title=paste(x,"_",i,sep=""))
  }
tt <- do.call(grid.arrange,p)
ggsave(tt,file = paste(repsortie,"boxplot_diff_occup_",x,".png",sep=""), width = 17, height = 10)  
}


###Ci-dessous ok### 



p <- list()
cpt <- 0
for(i in occupdiff){
  cpt <- cpt + 1
  datatest <- bdatdiff[complete.cases(bdatdiff[i]) & bdatdiff$period=="15",] 

  wilcotest <- generate_label_df(db=datatest,value="diffmedian_corgox",lev=i,letters,position=0.5)

  lablex <- ""#legendx[cpt]
  labley <- "Différences des teneurs en CO (g/kg)"
  
  p[[i]] <- ggplot(datatest,aes_string(y="diffmedian_corgox",x=i
))+
            geom_boxplot() + coord_flip() + geom_hline(yintercept = 0,color="red") + geom_text(data = wilcotest, vjust=-0.75,aes(x = plot.labels, y = V1, label = labels)) + scale_x_discrete(lablex)+scale_y_continuous(labley)+theme_perso()+labs(title=i)
}
tt <- do.call(grid.arrange,p)





## Idem, avec les différences relatives

ggsave(tt,file = paste(repsortie,"boxplot_diff_occup.png",sep=""), width = 17, height = 10)  

occupsol <- "classe_p_prairie1988"
labelx <- ""
p <- list()
cpt <- 0

reg_elevage <- c("A","B","C","D","E","F","G")
for(i in reg_elevage){
  cpt <- cpt + 1

  datatest <- bdatdiff[bdatdiff$zonage_simple %in% i,]
  datatest <- datatest[complete.cases(datatest[occupsol]),] 

  wilcotest <- generate_label_df(db=datatest,value="diffmedian_corgox",lev=occupsol,letters,position=0.5)

  if(cpt==4){
    lablex <- labelx
  }else{lablex <- "" }

    if(cpt==8){
    labley <- "Différences des teneurs en CO (g/kg)"
  }else{labley <- ""}

  p[[i]] <- ggplot(datatest,aes_string(y="diffmedian_corgox",x=occupsol
))+geom_boxplot() + coord_flip() + geom_hline(yintercept = 0,color="red") + geom_text(data = wilcotest, vjust=-0.75,aes(x = plot.labels, y = V1, label = labels)) + scale_x_discrete(lablex)+scale_y_continuous(labley)+theme_perso()+labs(title=i)
}

tt <- do.call(grid.arrange,p)

# A développer sur d'autre occupation du sol. Résultats à creuser.
reg_elevage <- c("A","B1","B2","C1","C2","D","E1","E2","F2")
p <- list()
cpt <- 0
for(i in reg_elevage){
  cpt <- cpt + 1

  datatest <- bdatdiff[bdatdiff$zonage_cplt %in% i,]
  datatest <- datatest[complete.cases(datatest$classe_var_mf1988_2010),] 

  wilcotest <- generate_label_df(db=datatest,value="diffmedian_corgox",lev="classe_var_mf1988_2010",letters,position=0.5)

  if(cpt==4){
    print("test")
    lablex <- "Variation du maïs fourrage entre 1988-2010 (%)"
  }else{lablex <- ""}

    if(cpt==8){
    labley <- "Différences des teneurs en CO (g/kg)"
  }else{labley <- ""}

  p[[i]] <- ggplot(datatest,aes(y=diffmedian_corgox,x=classe_var_mf1988_2010))+
            geom_boxplot() + coord_flip() + geom_hline(yintercept = 0,color="red") + geom_text(data = wilcotest, vjust=-0.75,aes(x = plot.labels, y = V1, label = labels)) + scale_x_discrete(lablex)+scale_y_continuous(labley)+theme_perso()+labs(title=i)
}
tt <- do.call(grid.arrange,p)
ggsave(tt,file = paste(repsortie,"boxplot_diffregelevage_mf.png",sep=""), width = 17, height = 10)  

## ## ##
p <- list()
cpt <- 0
for(i in reg_elevage){
  cpt <- cpt + 1

  datatest <- bdatdiff[bdatdiff$zonage_cplt %in% i,]
  datatest <- datatest[complete.cases(datatest$classe_var_prairie1988_2010),] 

  wilcotest <- generate_label_df(db=datatest,value="diffmedian_corgox",lev="classe_var_prairie1988_2010",letters,position=0.5)

  if(cpt==4){
    print("test")
    lablex <- "Variation de la surface de prairie entre 1988-2010 (%)"
  }else{lablex <- ""}

    if(cpt==8){
    labley <- "Différences des teneurs en CO (g/kg)"
  }else{labley <- ""}

  p[[i]] <- ggplot(datatest,aes(y=diffmedian_corgox,x=classe_var_prairie1988_2010))+
            geom_boxplot() + coord_flip() + geom_hline(yintercept = 0,color="red") + geom_text(data = wilcotest, vjust=-0.75,aes(x = plot.labels, y = V1, label = labels)) + scale_x_discrete(lablex)+scale_y_continuous(labley)+theme_perso()+labs(title=i)
}
tt <- do.call(grid.arrange,p)
ggsave(tt,file = paste(repsortie,"boxplot_diffregelevage_varprairie.png",sep=""), width = 17, height = 10)  

## ## ##
p <- list()
cpt <- 0
for(i in reg_elevage){
  cpt <- cpt + 1

  datatest <- bdatdiff[bdatdiff$zonage_cplt %in% i,]
  datatest <- datatest[complete.cases(datatest$classe_p_prairie2000),] 

  wilcotest <- generate_label_df(db=datatest,value="diffmedian_corgox",lev="classe_p_prairie2000",letters,position=0.5)

  if(cpt==4){
    print("test")
    lablex <- "Pourcentage de prairie dans la SAU en 2000"
  }else{lablex <- ""}

    if(cpt==8){
    labley <- "Différences des teneurs en CO (g/kg)"
  }else{labley <- ""}

  p[[i]] <- ggplot(datatest,aes(y=diffmedian_corgox,x=classe_p_prairie2000
))+
            geom_boxplot() + coord_flip() + geom_hline(yintercept = 0,color="red") + geom_text(data = wilcotest, vjust=-0.75,aes(x = plot.labels, y = V1, label = labels)) + scale_x_discrete(lablex)+scale_y_continuous(labley)+ theme_perso()+labs(title=i)
}
tt <- do.call(grid.arrange,p)
ggsave(tt,file = paste(repsortie,"boxplot_diffregelevage_prairie2000.png",sep=""), width = 17, height = 10)  


occupsol <- "classe_var_sth1988_2000"
labelx <- "Variation de la surface de STH entre 1988-2010 (%)"
p <- list()
cpt <- 0
for(i in reg_elevage){
  cpt <- cpt + 1

  datatest <- bdatdiff[bdatdiff$zonage_cplt %in% i,]
  datatest <- datatest[complete.cases(datatest[occupsol]),] 

  wilcotest <- generate_label_df(db=datatest,value="diffmedian_corgox",lev=occupsol,letters,position=0.5)

  if(cpt==4){
    print("test")
    lablex <- labelx
  }else{lablex <- "" }

    if(cpt==8){
    labley <- "Différences des teneurs en CO (g/kg)"
  }else{labley <- ""}

  p[[i]] <- ggplot(datatest,aes_string(y="diffmedian_corgox",x=occupsol
))+
            geom_boxplot() + coord_flip() + geom_hline(yintercept = 0,color="red") + geom_text(data = wilcotest, vjust=-0.75,aes(x = plot.labels, y = V1, label = labels)) + scale_x_discrete(lablex)+scale_y_continuous(labley)+theme_perso()+labs(title=i)
}
tt <- do.call(grid.arrange,p)
ggsave(tt,file = paste(repsortie,"boxplot_diffregelevage",occupsol,".png",sep=""), width = 17, height = 10)  




























## ## ##

p <- list()
cpt <- 0
for(i in reg_elevage){
  cpt <- cpt + 1

  datatest <- bdatdiff[bdatdiff$zonage_cplt %in% i,]
  datatest <- datatest[complete.cases(datatest$classe_var_sfp1988_2010),] 

  wilcotest <- generate_label_df(db=datatest,value="diffmedian_corgox",lev="classe_var_sfp1988_2010",letters,position=0.5)

  if(cpt==4){
    print("test")
    lablex <- "Variation de SFP entre 1988-2010 (%)"
  }else{lablex <- ""}

    if(cpt==8){
    labley <- "Différences des teneurs en CO (g/kg)"
  }else{labley <- ""}

  p[[i]] <- ggplot(datatest,aes(y=diffmedian_corgox,x=classe_var_sfp1988_2010))+
            geom_boxplot() + coord_flip() + geom_hline(yintercept = 0,color="red") + geom_text(data = wilcotest, vjust=-0.75,aes(x = plot.labels, y = V1, label = labels)) + scale_x_discrete(lablex)+scale_y_continuous(labley)+theme_perso()+labs(title=i)
}
tt <- do.call(grid.arrange,p)
ggsave(tt,file = paste(repsortie,"boxplot_diffregelevage_sfp.png",sep=""), width = 17, height = 10)  































################

## Avec facet_wrap

ggplot(bdatdiff,aes(y=diffmedian_corgox,x=classe_var_mf1988_2010))+
 geom_boxplot() + facet_wrap(~ zonage_cplt)  + xlab("Variation du maïs fourrage entre 1988-2010 (%)")+ylab("Différences des teneurs en CO")+ coord_flip() + geom_hline(yintercept = 0,color="red")# stat_summary(fun.y=median, geom="line",size = 1,aes(group=1)) #scale_fill_brewer(palette = 'Paired',name="Evolution des prairies % (1970-2010)")
                 # 

test <- bdatdiff[bdatdiff$zonage_cplt %in% "C1",]

# Voir pour le problème sur les valeurs positives et négatives
wilcotest <- generate_label_df(db=test,value="diffmedian_corgox",lev="classe_argi_med",letters,position=1)

### Test avec l'argile
## EN cours
ggplot(test,aes(y=diffmedian_corgox,x=classe_argi_med))+
 geom_boxplot() + xlab("Taux d'argile (g/kg)")+ylab("Différences des teneurs en CO")+ coord_flip() + geom_hline(yintercept = 0,color="red") + geom_text(data = wilcotest, vjust=0,aes(x = plot.labels, y = V1, label = labels))

```

# Test du nombre d'effectif (test en cours)

```{r,highlight=TRUE,eval=TRUE,echo=FALSE}
dcast.bdat <- sqlQuery(loc,paste("select * from dm_vecteurs.canton",sep=""))

id <- c("code_dept","code_canton")
bdat_effectif <- dcast.bdat[,c(id,"eff_corgox9094","eff_corgox9599","eff_corgco0004","eff_corgox0509","eff_corgox1014")]
melt_effectif <- melt(data=bdat_effectif,id.vars=id)

id <- c("code_dept","code_canton")
bdat_diff <- dcast.bdat[,c(id,"diff_corgox12","diff_corgox13","diff_corgox14","diff_corgox15","diff_corgox23","diff_corgox24","diff_corgox25","diff_corgox34","diff_corgox35","diff_corgox45")]
melt_diff <- melt(data=bdat_diff,id.vars=id)

# Calcul du nombre d'effectif par canton en moyenne

melt.canton <- merge(melt_diff,melt_effectif, by.x=id, by.y=id,all.x=TRUE,all.y=TRUE)
