---
title: "Evolution des teneurs en carbone organique en région Centre"
author: "Jean-Baptiste Paroissien"
date: "07/02/2017"
output:
  github_document:
    toc: true
    toc_depth: 2
    fig_width: 10
    fig_height: 10
    dev: png
    md_extensions: +autolink_bare_uris+hard_line_breaks+header_attributes+line_blocks+table_captions
---


```{r setup, include=FALSE,eval=TRUE,echo=FALSE}
# Importation des paramètres de travail
source("/media/sf_GIS_ED/Dev/Scripts/master/Fonctions/R/importparametres.R")
repmaster <- "/media/sf_GIS_ED/Dev/Scripts/master/"
importparametres(repmaster=repmaster,repdata="/media/sf_GIS_ED/Dev/",dsn="PG:dbname='sol_elevage' host='localhost' port='5432' user='jb'")
repsortie <- paste(repmaster,"/Fichiers_suivis/Traitements/Fichiers/",sep="") #répertoire de sortie pour des différents fichiers
```
```{r,eval=TRUE,echo=FALSE}
## This chunck will read through *this* Rmd file, and attempt to extract all of the 
## labels (not caption text) used for Figure captions. These labels are used
## as anchors, so scanning through the document now will allow us to create cross references
## before the caption actually appears. 

## Get the name of this Rmd file
rmdFn <- knitr::current_input()  # filename of input document

## Read lines and close connection
rmdCon <- file(rmdFn, open = "r")
rmdLines <- readLines(rmdCon)
close(rmdCon)

## Pull out all occurences of at least one back tick, followed 
## by any number of characters, followed by fig$cap (all on one line)
figscap_idx <- grep("`+(.*)fig\\$cap", rmdLines)
rmdLines <- rmdLines[figscap_idx]

## Get rid of everything up until the start of the caption label
## This presumes the caption label is the first argument of fig$cap()
## E.g., fig.cap = fig$cap("my_label", ...)
rmdLinesSansPre <- sub("(.*)fig\\$cap(.*?)[\"']", "", rmdLines)

## Identify everything up until the first quote
match_data <- regexpr("(.*?)[\"']", rmdLinesSansPre)

## Reduce the length by one, because we're not interested in the final quote
attr(match_data, "match.length") <- attr(match_data, "match.length") - 1

## Extract
fig_labels <- regmatches(rmdLinesSansPre, match_data, invert=FALSE)

if (length(fig_labels) > 0) {

    ## Test for duplicates
    if (anyDuplicated(fig_labels) > 0) stop("Duplicate caption labels detected")
    
    ## Create a named list of Figure numbers
    ref <- as.list(1:length(fig_labels))
    names(ref) <- fig_labels
}    
```

```{r, tidy=FALSE,eval=FALSE,echo=FALSE}
Sys.Date()
sessionInfo()
```

```{r,highlight=TRUE,eval=TRUE,echo=FALSE,warning=FALSE}
# Lecture des tables de travail + sélection des analyses dans une région
reg_focus <- "24"

##RA
tablename <- paste("dm_traitements.","melted_ra",sep="")
melted.ra <- sqlQuery(loc,paste("select * from ",tablename,sep=""))
melted.radiff <- sqlQuery(loc,paste("select * from ",tablename,"diff",sep=""))
melted.radiff <- melted.radiff[complete.cases(melted.radiff$value) & complete.cases(melted.radiff$zonage_simple) & complete.cases(melted.radiff$zonage_cplt),]
melted.ra <- melted.ra[complete.cases(melted.ra$value) & complete.cases(melted.ra$zonage_simple) & complete.cases(melted.ra$zonage_cplt),]
melted.ra$annees <- factor(melted.ra$annees)

##BDATDiff
melted.bdatdiff <- sqlQuery(loc,paste("select * from dm_traitements.melted_bdatdiff",sep=""))#,as.is=c(FALSE,TRUE,TRUE,TRUE,TRUE,TRUE,TRUE,FALSE))
melted.bdatdiff$diffmedian <- as.numeric(melted.bdatdiff$diffmedian)
dcast.bdat <- sqlQuery(loc,paste("select * from dm_vecteurs.canton",sep=""))
melted.bdatdiff <- melted.bdatdiff[complete.cases(melted.bdatdiff$diff),]

##BDAT
melted.bdat <- sqlQuery(loc,paste("select * from dm_traitements.melted_bdat",sep=""),as.is=c(FALSE,TRUE,TRUE,TRUE,TRUE,TRUE,TRUE,TRUE,FALSE))
period <- c("9094","9599","0004","0509","1014")
melted.bdat$value <- as.numeric(melted.bdat$value)
melted.bdat <- melted.bdat[complete.cases(melted.bdat$value),]
melted.bdat$annees <- factor(melted.bdat$annees,levels=period)
melted_focus <- melted.bdat[melted.bdat$code_reg %in% reg_focus,]
```

# Objectifs


# Cartographie

```{r,highlight=TRUE,eval=FALSE,echo=FALSE,warning=FALSE,message=FALSE}
tablecarto <- "dm_vecteurs.canton" 
dsn <- "PG:dbname='sol_elevage' host='localhost' port='5432' user='jb'" 
variablecarto <- c("diffmedian13","diffmedian24","diffmedian35","diffmedian14") #variable à spatialiser
l_legend <- "Evolution des teneurs en C"#label de la variable
nclasse <- 4 #Nombre de classes de valeurs pour la cartographie
style_classe <- "quantile" #"pretty"#"jenks","fixed"
couleur <- "Spectral"#nom de la palette couleur (selon RColorBrewer)display.brewer.all() pour connaître les différentes palettes

nomfichier1 <- paste("Median_evolu_c_",reg_focus,sep="")
carto(dsn,tablecarto,variablecarto,nclasse,style_classe,couleur,l_legend,repsortie,nomfichier1,dept=FALSE,reg=reg_focus,nrowlayout=2,ncollayout=2,position="bottom",ggsaveheight=7,ggsavewidth=5.5)

##
nomfichier2 <- paste("Median_diff_c_",reg_focus,sep="")
variablecarto <- c("diff13","diff24","diff35","diff14") #variable à spatialiser
style_classe <- "fixed" #"pretty"#"jenks","fixed"
couleur <- "Set1"#nom de la palette couleur (selon RColorBrewer)display.brewer.all() pour connaître les différentes palettes
carto(dsn,tablecarto,variablecarto,nclasse,style_classe,couleur,l_legend,repsortie,nomfichier2,dept=FALSE,reg=reg_focus,nrowlayout=2,ncollayout=2,position="bottom",ggsaveheight=7,ggsavewidth=5.5)
##

nomfichier3 <- paste("corgox_c_",reg_focus,sep="")
l_legend <- "Teneur en C (g/kg)"
variablecarto <- c("corgox_medequi9094","corgox_medequi9599","corgox_medequi0004","corgox_medequi0509","corgox_medequi1014") #variable à spatialiser
style_classe <- "quantile"
couleur <- "Spectral"
carto(dsn,tablecarto,variablecarto,nclasse,style_classe,couleur,l_legend,repsortie,nomfichier3,dept=FALSE,reg=reg_focus,nrowlayout=2,ncollayout=3,position="bottom",ggsaveheight=5.5,ggsavewidth=6)
```

```{r map_carbo_fr_picar, echo=F, eval=T,results = 'asis'}
# Pour insérer l'image
nomfichier1 <- paste("Median_evolu_c_",reg_focus,sep="")
nomfichier2 <- paste("Median_diff_c_",reg_focus,sep="")
nomfichier3 <- paste("corgox_c_",reg_focus,sep="")

nomfichier <- c(nomfichier1,nomfichier2,nomfichier3)
fichiers <- paste(repsortie,nomfichier,".png",sep="")
cat(paste("![](",fichiers,")",sep=""))
```

**En conclusion**

# Analyse de la distribution pour les différentes périodes

```{r cdf_fr,highlight=TRUE,echo=FALSE,eval=TRUE,warning=FALSE,error=FALSE,fig.height=5, fig.width=6,fig.cap = fig$cap("cdf_centre","Courbe de fréquences cumulées"),fig.align="center"}
period <- c("9094","9599","0004","0509","1014")
xlabel <- "Carbone organique (g/kg)"
ylabel <- "Fréquence"
nperiod <- length(period)
colors <- brewer.pal(nperiod,"Set1")#

# Courbe de fréquence cumulée
cdf <- ggplot(melted_focus, aes(x=value))+
       stat_ecdf(aes(colour=annees))+
       scale_color_manual(values=colors, 
                          name="Périodes")+
       scale_x_continuous(xlabel)+scale_y_continuous(ylabel)+
       theme(plot.title = element_text(size = 14, face = "bold"), 
             text = element_text(size = 12),
             axis.title = element_text(face="bold"),
             axis.text.x=element_text(size = 11))
cdf
```

```{r boxplot_fr,highlight=TRUE,echo=FALSE,eval=TRUE,fig.height=5, fig.width=6,fig.cap = fig$cap("boxplot_centre","Boxplot des teneurs en carbone organiques par périodes"),fig.align="center"}
p <- ggplot(melted_focus, aes(x=annees,y=value)) + 
     geom_boxplot()+
     geom_smooth(method = "loess", se=FALSE, color="black", aes(group=1))+
     scale_x_discrete("Périodes")+scale_y_continuous("Teneur en carbone organique (g/kg)")+
      theme(plot.title = element_text(size = 14, face = "bold"), 
        text = element_text(size = 12),
        axis.title = element_text(face="bold"),
        axis.text.x=element_text(size = 11))
p  
```

```{r summarybdatfrance,echo=FALSE,eval=TRUE}
# Résumé des statistiques 
bdatsummary <- apply(melted_focus["value"],2, function(x) tapply(x, melted_focus[,"annees"],summary))
bdatsummary <- lapply(bdatsummary, do.call, what = rbind)
```
**Important** Après une période de baisse observée entre 9094-9599 (non significative), on observe une augmentation croissante des teneurs en carbone organique à partir de la péroide 9599. La médiane passe ainsi de `r bdatsummary$value["9599","Median"]` pour 9599 à `r bdatsummary$value["0004","Median"]` en 0004 puis `r bdatsummary$value["0509","Median"]` et `r bdatsummary$value["1014","Median"]` pour 0509 et 1014 respectivement. Ces augmentations sont significatives entre 9599-0004 et 9599-0509.

```{r summarybdatfrancetable,highlight=TRUE,echo=FALSE,eval=TRUE,results = 'asis'}
pander(bdatsummary[[1]],caption = "Statistiques descriptives des teneurs en carbone organique par périodes en région Centre")
```
```{r,highlight=TRUE,eval=TRUE,echo=TRUE}
pairwise.wilcox.test(melted.bdat[,"value"], melted.bdat[,"annees"])
```

## GBM

```{r,eval=FALSE,echo=FALSE}
Rcovarclimato <- c("std_temp_janv","std_temp_juil","std_pluie_janv","std_pluie_juil")
typeclimato <- replicate(length(Rcovarclimato), "climat")
#
Rcovaroccup <- c("var_sth1970_2000","var_sth1979_2000","var_sth1988_2000","var_c1970_2000","var_c1979_2000","var_c1988_2000","var_sfp1970_2000","var_sfp1979_2000","var_sfp1988_2000","var_mf1970_2000","var_mf1979_2000","var_mf1988_2000","var_prairie1970_2000","var_prairie1979_2000","var_prairie1988_2000","var_ugb1988_2010","var_cop1988_2000","var_cop1979_2000","var_sth1970_2010","var_sth1979_2010","var_sth1988_2010","var_c1970_2010","var_c1979_2010","var_c1988_2010","var_sfp1970_2010","var_sfp1979_2010","var_sfp1988_2010","var_mf1970_2010","var_mf1979_2010","var_mf1988_2010","var_prairie1970_2010","var_prairie1979_2010","var_prairie1988_2010","var_ugb1988_2010","var_cop1988_2010","var_cop1979_2010")

typeoccup <- replicate(length(Rcovaroccup), "occup")

type <- c(typeclimato,typeoccup)
Rcovar <- c(Rcovarclimato,Rcovaroccup)
periodetud <- c("13","24","35","14")

set.seed(157) #Pour assurer la reproductibilité
registerDoMC(4)

# Revoir, problème dans la modélisation
p <- list()
for(i in periodetud){
    print(i)
    vNames <- c(paste("diffmedian",i,sep=""),Rcovar)

    #####################
    d <- dcast.bdat[(dcast.bdat$code_reg %in% reg_focus),][,c(vNames)]
    formula <- as.formula(paste(vNames[1],"~",paste(vNames[-1],collapse="+"),sep=""))

    trControl <- trainControl(method = "cv",p=0.8,number=10)
    tuneGrid <- expand.grid(interaction.depth = c(1, 5, 9),n.trees = (1:10)*150,shrinkage = 0.1,n.minobsinnode = 20)

    mgbm_picardiNPC <- train(formula,data=d,"gbm",tuneGrid = tuneGrid,trControl = trControl,verbose = F,keep.data = T,na.action = na.omit)

    p[[i]] <- plot(varImp(mgbm_picardiNPC), top = 10,main=i)
    save(mgbm_picardiNPC,file=paste(repsortie,"mgbm_bretagne_",i,".RData",sep=""))
}
save(p,file=paste(repsortie,"plot_mgbm_centre.RData",sep=""))

# Test
Rcovarclimato <- c("std_temp_janv","std_temp_juil","std_pluie_janv","std_pluie_juil")
typeclimato <- replicate(length(Rcovarclimato), "climat")
#
Rcovaroccup <- c("var_sth1970_2000","var_sth1979_2000","var_sth1988_2000","var_c1970_2000","var_c1979_2000","var_c1988_2000","var_sfp1970_2000","var_sfp1979_2000","var_sfp1988_2000","var_mf1970_2000","var_mf1979_2000","var_mf1988_2000","var_prairie1970_2000","var_prairie1979_2000","var_prairie1988_2000","var_ugb1988_2010","var_cop1988_2000","var_cop1979_2000","var_sth1970_2010","var_sth1979_2010","var_sth1988_2010","var_c1970_2010","var_c1979_2010","var_c1988_2010","var_sfp1970_2010","var_sfp1979_2010","var_sfp1988_2010","var_mf1970_2010","var_mf1979_2010","var_mf1988_2010","var_prairie1970_2010","var_prairie1979_2010","var_prairie1988_2010","var_ugb1988_2010","var_cop1988_2010","var_cop1979_2010")
Rcovar <- c(Rcovaroccup,Rcovarclimato)

vNames <- c("diffmedian35","diffmedian13","diffmedian14","diffmedian24",Rcovar)

d <- dcast.bdat[(dcast.bdat$code_reg %in% reg_focus) & complete.cases(dcast.bdat[,vNames]),][,vNames]
M <- cor(d[1:4],d[,5:length(vNames)])
corrplot(M, method="circle",,addCoef.col = "black")
```

```{r,highlight=TRUE,eval=FALSE,echo=FALSE,fig.height=6, fig.width=6,fig.cap = fig$cap("gbm_picardiNPC","Importance des variables explicatives"),fig.align="center"}
load(paste(repsortie,"plot_mgbm_centre.RData",sep=""))
tt <- do.call(grid.arrange,p)
tt
ggsave(tt, file = paste(repsortie,"plot_mgbm_bretagne.png",sep=""),width = 8, height = 8)  
```
**En conclusion** 

## Analyses des variables sélectionnées pour la période 35

Dans cette section, on regarde dans le détail le comportement des variables isolées vis-à-vis des teneurs en carbone organique pour la période 35 (0004-1014). Entre ces deux périodes, on enregistre une forte disparité dans l'évolution des teneurs avec :
- une augmentation visible à l'Ouest (en partie dans le Perche)
- une diminution dans la Beauce, la Sologne et le Gatinais.


## Analyses

```{r,echo=FALSE,eval=TRUE,fig.height=7, fig.width=7,fig.cap = fig$cap("corplot_centre","Matrice de correlation"),fig.align="center"}

#Rcovar <- c("std_pluie_janv","std_pluie_juil","std_temp_juil","var_prairie1988_2010","var_prairie1979_2000","var_mf1970_2010","var_cop1988_2010","var_sth1988_2010")
#vNames <- c("diffmedian13","diffmedian14",Rcovar)

#d <- dcast.bdat[(dcast.bdat$code_reg %in% reg_focus) & complete.cases(dcast.bdat[,vNames]),][,vNames]
#M <- cor(d[,1:2],d[,3:length(vNames)])
#corrplot(M, method="circle",addCoef.col = "black")
```

```{r,echo=FALSE,eval=TRUE,fig.height=7, fig.width=7,fig.cap = fig$cap("corplot_centre2","Matrice de correlation"),fig.align="center"}

periodc <- "diffmedian35"
Rcovar <- c("var_c1988_2000","var_cop1988_2000")
vNames <- c("diffmedian35","diff35",Rcovar)
colors <- brewer.pal(3,"Set1")#

dataplot <- dcast.bdat[(dcast.bdat$code_reg %in% reg_focus) & complete.cases(dcast.bdat[,vNames]),][,vNames]

p <- list()
for(i in Rcovar){
    p[[i]] <- ggplot(dataplot, aes_string(i,"diffmedian35")) +
                geom_point(aes(colour = factor(diff35)),alpha = 0.8, size = 1) +
                scale_color_manual(values=colors,name="Test statistique")+
                scale_x_continuous(i)+scale_y_continuous("Différence teneur en carbone organique")+
                theme(plot.title = element_text(size = 14, face = "bold"), 
                text = element_text(size = 12),
                axis.title = element_text(face="bold"),
                axis.text.x=element_text(size = 11))+ labs(title=i)+
                annotate("text", x=min(dataplot[i],na.rm=TRUE), y=5, label=lm_eqn(lm(dataplot[,"diffmedian35"]~dataplot[,i], dataplot)), parse=TRUE)+
                geom_smooth(method = "lm", se = FALSE,color="black")    
}
 
do.call(grid_arrange_shared_legend,c(p,list(nrow=1,ncol=2,position="bottom")))
```

## Cartographie des variations

```{r,echo=FALSE,eval=TRUE}

tablecarto <- "dm_vecteurs.canton" 

# Pour les prairies
variablecarto <- c("p_cop1979","p_cop1988","p_cop1988","p_cop1988") #variable à spatialiser
l_legend <- "COP (% de SAU)"#label de la variable
nclasse <- 4 #Nombre de classes de valeurs pour la cartographie
style_classe <- "quantile" #"pretty"#"jenks","fixed"
couleur <- "Spectral"#nom de la palette couleur (selon RColorBrewer)display.brewer.all() pour connaître les différentes palettes

nomfichier <- "p_cop23"
carto(dsn,tablecarto,variablecarto,nclasse,style_classe,couleur,l_legend,repsortie,nomfichier,dept=FALSE,reg=reg_focus,nrowlayout=2,ncollayout=2,position="bottom",ggsaveheight=5,ggsavewidth=7)

```
## Analyses simples avec boxplot

```{r,highlight=TRUE,eval=TRUE,echo=FALSE,fig.height=6, fig.width=6,fig.cap = fig$cap("boxplot_occup_Centre","Importance des variables explicatives"),fig.align="center"}
p_bdat <- ggplot(melted_focus, aes(x=annees,y=value)) + 
  geom_boxplot()+
  geom_smooth(method = "loess", se=FALSE, color="black", aes(group=1))+
  scale_x_discrete("Périodes")+scale_y_continuous("Teneur en carbone organique (g/kg)")+
  theme(plot.title = element_text(size = 14, face = "bold"), 
        text = element_text(size = 12),
        axis.title = element_text(face="bold"),
        axis.text.x=element_text(size = 11))

melted.ra_focus <- melted.ra[melted.ra$code_reg %in% reg_focus & melted.ra$variable %in% c("p_c","p_mf","p_prairie"),]

colors <- brewer.pal(3,"Set1")#

p_ra <- ggplot(melted.ra_focus) +
            geom_boxplot(aes(x=annees,y=value,col=variable))+
            #facet_wrap(~zonage_simple,scales="free")+
            geom_smooth(aes(x=as.integer(annees),y=value,color=variable),method=loess)+
            scale_color_manual(values=colors,name="Occupation du sol")+
            scale_x_discrete("Années")+scale_y_continuous("% d'occupation du sol")+
            theme(plot.title = element_text(size = 14, face = "bold"), 
                  text = element_text(size = 12),
                  axis.title = element_text(face="bold"),
                  axis.text.x=element_text(size = 11),
                  legend.position="bottom")

melted.ra_ugb <- melted.ra[melted.ra$code_reg %in% reg_focus & melted.ra$variable %in% "ugbta",]

grid.arrange(p_bdat,p_ra)
```

```{r,highlight=TRUE,eval=TRUE,echo=FALSE,fig.height=6, fig.width=16,fig.cap = fig$cap("boxplot_occupCentre2","Importance des variables explicatives"),fig.align="center"}

# Analyse sur les périodes retenues et les régions identifiée
diffmedian <- c("14","24","15","35")#différences des médianes d'intérêts
vNames <- "classe_var_prairie1988_2010"
classe <- c("[-96.3,-10]","(-10,-4.62]","(-4.62,-1.07]","(-1.07,1.83]","(1.83,99.9]")

p <- list()
for(i in vNames){
    # Sélection
    melted_focus <- melted.bdatdiff[complete.cases(melted.bdatdiff[,i]) & (melted.bdatdiff$code_reg %in% reg_focus) & (melted.bdatdiff$period %in% diffmedian),]

    #Pour l'ordre des levels
    melted_focus$classe_var_prairie1988_2010 <- factor(melted_focus$classe_var_prairie1988_2010,levels=classe)

    p[[i]] <- ggplot(melted_focus,aes_string(x=i,y="diffmedian")) +
              geom_boxplot()+
              geom_point(position=position_jitter(width=0.3), alpha=0.5,aes(colour = diff)) +
              facet_wrap(~period)+
              #scale_color_manual(values=colors,name="Années")+
              #geom_smooth(aes(x=as.integer(annees),y=value,color=nom_region,fill=nom_region),method=loess)+
              scale_x_discrete(i)+scale_y_continuous("Différences des teneurs en carbone organique (g/kg)")+
              theme(plot.title = element_text(size = 14, face = "bold"), 
                    text = element_text(size = 12),
                    axis.title = element_text(face="bold"),
                    axis.text.x = element_text(size = 11))

}
do.call(grid_arrange_shared_legend,c(p,list(nrow=1,ncol=1,position="bottom")))
```













