---
title: "Evolution des teneurs en carbone organique en Picardie et Nord-Pas-De-Calais"
author: "Jean-Baptiste Paroissien"
date: "27/01/2017"
output:
  github_document:
    toc: true
    toc_depth: 2
    fig_width: 10
    fig_height: 10
    dev: png
    md_extensions: +autolink_bare_uris+hard_line_breaks+header_attributes+line_blocks+table_captions
---

```{r setup, include=FALSE,eval=TRUE,echo=FALSE}
# Importation des paramètres de travail
source("/media/sf_GIS_ED/Dev/Scripts/master/Fonctions/R/importparametres.R")
repmaster <- "/media/sf_GIS_ED/Dev/Scripts/master/"
importparametres(repmaster=repmaster,repdata="/media/sf_GIS_ED/Dev/",dsn="PG:dbname='sol_elevage' host='localhost' port='5432' user='jb'")
repsortie <- paste(repmaster,"/Fichiers_suivis/Traitements/Fichiers/",sep="") #répertoire de sortie pour des différents fichiers
```
```{r,eval=TRUE,echo=FALSE}
## This chunck will read through *this* Rmd file, and attempt to extract all of the 
## labels (not caption text) used for Figure captions. These labels are used
## as anchors, so scanning through the document now will allow us to create cross references
## before the caption actually appears. 

## Get the name of this Rmd file
rmdFn <- knitr::current_input()  # filename of input document

## Read lines and close connection
rmdCon <- file(rmdFn, open = "r")
rmdLines <- readLines(rmdCon)
close(rmdCon)

## Pull out all occurences of at least one back tick, followed 
## by any number of characters, followed by fig$cap (all on one line)
figscap_idx <- grep("`+(.*)fig\\$cap", rmdLines)
rmdLines <- rmdLines[figscap_idx]

## Get rid of everything up until the start of the caption label
## This presumes the caption label is the first argument of fig$cap()
## E.g., fig.cap = fig$cap("my_label", ...)
rmdLinesSansPre <- sub("(.*)fig\\$cap(.*?)[\"']", "", rmdLines)

## Identify everything up until the first quote
match_data <- regexpr("(.*?)[\"']", rmdLinesSansPre)

## Reduce the length by one, because we're not interested in the final quote
attr(match_data, "match.length") <- attr(match_data, "match.length") - 1

## Extract
fig_labels <- regmatches(rmdLinesSansPre, match_data, invert=FALSE)

if (length(fig_labels) > 0) {

    ## Test for duplicates
    if (anyDuplicated(fig_labels) > 0) stop("Duplicate caption labels detected")
    
    ## Create a named list of Figure numbers
    ref <- as.list(1:length(fig_labels))
    names(ref) <- fig_labels
}    
```

```{r, tidy=FALSE,eval=FALSE,echo=FALSE}
Sys.Date()
sessionInfo()
```

```{r,highlight=TRUE,eval=TRUE,echo=FALSE,warning=FALSE}
# Lecture des tables de travail

##RA
tablename <- paste("dm_traitements.","melted_ra",sep="")
melted.ra <- sqlQuery(loc,paste("select * from ",tablename,sep=""))
melted.radiff <- sqlQuery(loc,paste("select * from ",tablename,"diff",sep=""))
melted.radiff <- melted.radiff[complete.cases(melted.radiff$value) & complete.cases(melted.radiff$zonage_simple) & complete.cases(melted.radiff$zonage_cplt),]
melted.ra <- melted.ra[complete.cases(melted.ra$value) & complete.cases(melted.ra$zonage_simple) & complete.cases(melted.ra$zonage_cplt),]
melted.ra$annees <- factor(melted.ra$annees)

##BDATDiff
melted.bdatdiff <- sqlQuery(loc,paste("select * from dm_traitements.melted_bdatdiff",sep=""))#,as.is=c(FALSE,TRUE,TRUE,TRUE,TRUE,TRUE,TRUE,FALSE))
melted.bdatdiff$diffmedian <- as.numeric(melted.bdatdiff$diffmedian)
melted.bdatdiff <- melted.bdatdiff[complete.cases(melted.bdatdiff$diff),]

dcast.bdat <- sqlQuery(loc,paste("select * from dm_vecteurs.canton_cplt",sep=""))

##BDAT
melted.bdat <- sqlQuery(loc,paste("select * from dm_traitements.melted_bdat_cplt",sep=""),as.is=c(FALSE,TRUE,TRUE,TRUE,TRUE,TRUE,TRUE,TRUE,FALSE))
period <- c("9094","9599","0004","0509","1014")
melted.bdat$value <- as.numeric(melted.bdat$value)
melted.bdat <- melted.bdat[complete.cases(melted.bdat$value),]
melted.bdat$annees <- factor(melted.bdat$annees,levels=period)
```

# Objectifs


# Cartographie des évolutions en teneurs en carbone organique

```{r,highlight=TRUE,eval=FALSE,echo=FALSE,warning=FALSE,message=FALSE}
tablecarto <- "dm_vecteurs.canton" 
reg <- "31|22"

##
variablecarto <- c("diffmedian13","diffmedian24","diffmedian35","diffmedian14") #variable à spatialiser
l_legend <- "Evolution des teneurs en C"#label de la variable
nclasse <- 4 
style_classe <- "quantile"
couleur <- "Spectral"
nomfichier <- "Median_evolu_c31_22"
carto(dsn,tablecarto,variablecarto,nclasse,style_classe,couleur,l_legend,repsortie,nomfichier,dept=FALSE,reg=reg,nrowlayout=2,ncollayout=2,position="bottom",ggsaveheight=7,ggsavewidth=5.5)

##
nomfichier <- "Median_diff_c31_22"
variablecarto <- c("diff13","diff24","diff35","diff14") #variable à spatialiser
style_classe <- "fixed" #"pretty"#"jenks","fixed"
couleur <- "Set1"
carto(dsn,tablecarto,variablecarto,nclasse,style_classe,couleur,l_legend,repsortie,nomfichier,dept=FALSE,reg=reg,nrowlayout=2,ncollayout=2,position="bottom",ggsaveheight=7,ggsavewidth=5.5)

##
nomfichier <- "corgox_31_22"
l_legend <- "Teneur en C (g/kg)"
variablecarto <- c("corg_medequiv9094","corg_medequiv9599","corg_medequiv0004","corg_medequiv0509","corg_medequiv1014") #variable à spatialiser
style_classe <- "quantile"
couleur <- "Spectral"
carto(dsn,tablecarto,variablecarto,nclasse,style_classe,couleur,l_legend,repsortie,nomfichier,dept=FALSE,reg=reg,nrowlayout=2,ncollayout=3,position="bottom",ggsaveheight=5,ggsavewidth=5.5)

nomfichier <- "effectif_31_22"
l_legend <- "Nombre d'échantillon"
variablecarto <- c("eff9094","eff9599","eff0004","eff0509","eff1014") #variable à spatialiser
style_classe <- "quantile"
couleur <- "Spectral"
carto(dsn,tablecarto,variablecarto,nclasse,style_classe,couleur,l_legend,repsortie,nomfichier,dept=FALSE,reg=reg,nrowlayout=2,ncollayout=3,position="bottom",ggsaveheight=5,ggsavewidth=5.5)

```

```{r map_carbo_fr_picar, echo=FALSE, eval=TRUE,results = 'asis'}
# Pour insérer l'image
nomfichier <- c("Median_evolu_c31_22.png","Median_diff_c31_22.png","corgox_31_22.png","effectif_31_22.png")
fichiers <- paste(repsortie,nomfichier,sep="")
cat(paste("![](",fichiers,")",sep=""))
```

## Analyse de la distribution pour les différentes périodes

```{r cdf_npcpicardie,highlight=TRUE,echo=FALSE,eval=TRUE,warning=FALSE,error=FALSE,fig.height=5, fig.width=6,fig.cap = fig$cap("cdf_picardieNPC","Courbe de fréquences cumulées"),fig.align="center"}

reg_focus <- c("31","22")
period <- c("9094","9599","0004","0509","1014")
xlabel <- "Carbone organique (g/kg)"
ylabel <- "Fréquence"
nperiod <- length(period)
colors <- brewer.pal(nperiod,"Set1")

melted_focus <- melted.bdat[melted.bdat$code_reg %in% reg_focus,]

# Courbe de fréquence cumulée
cdf <- ggplot(melted_focus, aes(x=value))+
       stat_ecdf(aes(colour=annees))+
       scale_color_manual(values=colors, 
                          name="Périodes")+
       scale_x_continuous(xlabel)+scale_y_continuous(ylabel)+
       theme(plot.title = element_text(size = 14, face = "bold"), 
             text = element_text(size = 12),
             axis.title = element_text(face="bold"),
             axis.text.x=element_text(size = 11))
cdf

ggsave(cdf,file = paste(repsortie,"cdf_PDC.png",sep=""), width = 8, height = 7)  
```

```{r boxplot_npcpicardie,highlight=TRUE,echo=FALSE,eval=TRUE,fig.height=5, fig.width=6,fig.cap = fig$cap("boxplot_picardieNPC","Boxplot des teneurs en carbone organiques par périodes"),fig.align="center"}
p_bdat <- ggplot(melted_focus, aes(x=annees,y=value)) + 
  geom_violin(trim=FALSE)+
  geom_boxplot(width=0.1, fill="white")+
  #scale_color_manual(values=colors,name="Années")+
  geom_smooth(method = "loess", se=FALSE, color="black", aes(group=1))+
  scale_x_discrete("Périodes")+scale_y_continuous("Teneur en carbone organique (g/kg)")+
  theme(plot.title = element_text(size = 14, face = "bold"), 
        text = element_text(size = 12),
        axis.title = element_text(face="bold"),
        axis.text.x=element_text(size = 11))
p_bdat

ggsave(p_bdat,file = paste(repsortie,"boxplot_PDC.png",sep=""), width = 8, height = 7)  
```

```{r summarybdatfrance,echo=FALSE,eval=TRUE}
# Résumé des statistiques 
bdatsummary <- apply(melted_focus["value"],2, function(x) tapply(x, melted_focus[,"annees"],summary))
bdatsummary <- lapply(bdatsummary, do.call, what = rbind)

pairwise.wilcox.test(melted_focus[,"value"], melted_focus[,"annees"])

melted.ra_focus <- melted.ra[melted.ra$code_reg %in% reg_focus & melted.ra$variable %in% c("p_c","p_mf","p_prairie","p_sfp","p_sth","ugbta"),]
ra_summary <- apply(round(melted.ra_focus["value"],2),2, function(x) tapply(x, list(melted.ra_focus[,"annees"],melted.ra_focus[,"variable"]),summary))
ra_summary<- data.frame(ra_summary[[1]])
ra_summary <- lapply(ra_summary, do.call, what = rbind)
```

```{r summarybdatfrancetable,highlight=TRUE,echo=FALSE,eval=TRUE,results = 'asis'}
pander(bdatsummary[[1]],caption = "Statistiques descriptives des teneurs en carbone organique par périodes")

for(i in levels(melted.ra[,"variable"])){
  pander(ra_summary[i])
}
```

## Analyses des facteurs explicatifs

Dans un premier temps, l'ensemble des variables potentiellement explicatives est écrémé à travers une ACP et une modélisation avec un arbre de régression boosté. Ce dernier permet d'identifier les principaux facteurs explicatifs. Dans un deuxième temps, ces facteurs sont analysés dans le détail.

### ACP

```{r,highlight=TRUE,eval=TRUE,echo=FALSE,fig.height=10, fig.width=10,fig.cap = fig$cap("acp_evolution_picardie","Différentes ACP"),fig.align="center"}

########################
Rcovarclimato <- c("std_temp_janv","std_temp_juil","std_pluie_janv","std_pluie_juil")
typeclimato <- replicate(length(Rcovarclimato), "climat")
#
Rcovaroccup <- c("var_sth1970_2000","var_sth1979_2000","var_sth1988_2000","var_c1970_2000","var_c1979_2000","var_c1988_2000","var_sfp1970_2000","var_sfp1979_2000","var_sfp1988_2000","var_mf1970_2000","var_mf1979_2000","var_mf1988_2000","var_prairie1970_2000","var_prairie1979_2000","var_prairie1988_2000","var_ugb1988_2010","var_cop1988_2000","var_cop1979_2000","eff9094","eff9599","eff0004","eff0509","eff1014")
typeoccup <- replicate(length(Rcovaroccup), "occup")

type <- c(typeclimato,typeoccup)
Rcovar <- c(Rcovarclimato,Rcovaroccup,"diff13")
vNames <- c("diffmedian13",Rcovar)
########################

# Lecture de la table & sélection
lvNames <- length(vNames)
reg_focus <- c("31","22")
dcast.focus <- dcast.bdat[(dcast.bdat$code_reg %in% reg_focus) & complete.cases(dcast.bdat[,vNames]),][,vNames]

res.pca <- PCA(dcast.focus[,!names(dcast.focus) %in% "diff13"], quanti.sup=1,graph = FALSE)
#fviz_screeplot(res.pca, ncp=10)

pca <- fviz_pca_var(res.pca, axes = c(1,2),col.var="contrib") +
scale_color_gradient2(low="white", mid="blue", 
                  high="red", midpoint=50) + theme_minimal()
pca

fviz_pca_biplot(res.pca, label="var",habillage=dcast.focus$diff13,axes=c(1,2),
     addEllipses=FALSE, ellipse.level=0.95, ggtheme = theme_minimal())
```

### GBM

```{r,eval=TRUE,echo=FALSE}
reg_focus <- c("31","22")#code_region d'intérêts
Rcovarclimato <- c("std_temp_janv","std_temp_juil","std_pluie_janv","std_pluie_juil")
typeclimato <- replicate(length(Rcovarclimato), "climat")
#
Rcovaroccup <- c("var_sth1970_2000","var_sth1979_2000","var_sth1988_2000","var_c1970_2000","var_c1979_2000","var_c1988_2000","var_sfp1970_2000","var_sfp1979_2000","var_sfp1988_2000","var_mf1970_2000","var_mf1979_2000","var_mf1988_2000","var_prairie1970_2000","var_prairie1979_2000","var_prairie1988_2000","var_ugb1988_2010","var_cop1988_2000","var_cop1979_2000","var_sth1970_2010","var_sth1979_2010","var_sth1988_2010","var_c1970_2010","var_c1979_2010","var_c1988_2010","var_sfp1970_2010","var_sfp1979_2010","var_sfp1988_2010","var_mf1970_2010","var_mf1979_2010","var_mf1988_2010","var_prairie1970_2010","var_prairie1979_2010","var_prairie1988_2010","var_ugb1988_2010","var_cop1988_2010","var_cop1979_2010","eff9094","eff9599","eff0004","eff0509","eff1014")

# Calcul de la différence en relatif
dcast.bdat$reladiff14 <- ((dcast.bdat[,"corg_medequiv1014"]-dcast.bdat[,"corg_medequiv9094"])/dcast.bdat[,"corg_medequiv9094"])*100

typeoccup <- replicate(length(Rcovaroccup), "occup")

type <- c(typeclimato,typeoccup)
Rcovar <- c(Rcovarclimato,Rcovaroccup)
type <- c(typeclimato,typeoccup)
Rcovar <- c(Rcovarclimato,Rcovaroccup)

vNames <- c("reladiff14",Rcovar)

set.seed(157) #Pour assurer la reproductibilité
registerDoMC(4)

## On se concenre sur la période 14
d <- dcast.bdat[(dcast.bdat$code_reg %in% reg_focus) & complete.cases(dcast.bdat[,vNames]),][,c(vNames)]

trainrows <- runif(nrow(d)) > 0.2
train <- d[trainrows,] #Données pour l'apprentissage
test <- d[!trainrows,] #Données pour test

set.seed(157) #Pour assurer la reproductibilité
registerDoMC(4)
#formula <- as.formula(paste(vNames[1],"~",paste(vNames[-1],collapse="+"),sep=""))
trControl <- trainControl(method = "cv",p=0.8,number=100)
tuneGrid <- expand.grid(interaction.depth = c(1, 5, 9),n.trees = (1:10)*150,shrinkage = 0.1,n.minobsinnode = 10)

##
datax <- d[, vNames[-1]]
datay <- d[, vNames[1]]

# Utilisation de caret, car plus rapide qu'une simple fonction gbm
mgbm_NPD <- train(x = datax , y = datay,method="gbm",tuneGrid = tuneGrid,trControl = trControl,verbose = F,keep.data = T)
##

save(mgbm_NPD,file=paste(repsortie,"mgbm_NPC.RData",sep=""))
load(paste(repsortie,"mgbm_NPC.RData",sep=""))
# Maintenant, on lancer le code x fois avec les paramètres de modélisation optimisé
# Calcul de la moyenne de l'importance + du résultat de prédiction (30% du jeu de données indépendant)
trControl <- trainControl(method = "cv",p=0.8,number=10)
tuneGrid <- expand.grid(interaction.depth = mgbm_NPD$bestTune$interaction.depth,n.trees = mgbm_NPD$bestTune$n.trees,shrinkage = 0.1,n.minobsinnode = 10)

nbr <- 100
prob <- 0.8
rest <- array(NA, dim = c(nbr, 3),list(loop = 1:nbr, mod = c("r2","MSE","RMSE")))
importVar <- array(NA, dim = c(length(vNames)-1,nbr+1))
pvar <- list()

cpt <- 0
for (i in 1:nbr){
  cpt <- cpt + 1
  print(i)
  set.seed(157+i)
  gc()  
  # randomizes the mask 
  masko <- createDataPartition(d[,1],p = prob, list = FALSE)
  
  donneeL <- d[masko,]
  donneeV <- d[-masko,]
  learningx <- datax[masko,]
  learningy <- datay[masko]
  indepx <- datax[-masko,]
  indepy <- datay[-masko]

  mgbm_NPD <- train(x = learningx , y = learningy,"gbm",tuneGrid = tuneGrid,trControl = trControl,verbose = F,keep.data = T)
 
  pvar[[i]] <- varImp(mgbm_NPD)
  
  vaript <- summary(mgbm_NPD,plotit=FALSE)
  vaript <- vaript[order(vaript$var),]
  importVar[,1] <- as.character(vaript$var)
  importVar[,cpt] <- as.numeric(vaript$rel.inf)

  f.predict <- predict(mgbm_NPD$finalModel, learningx , n.trees = mgbm_NPD$bestTune$n.trees)
  
  ### External validation on independent data ###   
  indep.pred <- predict(mgbm_NPD$finalModel, indepx , n.trees=mgbm_NPD$bestTune$n.trees)

  rest[i,"r2"] <- round(cor(indep.pred,indepy,use="na.or.complete")^2,4)
  rest[i,"MSE"] <- mean((indep.pred-indepy)^2,na.rm=TRUE)
  rest[i,"RMSE"] <- mean((indep.pred-indepy)^2,na.rm=TRUE)^0.5
}

summary(rest)

save(rest,file=paste(repsortie,"rest_NPC.RData",sep=""))
save(importVar,file=paste(repsortie,"importVar_NPC.RData",sep=""))

datapred <- as.data.frame(cbind(indep.pred,indepy))

p_corel_NPC <- ggplot(datapred, aes(indep.pred,indepy)) +
            geom_point(alpha = 0.8, size = 2) +
            scale_x_continuous("Evolution des teneurs en carbone prédites (%)")+scale_y_continuous("Evolution des teneurs en carbone observée (%)")+
            theme(plot.title = element_text(size = 14, face = "bold"), 
            text = element_text(size = 12),
            axis.title = element_text(face="bold"),
            axis.text.x=element_text(size = 11))+ labs(title=i)+
            annotate("text", x=-20, y=20, label=lm_eqn(lm(datapred[,"indep.pred"]~datapred[,"indepy"], datapred)), parse=TRUE)+
            geom_smooth(method = "lm", se = FALSE,color="black")    

ggsave(p_corel_NPC,file = paste(repsortie,"p_corel_NPC.jpg",sep=""), width = 8, height = 8)  

varimp <- as.data.frame(importVar[,-1])

n <- 0
for(i in 1:nbr){
    n <- n + 1
    varimp[,n] <- as.numeric(varimp[,n])
}

MeanimportVar <- apply(varimp, 1, function(x){median(x,na.rm=TRUE)}) 

#MeanimportVar <- rowMeans(varimp,na.rm=TRUE)           
MeanimportVar <- cbind.data.frame(importVar[,1],MeanimportVar)
colnames(MeanimportVar) <- c("variable","importance")

MeanimportVar <- MeanimportVar[with(MeanimportVar, order(-importance)),]
varimport <- MeanimportVar[1:15,]
varimport$variable <- reorder(varimport$variable, varimport$importance)

varimport$type <- varimport$variable
varimport$type <- gsub2(as.character(Rcovar),type,as.character(varimport$variable))#Ajout du type de facteurs

pimp <- ggplot(varimport, aes(x = variable, y = importance,fill=type)) + 
  geom_bar(stat = "identity") + coord_flip()

ggsave(pimp,file = paste(repsortie,"pimp_NPC.jpg",sep=""), width = 8, height = 8)  


```

```{r,highlight=TRUE,eval=TRUE,echo=FALSE,fig.height=10, fig.width=10,fig.cap = fig$cap("gbm_picardiNPC","Importance des variables explicatives"),fig.align="center"}
load(paste(repsortie,"plot_mgbm_picardiNPC.RData",sep=""))
tt <- do.call(grid.arrange,p)
ggsave(tt, file = paste(repsortie,"plot_mgbm_picardiNPC.jpg",sep=""),width = 8, height = 8)  
```

**En conclusion** de ce travail exploratoire, l'ordre d'importance des variables explicatives varie en fonction des variations étudiées. D'une manière générale, la variabilité du cumul de pluie pour les mois de janvier entre 1971-2000 est l'une des principales variables explicatives, celle-ci ressort en tête pour les variations 13 et 24. Dans plusieurs cas, la distinction de l'importance entre les variables est délicat.

## Analyses des variables sélectionnées pour les périodes 13 et 14

```{r,highlight=TRUE,eval=TRUE,echo=FALSE,fig.height=6, fig.width=6,fig.cap = fig$cap("boxplot_occup","Boxplot des teneurs en C et de l'occupation du sol"),fig.align="center"}

p_bdat <- ggplot(melted_focus, aes(x=annees,y=value)) + 
  geom_violin(trim=FALSE)+
  geom_boxplot(width=0.1, fill="white")+
  #scale_color_manual(values=colors,name="Années")+
  geom_smooth(method = "loess", se=FALSE, color="black", aes(group=1))+
  scale_x_discrete("Périodes")+scale_y_continuous("Teneur en carbone organique (g/kg)")+
  theme(plot.title = element_text(size = 14, face = "bold"), 
        text = element_text(size = 12),
        axis.title = element_text(face="bold"),
        axis.text.x=element_text(size = 11))

melted.ra_focus <- melted.ra[melted.ra$code_reg %in% reg_focus & melted.ra$variable %in% c("p_c","p_mf","p_prairie","p_cop","p_sfp"),]

colors <- brewer.pal(5,"Set1")#wes_palette("Rushmore",nperiod,type="continuous")
p_ra <- ggplot(melted.ra_focus) +
            geom_boxplot(aes(x=annees,y=value,col=variable))+
            #facet_wrap(~zonage_simple,scales="free")+
            geom_smooth(aes(x=as.integer(annees),y=value,color=variable),method=loess)+
            scale_color_manual(values=colors,name="Occupation du sol")+
            scale_x_discrete("Années")+scale_y_continuous("% d'occupation du sol")+
            theme(plot.title = element_text(size = 14, face = "bold"), 
                  text = element_text(size = 12),
                  axis.title = element_text(face="bold"),
                  axis.text.x=element_text(size = 11),
                  legend.position="bottom")

tt <- grid.arrange(p_bdat,p_ra)

ggsave(tt, file = paste(repsortie,"bdat_ra_picardiNPC.jpg",sep=""),width = 8, height = 8)  

```

### Tests avec des correlations

```{r,echo=FALSE,eval=TRUE,warning=FALSE,fig.height=12, fig.width=12,fig.cap = fig$cap("corplot_NPC_picardie","Matrice de correlation"),fig.align="center"}

Rcovar <- c("var_mf1970_2010","var_mf1979_2010","var_mf1988_2010","var_mf2000_2010","var_mf1970_2000","var_mf1979_2000","var_mf1988_2000","var_sfp1970_2000","var_sfp1988_2000","std_pluie_janv","std_pluie_juil","eff9094","eff9599","eff0004","eff0509","eff1014")
vNames <- c("diffmedian13","diffmedian14",Rcovar)

d <- dcast.bdat[(dcast.bdat$code_reg %in% reg_focus) & complete.cases(dcast.bdat[,vNames]),][,vNames]
M <- cor(d[,1:2],d[,3:length(vNames)])
corrplot(M, method="circle",addCoef.col = "black")
```

```{r,echo=FALSE,eval=TRUE,fig.height=12, fig.width=12,fig.cap = fig$cap("Graphs_correl_NPC_picardie","Matrice de correlation"),fig.align="center"}

dcast.bdat$reladiff14 <- ((dcast.bdat[,"corg_medequiv1014"]-dcast.bdat[,"corg_medequiv9094"])/dcast.bdat[,"corg_medequiv9094"])*100
d <- dcast.bdat[(dcast.bdat$code_reg %in% reg_focus),]
Rcovar <- c("var_mf1988_2010","std_temp_juil","eff9094","var_mf1988_2000")
vNames <- c("reladiff14","diff14",Rcovar)

p <- list()
for(i in Rcovar){
    p[[i]] <- ggplot(d, aes_string(i,vNames[1])) +
                geom_point(aes(colour = factor(diff14)),alpha = 0.8, size = 1) +
                scale_color_manual(values=colors,name="Test statistique")+
                scale_x_continuous(i)+scale_y_continuous("Différence teneur en carbone organique (14)")+
                theme(plot.title = element_text(size = 14, face = "bold"), 
                text = element_text(size = 12),
                axis.title = element_text(face="bold"),
                axis.text.x=element_text(size = 11))+ labs(title=i)+
                annotate("text", x=0, y=5, label=lm_eqn(lm(d[,vNames[1]]~d[,i], d)), parse=TRUE)+
                geom_smooth(method = "lm", se = FALSE,color="black")    
}

ggsave(p[[1]], file = paste(repsortie,"bdat_mf8810_picardiNPC.jpg",sep=""),width = 8, height = 8)  

do.call(grid_arrange_shared_legend,c(p,list(nrow=2,ncol=2,position="bottom")))
```

```{r,echo=FALSE,eval=FALSE,fig.height=12, fig.width=16,fig.cap = fig$cap("boxplot_NPC_picardie","boxplot NPC_picardie"),fig.align="center"}
# Refaire ce graphique façon histogrammeREVOIR

# Analyse sur les périodes retenues et les régions identifiée
diffmedian <- c("diff13","diff14")

vNames <- "classe_var_mf1988_2010"

melted_focus <- melted.bdatdiff[complete.cases(melted.bdatdiff[,i]) & (melted.bdatdiff$code_reg %in% reg_focus) & (melted.bdatdiff$period %in% diffmedian),]

ggplot(melted_focus,aes_string(x=vNames,y="diffmedian"))
              geom_boxplot()+
              geom_point(position=position_jitter(width=0.3), alpha=0.5,aes(colour = diff)) +
              facet_wrap(~period)+
              #scale_color_manual(values=colors,name="Années")+
              #geom_smooth(aes(x=as.integer(annees),y=value,color=nom_region,fill=nom_region),method=loess)+
              scale_x_discrete(i)+scale_y_continuous("Différences des teneurs en carbone organique (g/kg)")+
              theme(plot.title = element_text(size = 14, face = "bold"), 
                    text = element_text(size = 12),
                    axis.title = element_text(face="bold"),
                    axis.text.x = element_text(size = 11))
```

```{r,highlight=TRUE,eval=TRUE,echo=FALSE,fig.height=6, fig.width=6,fig.cap = fig$cap("Correl_cinitiale",""),fig.align="center"}

dcast.focus <- dcast.bdat[dcast.bdat$code_reg %in% reg_focus,]

xlabel <- "Teneur en carbone organique initiale (g/kg)"
ylabel <- "Différence des teneurs en carbone organique (14) (g/kg)"
x <- "corg_medequiv9094"
y <- "diffmedian14"

p <- ggplot(dcast.focus, aes_string(x,y)) +
            geom_point(aes(colour = factor(diff14)),alpha = 0.8, size = 1) +
            scale_x_continuous(xlabel)+scale_y_continuous(ylabel)+
            theme(plot.title = element_text(size = 14, face = "bold"), 
            text = element_text(size = 12),
            axis.title = element_text(face="bold"),
            axis.text.x=element_text(size = 11))+ labs(title=i)+
            annotate("text", x=20, y=10, label=lm_eqn(lm(dcast.focus[,y]~dcast.focus[,x], dcast.focus,na.rm=TRUE)), parse=TRUE)+
            geom_smooth(method = "lm", se = FALSE,color="black")    

ggsave(p, file = paste(repsortie,"Cdiff_initiale_NPC.jpg",sep=""),width = 8, height = 8)  


```

## Cartographie des facteurs explicatifs

```{r,echo=FALSE,eval=FALSE}
tablecarto <- "dm_vecteurs.canton" 

variablecarto <- c("p_mf1979","p_mf1988","p_mf2000","p_mf2010") #variable à spatialiser
l_legend <- "Maïs fourrage (% de SAU)"#label de la variable
nclasse <- 4 #Nombre de classes de valeurs pour la cartographie
style_classe <- "quantile" #"pretty"#"jenks","fixed"
couleur <- "Spectral"#nom de la palette couleur (selon RColorBrewer)display.brewer.all() pour connaître les différentes palettes

var_mf1970_2010,var_mf1970_2000,var_mf1979_2010,var_mf1979_2000,var_mf1988_2010,var_mf1988_2000,var_mf2000_2010 

reg <- "31|22"

nomfichier <- "p_mf_31_22"
carto(dsn,tablecarto,variablecarto,nclasse,style_classe,couleur,l_legend,repsortie,nomfichier,dept=FALSE,reg=reg,nrowlayout=2,ncollayout=2,position="bottom",ggsaveheight=7,ggsavewidth=5.5)

#
variablecarto <- c("var_mf1970_2010","var_mf1979_2010","var_mf1988_2010","var_mf2000_2010") #variable à spatialiser
l_legend <- "Variation des surfaces en maïs fourrage (% de SAU)"#label de la variable
nclasse <- 4 #Nombre de classes de valeurs pour la cartographie
style_classe <- "quantile" #"pretty"#"jenks","fixed"
couleur <- "Spectral"#nom de la palette couleur (selon RColorBrewer)display.brewer.all() pour connaître les différentes palettes

nomfichier <- "var_mf_31_22"
carto(dsn,tablecarto,variablecarto,nclasse,style_classe,couleur,l_legend,repsortie,nomfichier,dept=FALSE,reg=reg,nrowlayout=2,ncollayout=2,position="bottom",ggsaveheight=7,ggsavewidth=5.5)

# Climat
variablecarto <- c("std_pluie_janv","std_pluie_juil") #variable à spatialiser
l_legend <- "Variabilité 1971-2000 mensuelle (mm) "#label de la variable
nclasse <- 4 #Nombre de classes de valeurs pour la cartographie
style_classe <- "quantile" #"pretty"#"jenks","fixed"
couleur <- "Spectral"#nom de la palette couleur (selon RColorBrewer)display.brewer.all() pour connaître les différentes palettes

nomfichier <- "var_climat_31_22"
carto(dsn,tablecarto,variablecarto,nclasse,style_classe,couleur,l_legend,repsortie,nomfichier,dept=FALSE,reg=reg,nrowlayout=1,ncollayout=2,position="bottom",ggsaveheight=5,ggsavewidth=7)

```

```{r map_carbo_fr_picar_occup, echo=FALSE, eval=TRUE,results = 'asis'}
# Pour insérer l'image
nomfichier <- c("p_mf_31_22.png","var_climat_31_22.png","var_mf_31_22.png")
fichiers <- paste(repsortie,nomfichier,sep="")
cat(paste("![](",fichiers,")",sep=""))
```

## Analyses des variables sélectionnées pour la période 35  

```{r,echo=FALSE,eval=TRUE,fig.height=7, fig.width=7,fig.cap = fig$cap("correl_35","boxplot NPC_picardie"),fig.align="center"}

Rcovar <- c("var_sfp1988_2010","std_temp_juil","var_cop1979_2000","var_cop1979_2010","var_sth1988_2000","std_pluie_janv")
vNames <- c("diffmedian35",Rcovar)

d <- dcast.bdat[(dcast.bdat$code_reg %in% reg_focus) & complete.cases(dcast.bdat[,vNames]),][,vNames]
M <- cor(d[1],d[,2:length(vNames)])
corrplot(M, method="circle")

periodc <- "diffmedian35"
Rcovar <- "var_cop1979_2000"
vNames <- c("diffmedian35","diff35",Rcovar)

dataplot <- dcast.bdat[(dcast.bdat$code_reg %in% reg_focus) & complete.cases(dcast.bdat[,vNames]),][,vNames]

ggplot(dataplot, aes_string(Rcovar,periodc)) +
                geom_point(aes(colour = factor(diff35)),alpha = 0.8, size = 1) +
                scale_color_manual(values=colors,name="Test statistique")+
                scale_x_continuous(i)+scale_y_continuous("Différence teneur en carbone organique")+
                theme(plot.title = element_text(size = 14, face = "bold"), 
                text = element_text(size = 12),
                axis.title = element_text(face="bold"),
                axis.text.x=element_text(size = 11))+ labs(title=i)+
                annotate("text", x=0, y=5, label=lm_eqn(lm(dataplot[,periodc]~dataplot[,Rcovar], dataplot)), parse=TRUE)+
                geom_smooth(method = "lm", se = FALSE,color="black")    
```

## Analyses des variables sélectionnées pour la période 24  

```{r,echo=FALSE,eval=TRUE,fig.height=7, fig.width=7,fig.cap = fig$cap("correl_24","boxplot NPC_picardie"),fig.align="center"}


Rcovar <- c("var_prairie1988_2010","var_prairie1988_2000","var_sth1988_2000","var_mf1988_2000","std_pluie_janv")
vNames <- c("diffmedian24",Rcovar)

d <- dcast.bdat[(dcast.bdat$code_reg %in% reg_focus) & complete.cases(dcast.bdat[,vNames]),][,vNames]
M <- cor(d[1],d[,2:length(vNames)])
corrplot(M, method="circle")

#OK
periodc <- "diffmedian24"
Rcovar <- "var_mf1988_2000"
vNames <- c("diffmedian24","diff24",Rcovar)

dataplot <- dcast.bdat[(dcast.bdat$code_reg %in% reg_focus) & complete.cases(dcast.bdat[,vNames]),][,vNames]

ggplot(dataplot, aes_string(Rcovar,periodc)) +
                geom_point(aes(colour = factor(diff24)),alpha = 0.8, size = 1) +
                scale_color_manual(values=colors,name="Test statistique")+
                scale_x_continuous(i)+scale_y_continuous("Différence teneur en carbone organique")+
                theme(plot.title = element_text(size = 14, face = "bold"), 
                text = element_text(size = 12),
                axis.title = element_text(face="bold"),
                axis.text.x=element_text(size = 11))+ labs(title=i)+
                annotate("text", x=0, y=5, label=lm_eqn(lm(dataplot[,periodc]~dataplot[,Rcovar], dataplot)), parse=TRUE)+
                geom_smooth(method = "lm", se = FALSE,color="black")    
```

```{r,echo=FALSE,eval=TRUE,fig.height=7, fig.width=15,fig.cap = fig$cap("boxplot_diffC_occup","boxplot NPC_picardie"),fig.align="center"}
# Temporaire

# Analyse sur les périodes retenues et les régions identifiée
diffmedian <- c("14","24","15","25")

vNames <- "classe_var_mf1988_2010"
classe <- c("[-10.8,-1.22]","(-1.22,-0.296]","(-0.296,0.417]","(0.417,1.75]","(1.75,16.6]")


# Pour Picardie et Pas de Calais (31,22)
p <- list()
for(i in vNames){
    reg_focus <- c("31","22")#code_region d'intérêts
    # Sélection
    melted_focus <- melted.bdatdiff[complete.cases(melted.bdatdiff[,i]) & (melted.bdatdiff$code_reg %in% reg_focus) & (melted.bdatdiff$period %in% diffmedian),]

    #Pour l'ordre des levels
    melted_focus$classe_var_mf1988_2010 <- factor(melted_focus$classe_var_mf1988_2010,levels=classe)

    p[[i]] <- ggplot(melted_focus,aes_string(x=i,y="diffmedian")) +
              geom_boxplot()+
              geom_point(position=position_jitter(width=0.3), alpha=0.5,aes(colour = diff)) +
              facet_wrap(~period)+
              #scale_color_manual(values=colors,name="Années")+
              #geom_smooth(aes(x=as.integer(annees),y=value,color=nom_region,fill=nom_region),method=loess)+
              scale_x_discrete(i)+scale_y_continuous("Différences des teneurs en carbone organique (g/kg)")+
              theme(plot.title = element_text(size = 14, face = "bold"), 
                    text = element_text(size = 12),
                    axis.title = element_text(face="bold"),
                    axis.text.x = element_text(size = 11))
             
}
do.call(grid_arrange_shared_legend,c(p,list(nrow=1,ncol=1,position="bottom")))
```

