---
title: "Analyse rapide des différences de résultats entre les méthode d'analyses"
author: "Jean-Baptiste Paroissien"
date: "27/01/2017"
output:
  github_document:
    toc: true
    toc_depth: 2
    fig_width: 10
    fig_height: 10
    dev: png
    md_extensions: +autolink_bare_uris+hard_line_breaks+header_attributes+line_blocks+table_captions
---


```{r setup, include=FALSE,eval=TRUE,echo=FALSE}
# Importation des paramètres de travail
source("/media/sf_GIS_ED/Dev/Scripts/master/Fonctions/R/importparametres.R")
repmaster <- "/media/sf_GIS_ED/Dev/Scripts/master/"
importparametres(repmaster=repmaster,repdata="/media/sf_GIS_ED/Dev/",dsn="PG:dbname='sol_elevage' host='localhost' port='5432' user='jb'")
repsortie <- paste(repmaster,"/Fichiers_suivis/Traitements/Fichiers/",sep="") #répertoire de sortie pour des différents fichiers
```
```{r,eval=TRUE,echo=FALSE}
## This chunck will read through *this* Rmd file, and attempt to extract all of the 
## labels (not caption text) used for Figure captions. These labels are used
## as anchors, so scanning through the document now will allow us to create cross references
## before the caption actually appears. 

## Get the name of this Rmd file
rmdFn <- knitr::current_input()  # filename of input document

## Read lines and close connection
rmdCon <- file(rmdFn, open = "r")
rmdLines <- readLines(rmdCon)
close(rmdCon)

## Pull out all occurences of at least one back tick, followed 
## by any number of characters, followed by fig$cap (all on one line)
figscap_idx <- grep("`+(.*)fig\\$cap", rmdLines)
rmdLines <- rmdLines[figscap_idx]

## Get rid of everything up until the start of the caption label
## This presumes the caption label is the first argument of fig$cap()
## E.g., fig.cap = fig$cap("my_label", ...)
rmdLinesSansPre <- sub("(.*)fig\\$cap(.*?)[\"']", "", rmdLines)

## Identify everything up until the first quote
match_data <- regexpr("(.*?)[\"']", rmdLinesSansPre)

## Reduce the length by one, because we're not interested in the final quote
attr(match_data, "match.length") <- attr(match_data, "match.length") - 1

## Extract
fig_labels <- regmatches(rmdLinesSansPre, match_data, invert=FALSE)

if (length(fig_labels) > 0) {

    ## Test for duplicates
    if (anyDuplicated(fig_labels) > 0) stop("Duplicate caption labels detected")
    
    ## Create a named list of Figure numbers
    ref <- as.list(1:length(fig_labels))
    names(ref) <- fig_labels
}    
```

```{r, tidy=FALSE,eval=FALSE,echo=FALSE}
Sys.Date()
sessionInfo()
```

```{r,highlight=TRUE,eval=TRUE,echo=FALSE,warning=FALSE}
# Lecture des tables de travail

##BDAT
melted.bdat <- sqlQuery(loc,paste("select * from dm_traitements.melted_bdat",sep=""),as.is=c(FALSE,TRUE,TRUE,TRUE,TRUE,TRUE,TRUE,TRUE,FALSE))
period <- c("9094","9599","0004","0509","1014")
melted.bdat$value <- as.numeric(melted.bdat$value)
melted.bdat <- melted.bdat[complete.cases(melted.bdat$value),]
melted.bdat$annees <- factor(melted.bdat$annees,levels=period)

#temp 15/02
dcast.bdat <- sqlQuery(loc,paste("select * from dm_vecteurs.canton_cplt",sep=""))

```

# Objectifs

## Analyse de l'effet des méthodes

Dans cette partie, on vérifie les différences entre les méthodes de mesure. L'objectif est de savoir si la méthode de mesure influence les résultats d'analyse par période et les évolutions observées entre les périodes.

### Statistiques

Ci-dessous, on regarde rapidement la distribution des analyses pour la Bretagne

```{r cdf_fr,highlight=TRUE,echo=FALSE,eval=TRUE,warning=FALSE,error=FALSE,fig.height=5, fig.width=7,fig.cap = fig$cap("cdf_fr",""),fig.align="center"}
period <- c("0509","1014")
xlabel <- "Carbone organique (g/kg)"
ylabel <- "Fréquence"
nperiod <- length(period)
colors <- brewer.pal(nperiod,"Set1")#wes_palette("Rushmore",nperiod,type="continuous")

melted.select <- melted.bdat[melted.bdat$code_reg %in% "53" & melted.bdat$variable %in%c("corgox","corgco","corg_medequiv") & melted.bdat$annees %in% period,]

p <- ggplot(melted.select , aes(x=annees,y=value,col=variable)) + 
     geom_boxplot()+
     scale_color_manual(values=colors,name="variable")+
    # geom_smooth(method = "loess", se=FALSE, color="black", aes(group=1))+
     scale_x_discrete("Périodes")+scale_y_continuous("Teneur en carbone organique (g/kg)")+
     theme(plot.title = element_text(size = 14, face = "bold"), 
          text = element_text(size = 12),
          axis.title = element_text(face="bold"),
          axis.text.x=element_text(size = 11))
p

# Résumé des statistiques 
bdat_summary <- apply(round(melted.select["value"],2),2, function(x) tapply(x, list(melted.select[,"annees"],melted.select[,"variable"]),summary))
bdat_summary<- data.frame(bdat_summary[[1]])
bdat_summary <- lapply(bdat_summary, do.call, what = rbind)
bdat_summary
```

La même chose pour le haut de France (données uniquement 9599)

```{r boxplotHF,highlight=TRUE,echo=FALSE,eval=TRUE,warning=FALSE,error=FALSE,fig.height=5, fig.width=7,fig.cap = fig$cap("boxplotHF",""),fig.align="center"}
period <- "9599"
nperiod <- length(period)
colors <- brewer.pal(nperiod,"Set1")#wes_palette("Rushmore",nperiod,type="continuous")

melted.select <- melted.bdat[melted.bdat$code_reg %in% c("31","22") & melted.bdat$variable %in%c("corgox","corgco","corg_medequiv") & melted.bdat$annees %in% period,]

p <- ggplot(melted.select , aes(x=annees,y=value,col=variable)) + 
     geom_boxplot()+
     scale_color_manual(values=colors,name="variable")+
    # geom_smooth(method = "loess", se=FALSE, color="black", aes(group=1))+
     scale_x_discrete("Périodes")+scale_y_continuous("Teneur en carbone organique (g/kg)")+
     theme(plot.title = element_text(size = 14, face = "bold"), 
          text = element_text(size = 12),
          axis.title = element_text(face="bold"),
          axis.text.x=element_text(size = 11))
p

# Résumé des statistiques 
bdat_summary <- apply(round(melted.select["value"],2),2, function(x) tapply(x, list(melted.select[,"annees"],melted.select[,"variable"]),summary))
bdat_summary<- data.frame(bdat_summary[[1]])
bdat_summary <- lapply(bdat_summary, do.call, what = rbind)
bdat_summary
```


### Cartographie

```{r carto_c_fr,highlight=TRUE,eval=TRUE,echo=TRUE}

tablecarto <- "dm_vecteurs.canton" #Nom de la table utilisée pour la cartographie (table postgis)
#period <- c("9094","9599","0004","0509","1014") #
period <- c("9599","0004","0509","1014") #
nclasse <- 5 
style_classe <- "quantile"#Nombre de classes de valeurs pour la cartographie
couleur <- "YlOrRd" #Nom de la palette couleur (selon RColorBrewer)display.brewer.all() pour connaître les différentes palettes
l_variable <- "Teneur en carbone organique (g/kg)" #label de la variable

variable <- c("corgox","corgco","corg_medequiv","eff_coox","eff_corgox","eff_corgco")
# Cartographie des teneurs et des effectifs
for (i in variable){
  variablecarto <- paste(i,period,sep="")#variables à cartographier
  nomfichier <- paste(i,"_period_fr",sep="") #Nom du fichier

  carto(dsn,tablecarto,variablecarto,nclasse,style_classe,couleur,l_legend=l_variable,repsortie,nomfichier,dept=FALSE,reg=FALSE,nrowlayout=2,ncollayout=2,position="bottom",ggsaveheight=7,ggsavewidth=7)
}

# Cartographie des différences
l_legend <- "Evolution des teneurs en C"#label de la variable
nclasse <- 4 #Nombre de classes de valeurs pour la cartographie
style_classe <- "fixed" #"pretty"#"jenks","fixed"
couleur <- "Set1"#nom de la palette couleur (selon RColorBrewer)display.brewer.all() pour connaître les différentes palettes

period <- c("13","24","35","14")
variable <- c("","corgox")

for (i in variable){
    if(i==""){
        variablecarto <- paste("diff",period,sep="")
        }else{
        variablecarto <- paste("diff_",i,period,sep="")
    }

  nomfichier <- paste(i,"median_diff_c",sep="") #Nom du fichier

  carto(dsn,tablecarto,variablecarto,nclasse,style_classe,couleur,l_legend=l_variable,repsortie,nomfichier,dept=FALSE,reg="53",nrowlayout=2,ncollayout=2,position="bottom",ggsaveheight=7,ggsavewidth=7)
}
```
