---
title: "Analyse des teneurs en carbone organique de la BDAT"
author: "Jean-Baptiste Paroissien"
date: "22/02/2017"
output:
  html_document:
    toc: yes
    toc_float: yes
    fig_caption: yes
    highlight: zenburn
    number_sections: yes
    theme: spacelab   
---

```{r setup, include=FALSE,warning=FALSE,echo=FALSE,message=FALSE,eval=TRUE}
# Importation des paramètres de travail
source("/media/sf_GIS_ED/Dev/Scripts/master/Fonctions/R/importparametres.R")
repmaster <- "/media/sf_GIS_ED/Dev/Scripts/master/"
importparametres(repmaster=repmaster,repdata="/media/sf_GIS_ED/Dev/Data/",dsn="PG:dbname='sol_elevage' host='localhost' port='5432' user='jb'")
repsortie <- paste(repmaster,"Fichiers_suivis/Traitements/Fichiers/",sep="") #répertoire de sortie pour des différents fichiers
```

```{r,eval=TRUE,echo=FALSE}
## This chunck will read through *this* Rmd file, and attempt to extract all of the 
## labels (not caption text) used for Figure captions. These labels are used
## as anchors, so scanning through the document now will allow us to create cross references
## before the caption actually appears. 

## Get the name of this Rmd file
rmdFn <- knitr::current_input()  # filename of input document

## Read lines and close connection
rmdCon <- file(rmdFn, open = "r")
rmdLines <- readLines(rmdCon)
close(rmdCon)

## Pull out all occurences of at least one back tick, followed 
## by any number of characters, followed by fig$cap (all on one line)
figscap_idx <- grep("`+(.*)fig\\$cap", rmdLines)
rmdLines <- rmdLines[figscap_idx]

## Get rid of everything up until the start of the caption label
## This presumes the caption label is the first argument of fig$cap()
## E.g., fig.cap = fig$cap("my_label", ...)
rmdLinesSansPre <- sub("(.*)fig\\$cap(.*?)[\"']", "", rmdLines)

## Identify everything up until the first quote
match_data <- regexpr("(.*?)[\"']", rmdLinesSansPre)

## Reduce the length by one, because we're not interested in the final quote
attr(match_data, "match.length") <- attr(match_data, "match.length") - 1

## Extract
fig_labels <- regmatches(rmdLinesSansPre, match_data, invert=FALSE)

if (length(fig_labels) > 0) {

    ## Test for duplicates
    if (anyDuplicated(fig_labels) > 0) stop("Duplicate caption labels detected")
    
    ## Create a named list of Figure numbers
    ref <- as.list(1:length(fig_labels))
    names(ref) <- fig_labels
}    
```

```{r date, include=FALSE,warning=FALSE,echo=FALSE,message=FALSE,eval=TRUE}
date <- Sys.Date()
sessionInfo()
```

```{r, tidy=FALSE,eval=TRUE,echo=FALSE}
mo_url <- "https://github.com/GisEDSol/Carbo_elevage/tree/master/Documentation/Modes_operatoires/"
fs_url <- "https://github.com/GisEDSol/Carbo_elevage/tree/master/Fichiers_suivis/"

```

```{r,highlight=TRUE,eval=TRUE,echo=FALSE}
# Lecture des tables de travail
melted.bdat <- sqlQuery(loc,paste("select * from dm_traitements.melted_bdat",sep=""),as.is=c(FALSE,TRUE,TRUE,TRUE,TRUE,TRUE,TRUE,TRUE,FALSE))
dcast.bdat <- sqlQuery(loc,paste("select * from dm_vecteurs.canton",sep=""))
period <- c("9094","9599","0004","0509","1014")
melted.bdat$value <- as.numeric(melted.bdat$value)
melted.bdat <- melted.bdat[complete.cases(melted.bdat$value),]
melted.bdat$annees <- factor(melted.bdat$annees,levels=period)

# Jeu de données sur 4 périodes de temps
bdat9514 <- sqlQuery(loc,paste("select * from dm_vecteurs.canton_9514",sep=""))
melted.9514 <- sqlQuery(loc,paste("select * from dm_traitements.melted_bdat_9514",sep=""),as.is=c(FALSE,TRUE,TRUE,TRUE,TRUE,TRUE,TRUE,TRUE,FALSE))
melted.9514$value <- as.numeric(melted.9514$value)
melted.9514 <- melted.9514[complete.cases(melted.9514$value),]
melted.9514$annees <- factor(melted.9514$annees,levels=c("9599","0004","0509","1014"))

# Sélection des teneurs mesurées avec la méthode OX
melted.9514 <- melted.9514[melted.9514$variable %in% "corgox",]
```

# Objectifs

Dans ce fichier, les analyses cantonales de la BDAT sont analysées afin appréhender la distribution statistique et géographique des teneurs en carbone organique regroupées en 5 périodes : 1990-1994, 1995-1999, 2000-2004, 2005-2009 et 2010-2014. Les résultats présentés font suite à différents scripts de préparations de données dont la chaîne de traitements générale est consultable à cette [adresse](`r mo_url`Figures/workflow.html)

**Ici, on fera référence au travail en préambule dans (FS_traitements_methodBDAT.Rmd) pour expliquer que l'on se base sur les analyses corgox et sur les 4 périodes**

Globalement, le travail est organisé de la manière suivante :

- **Statistiques descriptives** : Analyse des histogrammes de fréquence et tests statistiques pour chacune des périodes de temps analysées,
- **Représentation cartographique** : Plusieurs cartes sont proposées pour visualiser la répartition géographiques des données
- **Analyse des facteurs explicatifs** : Analyse de la répartition des teneurs en lien avec des facteurs explicatifs de types anthropiques et naturels.

# Analyse des teneurs en carbone organique par période

Cette première étape a pour but d'analyser les différences des teneurs en carbone organique pour chacune des périodes de temps analysées. Celles-ci comportent les années 1990-1994;1995-1999;2000-2004;2005-2009 et 2010-2014. Les statistiques descriptives et les courbes de fréquences cumulées sont présentées dans un premier temps. Dans un second temps, des boxplots accompagnés de tests de « significacité » des différences entre les périodes sont mis en oeuvre. Au cours de ces travaux, le regard est porté sur l'emprise nationale mais avec plusieurs niveaux de stratification (régions administratives, zonages climatiques, principales région d'élevage).

## Analyse à l'échelle de la France

### Cartographie des teneurs en carbone organique

Bien que l'hétérogénéité spatiale et temporelle des analyses de la BDAT soient assez importante (certaines zones souffrent d'un manque de données), la cartographie des teneurs en carbone organique (ci-dessous) montre une distribution spatiale organisée et globalement similaire pour les différentes périodes analysées. De façon générale, cette organisation suit la lithologie du pays avec de fortes teneurs en carbone organique présentes dans les zones de socles et de piemonds et des valeurs plus faibles dans les principaux bassins sédimentaires (parisien et aquitain).

D'autre part, ces cartes montrent l'importante hétérogénéité spatio-temporelle des effectifs de la BDAT.

```{r carto_c_fr,highlight=TRUE,eval=FALSE,echo=FALSE}
# Paramètres #################
tablecarto <- "dm_vecteurs.canton_9514" #Nom de la table utilisée pour la cartographie (table postgis)
#period <- c("9094","9599","0004","0509","1014") #
period <- c("9599","0004","0509","1014") #
variable <- "corg_medequiv"
variablecarto <- paste(variable,period,sep="")#variables à cartographier
nclasse <- 5 
style_classe <- "quantile"#Nombre de classes de valeurs pour la cartographie
couleur <- "YlOrRd" #Nom de la palette couleur (selon RColorBrewer)display.brewer.all() pour connaître les différentes palettes
l_variable <- "Teneur en carbone organique (g/kg)" #label de la variable
nomfichier <- "corgoxmed_period_fr_9514" #Nom du fichier

carto(dsn,tablecarto,variablecarto,nclasse,style_classe,couleur,l_legend=l_variable,repsortie,nomfichier,dept=FALSE,reg=FALSE,nrowlayout=2,ncollayout=2,position="bottom",ggsaveheight=7,ggsavewidth=7)

variable <- "eff_coox"
period <- c("9094","9599","0004","0509","1014") #
variablecarto <- paste(variable,period,sep="")#variables à cartographier
nclasse <- 5 
style_classe <- "quantile"#Nombre de classes de valeurs pour la cartographie
couleur <- "YlOrRd" #Nom de la palette couleur (selon RColorBrewer)display.brewer.all() pour connaître les différentes palettes
l_variable <- "Nombre d'échantillon par canton" #label de la variable
nomfichier <- "effectif_bdat_cplt" #Nom du fichier

carto(dsn,tablecarto,variablecarto,nclasse,style_classe,couleur,l_legend=l_variable,repsortie,nomfichier,dept=FALSE,reg=FALSE,nrowlayout=2,ncollayout=3,position="bottom",ggsaveheight=7,ggsavewidth=9.2)
```

```{r map_carbo_fr, echo = F, results = 'asis'}
# Pour insérer l'image
nomfichier <- c("corgoxmed_period_fr.jpg","effectif_bdat.jpg")
fichiers <- paste(repsortie,nomfichier,sep="")
cat(paste("![](",fichiers,")",sep=""))
```

### Statistiques descriptives

La figure `r fig$ref("cdf_fr",link=TRUE)` présente les courbes de fréquences cumulées des teneurs en carbone organique distribuées pour les 4 périodes identifiées. Les courbes de fréquences des 4 périodes présentent la même forme en "S" et s'individualisent juste avant le plateau, présentant une différence affectant les sols riches en teneurs organiques (entre 17 et 45 g/kg). Sur cette zone (figure à droite), la figure montre un décalage des courbes des périodes 2000-2004, 2005-2009 et 2010-2014 vers des valeurs plus faibles. Parmi ces 3 périodes, la période 2005-2009 est celle qui se décale le plus vers des teneurs plus faible tandis que la période 2010-2014 se rapproche des valeurs de 1990-1994 et 1995-1999, présentant ainsi une inversion de la tendance observée. Ces trois périodes se distinguent clairement des périodes de 1990-1994 et 1995-1999 qui sont rapprochées.

**Ces observations mettent en évidence une diminution des teneurs en carbone entre les périodes 1990-1999 et 2000-2009 et une légère augmentation pour la période 2010-2014.**

```{r cdf_fr,highlight=TRUE,echo=FALSE,eval=TRUE,warning=FALSE,error=FALSE,fig.height=5, fig.width=7,fig.cap = fig$cap("cdf_fr","Courbe de fréquences cumulées"),fig.align="center"}

melted.bdat <- melted.9514

period <- c("9599","0004","0509","1014")
xlabel <- "Carbone organique (g/kg)"
ylabel <- "Fréquence"
nperiod <- length(period)
colors <- brewer.pal(nperiod,"Set1")#wes_palette("Rushmore",nperiod,type="continuous")

p <- list()
# Courbe de fréquence cumulée
p[[1]] <- ggplot(melted.bdat, aes(x=value))+
       stat_ecdf(aes(colour=annees))+
       scale_color_manual(values=colors, 
                          name="Périodes")+
       scale_x_continuous(xlabel)+scale_y_continuous(ylabel)+
       theme(plot.title = element_text(size = 14, face = "bold"), 
             text = element_text(size = 12),
             axis.title = element_text(face="bold"),
             axis.text.x=element_text(size = 11))

#ggsave(p[[1]],file = paste(repsortie,"cdf_fr1.png",sep=""), width = 9, height = 7)  
p[[2]] <- ggplot(melted.bdat[(melted.bdat$value > 17) & (melted.bdat$value < 45) ,], aes(x=value))+
       stat_ecdf(aes(colour=annees))+
       scale_color_manual(values=colors, 
                          name="Périodes")+
       scale_x_continuous(xlabel)+scale_y_continuous(ylabel)+
       theme(plot.title = element_text(size = 14, face = "bold"), 
             text = element_text(size = 12),
             axis.title = element_text(face="bold"),
             axis.text.x=element_text(size = 11))

#ggsave(p[[2]],file = paste(repsortie,"cdf_fr2.png",sep=""), width = 9, height = 7)  

tt <- do.call(grid_arrange_shared_legend,c(p,list(nrow=1,ncol=2,position="bottom")))
#ggsave(tt,file = paste(repsortie,"cdf_fr.pdf",sep=""), width = 10, height = 7)  
```

```{r summarybdatfrance,echo=FALSE,eval=TRUE}
# Résumé des statistiques 
bdatsummary <- apply(melted.bdat["value"],2, function(x) tapply(x, melted.bdat[,"annees"],summary))
bdatsummary <- lapply(bdatsummary, do.call, what = rbind)
```
La distribution des teneurs en carbone organique par période est présentée dans la figure `r fig$ref("boxplot_fr",link=TRUE)` et les principales statistiques sont présentées dans le tableau ci-dessus. La tendance de diminution des teneurs observée dans la figure `r fig$ref("cdf_fr",link=TRUE)` est également constatée dans ces deux éléments. La période 2000-2004 montre la valeur médiane la plus faible avec une valeur de `r bdatsummary$value["0004","Median"]` g/kg. Les valeurs les plus importantes sont observées pour les périodes 1990-1994 et 1995-1999 avec respectivement des teneurs en carbone organique de `r bdatsummary$value["9599","Median"]`. En terme de tendance, on remarque une augmentation des teneurs pour la période 2010-2014 avec une médiane des valeurs de `r bdatsummary$value["1014","Median"]`. Ces évolutions sont très légèrement marquées sur la figure `r fig$ref("boxplot_fr",link=TRUE)` où l'évolution moyenne des teneurs en carbone organique baisse légèrement après la période 1995-1999.

```{r summarybdatfrancetable,highlight=TRUE,echo=FALSE,eval=TRUE,results = 'asis'}
pander(bdatsummary[[1]],caption = "Statistiques descriptives des teneurs en carbone organique pour les différentes périodes")
```

```{r boxplot_fr,highlight=TRUE,echo=FALSE,eval=TRUE,fig.height=5, fig.width=6,fig.cap = fig$cap("boxplot_fr","Boxplot des teneurs en carbone organiques par périodes"),fig.align="center"}

p <- ggplot(melted.bdat, aes(x=annees,y=value)) + 
  #geom_violin(trim=FALSE)+
  #geom_boxplot(width=0.1, fill="white")+
  geom_boxplot()+
  #scale_color_manual(values=colors,name="Années")+
  geom_smooth(method = "loess", se=FALSE, color="black", aes(group=1))+
  scale_x_discrete("Périodes")+scale_y_continuous("Teneur en carbone organique (g/kg)")+
  theme(plot.title = element_text(size = 14, face = "bold"), 
        text = element_text(size = 12),
        axis.title = element_text(face="bold"),
        axis.text.x=element_text(size = 11))
p
#ggsave(p,file = paste(repsortie,"boxplotbdat.png",sep=""), width = 5, height = 6)  
```

Les résultats du test de Wilcoxon présentés ci-dessous montrent que **les différences globales entre les périodes sont significatives pour [1990-1994 et 2000-2004], [1995-1999 et 2000-2004], [1995-1999 et 2005-2009] et [2000-2004 et 2010-2014]**. Ces résulats sont à prendre avec mesure, car réalisés sur l'ensemble des cantons. Ils confirment néanmoins les tendances observées sur les courbes de fréquences cumulées (voir figure `r fig$ref("cdf_fr",link=TRUE)`).

```{r,highlight=TRUE,eval=TRUE,echo=TRUE}
pairwise.wilcox.test(melted.bdat[,"value"], melted.bdat[,"annees"])
```


## Analyse des facteurs contrôlant la distribution spatiale

Dans cette partie, les facteurs contrôlant la distribution spatiale des teneurs en carbone organique des différentes périodes sont analysés. Le travail est dans un premier porté par une analyse en composante principale pour identifier les relations entre les facteurs potentiellement explicatifs et identifier les principales variables d'intérêts. Dans un deuxième temps par une modélisation avec la méthode des arbres de régression boostés pour affiner l'analyser et classer les variables explicatives par ordre d'importance (contribution).

### Analyse en composante principale 

L'objectif de l'analyse en composante principale (ACP) est d'identifier les principales variables explicatives. Compte-tenu du nombre important de variables, les ACP seront réalisées par type de variables :

- Naturel : variables climatiques, topographiques et géologiques
- Anthropique : variables d'occupation du sol 

#### ACP sur les variables naturels

```{r,highlight=TRUE,eval=FALSE,echo=FALSE}
#voir https://www.r-bloggers.com/introduction-to-feature-selection-for-bioinformaticians-using-r-correlation-matrix-filters-pca-backward-selection/

# Sélection du jeu de données
dcast.bdat <- bdat9514

# Sélection des variables de travail
Rcovarclimato <- c("hpluie_an","jchauds_an","jfroids_an","ttemp_an","pluie_ecart_janv","pluie_ecart_juil","ampli_t_juil_janv","jpluie_janv","jpluie_juil","std_pluie_juil","std_pluie_janv","std_temp_janv","std_temp_juil")
typeclimato <- replicate(length(Rcovarclimato), "climat")

Rcovartopo <- "altimean"
typetopo <- replicate(length(Rcovartopo), "topographie")

Rcovarpedo <- "argi_med"
typetopo <- replicate(length(Rcovartopo), "pedologie")

type <- c(typeclimato,typetopo)#,typeoccup)
Rcovar <- c(Rcovarclimato,Rcovartopo,Rcovarpedo,"classe_C")#Rcovaroccup
vNames <- c("corg_medequiv9599",Rcovar)

# Lecture de la table sans les NA
lvNames <- length(vNames)
dcast.bdat_variables <- dcast.bdat[complete.cases(dcast.bdat[,vNames[-lvNames]]),vNames[-lvNames]]

res.pca <- PCA(dcast.bdat_variables[,!names(dcast.bdat_variables) %in% "classe_C"], quanti.sup=1,graph = FALSE)# 
#fviz_screeplot(res.pca, ncp=10)

#for(i in c(10,25,50)){
 # i=50
 # pca <- fviz_pca_var(res.pca, axes = c(1,2),col.var="contrib",select.var = list(contrib = i)) +
#scale_color_gradient2(low="white", mid="blue", 
 #                 high="red", midpoint=50) + theme_minimal()
  #ggsave(pca,file = paste(repsortie,"pca_12_",i,".jpg",sep=""), width = 8, height = 8)  
#}

#
pca <- fviz_pca_var(res.pca, axes = c(1,3),col.var="contrib") +
scale_color_gradient2(low="white", mid="blue", 
                  high="red", midpoint=50) + theme_minimal()
pca 
#ggsave(pca,file = paste(repsortie,"pca_10.png",sep=""), width = 8, height = 8)  

# Sélection des 5 variables les plus contributrices
test <- as.data.frame(res.pca$var$contrib)
test2 <- test[with(test, order(-Dim.1,-Dim.2,-Dim.3)),]

```

#### Test avec les données anthropiques

```{r,highlight=TRUE,eval=TRUE,echo=FALSE}
# Sélection du jeu de données
dcast.bdat <- bdat9514

# Sélection des variables de travail
#Rcovarclimato <- c("hpluie_an","jchauds_an","jfroids_an","ttemp_an","pluie_ecart_janv","pluie_ecart_juil","ampli_t_juil_janv","jpluie_janv","jpluie_juil")
#typeclimato <- replicate(length(Rcovarclimato), "climat")

#Rcovartopo <- "altimean"
#typetopo <- replicate(length(Rcovartopo), "topographie")

#Rcovarpedo <- "argi_med"
#typetopo <- replicate(length(Rcovartopo), "pedologie")

Rcovaroccup <- c("p_sfp1988","elevage1988","elevagehorsol1988","polyelevage1988","p_prairie1970","p_prairie1979","p_prairie1988","p_sfp1970","p_sfp1979","p_mf1988","p_sth1970","p_sth1979","p_sth1988","p_mf1970","p_mf1979","p_mf1988","clc31_90","clc21_90","clc22_90","clc23_90","clc24_90","clc31_90","ugbta1988","grdcultures1988","p_cop1970","p_cop1979","p_cop1988","p_c1988","p_c1970","p_c1979")

typeoccup <- replicate(length(Rcovaroccup), "occup")

type <- typeoccup#c(typeclimato,typetopo,typeoccup)
Rcovar <- c(Rcovaroccup,"classe_C")#Rcovarclimato,Rcovartopo,Rcovarpedo,
vNames <- c("corg_medequiv9599",Rcovar)

# Lecture de la table sans les NA
lvNames <- length(vNames)
dcast.bdat_variables <- dcast.bdat[complete.cases(dcast.bdat[,vNames[-lvNames]]),vNames[-lvNames]]

# Création d'une classe de valeur pour le carbone
classe_valeur <- classIntervals(dcast.bdat_variables[vNames[1]][[1]],n=4,style="quantile",digits=1,na.rm=TRUE)[[2]]
dcast.bdat_variables[,"classe_C"] <- cut(dcast.bdat_variables[vNames[1]][[1]],breaks = data.frame(classe_valeur)[,1],include.lowest=T) 

res.pca <- PCA(dcast.bdat_variables[,!names(dcast.bdat_variables) %in% "classe_C"], quanti.sup=1,graph = FALSE)

#
pca <- fviz_pca_var(res.pca, axes = c(1,3),col.var="contrib") +
scale_color_gradient2(low="white", mid="blue", 
                  high="red", midpoint=50) + theme_minimal()

#ggsave(pca,file = paste(repsortie,"pca_10.png",sep=""), width = 8, height = 8)  


```
La figure `r fig$ref("pca_fr",link=TRUE)` présente la distribution des variables sur les axes 1 et 2 de l'ACP. Environ `r round(res.pca$eig[1,2]+res.pca$eig[2,2])` pourcent de l'information est contenu dans ces deux premiers axes. Description de la distribution des variables dans l'espace des ACP : 

- L'axe 1 représente `r round(res.pca$eig[1,2])`% de l'information. Cet axe est fortement associé à l'occupation du sol. Les différentes variables associées aux grandes cultures et à l'élevage sont bien représentées et ont une forte contribution dans la variance du jeu de données. Les statistiques liées à la part d'STH, de prairies, de SFP et d'OTEX polyculture élevage sont corrélées et sont opposées aux variables associées aux grandes cultures (proportion des surfaces de céréales/SAU et OTEX grandes cultures). 
- L'axe 2 représente `r round(res.pca$eig[2,2])`% de l'information. La correlation avec les variables est moins nette que l'axe 1. Les variables de type climat et topographie sont légèrement correlées à cet axe. D'autres variables d'occupation du sol sont associées à l'axe 2. Celles-ci concernent les zones agricoles hétérogènes ($clc_25_90$), les zones de maïs fourrage et les zones qui ont une densité importante en UGBTA. Logiquement, ces deux dernière variables sont liées.

- Plusieurs variables ont un faible impact et seront écartées par la suite :
  - Pour l'occupation du sol : les variables liées à Corine Land Cover
  - Pour le climat : *jpluie_juillet*, *ttemp_an*, *jchauds_an (voir peut être aussi hpluie_an)*

Dans cet espace, la teneur en carbone organique initiale (période 90-94) est moyennement représentée (-50% de contribution). Cette variable est directement opposée aux variables climatiques ce qui met en valeur l'importance de ce facteur dans la distribution spatiale des teneurs à l'échelle de la France.
Dans une moindre mesure, la teneur en CO est correlée aux surfaces fourragères principales et aux UGBTA.

```{r,highlight=TRUE,eval=TRUE,echo=FALSE,fig.height=8, fig.width=8,fig.cap = fig$cap("pca_fr",""),fig.align="center"}
pca
# revoir cette discussion sur l'intérêt de la PCA pour la sélection des variables. A titre de conclusion, c'est assez intéressant.http://stats.stackexchange.com/questions/27300/using-principal-component-analysis-pca-for-feature-selection
```
Dans la figure `r fig$ref("pcabiplot_fr",link=TRUE)`, les échantillons sont rajoutés dans l'espace de correlation des variables. La représentation des échantillons classés par teneurs en carbone organique permet de visualiser le lien entre les variables et ...(mal dit).

```{r,highlight=TRUE,eval=TRUE,echo=FALSE,fig.height=6, fig.width=7,fig.cap = fig$cap("pcabiplot_fr",""),fig.align="center"}
pca_biplot <- fviz_pca_biplot(res.pca, label="var",habillage=dcast.bdat_variables$classe_C,
     addEllipses=TRUE, ellipse.level=0.95, ggtheme = theme_minimal())
ggsave(pca_biplot,file = paste(repsortie,"pca_biplotellipse.jpg",sep=""), width = 8, height = 8)  
```

## Après l'ACP...

Après l'ACP pour évacuer les variables inutiles, test avec stepAIC pour identifier la contribution des variables anthropiques et naturel à la modélisation linéaires des teneurs en carbone organique.

```{r}
# Tests

source("/media/sf_GIS_ED/Dev/Scripts/master/Fonctions/R/F_aic.R")

# Sélection des variables de travail
Rcovarclimato <- c("hpluie_an","jchauds_an","jfroids_an","ttemp_an","pluie_ecart_janv","pluie_ecart_juil","ampli_t_juil_janv","jpluie_janv","jpluie_juil")
typeclimato <- replicate(length(Rcovarclimato), "climat")

Rcovartopo <- "altimean"
typetopo <- replicate(length(Rcovartopo), "topographie")

Rcovarpedo <- "argi_med"
typetopo <- replicate(length(Rcovartopo), "pedologie")

Rcovaroccup <- c("p_sfp1988","elevage1988","elevagehorsol1988","polyelevage1988","p_prairie1970","p_prairie1979","p_prairie1988","p_sfp1970","p_sfp1979","p_mf1988","p_sth1970","p_sth1979","p_sth1988","p_mf1970","p_mf1979","p_mf1988","clc31_90","clc21_90","clc22_90","clc23_90","clc24_90","clc31_90","ugbta1988","grdcultures1988","p_cop1970","p_cop1979","p_cop1988","p_c1988","p_c1970","p_c1979")

Ranthrop <- Rcovaroccup
Rnaturel <- c(Rcovartopo,Rcovarclimato)
vNames <- c("corg_medequiv9599",Rnaturel)

# Préparation du jeu de données
d <- dcast.bdat[complete.cases(dcast.bdat[vNames]),vNames]
datax <- d[, vNames[-1]]
datay <- d[, vNames[1]]
labels <- names(d[,2:ncol(d)])


# Paramètres de modélisation
allcomb <- unlist(lapply(seq(along=labels), function(x) combn(labels, m=x, simplify=FALSE, FUN=paste, collapse="+")))
allcomb <- as.factor(allcomb) # Combinaisons des modèles

nbr <- 50 #nbr de répétitions
prob <- 0.8 #
rest2 <- array(NA, dim = c(nbr, 5),list(loop = 1:nbr, mod = c("model","r2","MSE","RMSE","AIC"))) # Table de stockage des résultats
p <- list()
cpt <- 0
for (i in 1:nbr){
  cpt <- cpt + 1
  print(i)
  set.seed(157+i)
  gc()  
  # Sélection aléatoire du masque
  masko <- createDataPartition(d[,1],p = prob, list = FALSE)
  
  donneeL <- d[masko,]
  donneeV <- d[-masko,]
  learningx <- datax[masko,]
  learningy <- datay[masko]
  indepx <- datax[-masko,]
  indepy <- datay[-masko]
  
  rest <- array(NA, dim = c(length(allcomb), 5),list(loop = 1:length(allcomb), mod = c("model","r2","MSE","RMSE","AIC"))) # Table de stockage des résultats

  compt <- 0
  for(l in allcomb){
    compt <- compt+1
#    print(paste(compt,i,sep="_"))
    
    formula <- as.formula(paste(vNames[1], " ~ ", paste(l,collapse=" + ")))
    mlm <- lm(formula,data=donneeL)
    #rest[compt, "r2"] <- summary(mlm)$r.squared
    rest[compt, "AIC"] <- AIC(lm(formula,data=donneeL))

    rest[compt, "model"] <- as.character(l)
    
    # Validation externe
    indep.pred <- predict.lm(mlm, indepx)
   
    rest[compt,"r2"] <- as.numeric(round(cor(indep.pred,indepy,use="na.or.complete")^2,4))
    rest[compt,"MSE"] <- mean((indep.pred-indepy)^2,na.rm=TRUE)
    rest[compt,"RMSE"] <- mean((indep.pred-indepy)^2,na.rm=TRUE)^0.5
    }
  # Sélection du meilleur modèle
  rest <- as.data.frame(rest)
  rest <- rest[with(rest, order(-r2,AIC)),]
  rest2[i,"model"] <- as.character(rest[1,"model"])
  rest2[i,"r2"] <- as.numeric(as.character(rest[1,"r2"]))
  rest2[i,"MSE"] <- as.numeric(as.character(rest[1,"MSE"]))
  rest2[i,"RMSE"] <- as.numeric(as.character(rest[1,"RMSE"]))
  rest2[i,"AIC"] <- as.numeric(as.character(rest[1,"AIC"]))
}
 rest3 <- as.data.frame(rest2)
 rest3[,"model"] <- as.character(rest3[,"model"])
 rest3[,2:5] <- apply(rest3[,2:5],2,function(x){as.numeric(as.character(x))})
 restclimat <- rest3[with(rest3, order(-r2,AIC)),]

save(restclimat,file=paste(repsortie,"rest2_naturel.RData",sep=""))


# Ajout des variables anthropiques

Rcovaroccup <- c("p_sfp1988","p_prairie1979","p_prairie1988","p_sfp1979","p_mf1988","p_sth1979","p_sth1988","p_mf1979","p_mf1988","ugbta1988","p_cop1970","p_cop1979","p_cop1988","p_c1988","p_c1979")

Ranthrop <- Rcovaroccup
vNames <- c("corg_medequiv9599",Ranthrop)

# Préparation du jeu de données
d <- dcast.bdat[complete.cases(dcast.bdat[vNames]),vNames]
datax <- d[, vNames[-1]]
datay <- d[, vNames[1]]
labels <- vNames[-1]

# Paramètres de modélisation
allcomb <- unlist(lapply(seq(along=labels), function(x) combn(labels, m=x, simplify=FALSE, FUN=paste, collapse="+")))
allcomb <- as.factor(allcomb) # Combinaisons des modèles

nbr <- 5 #nbr de répétitions
prob <- 0.8 #
rest2 <- array(NA, dim = c(nbr, 5),list(loop = 1:nbr, mod = c("model","r2","MSE","RMSE","AIC"))) # Table de stockage des résultats
p <- list()
cpt <- 0
for (i in 1:nbr){
  cpt <- cpt + 1
  print(i)
  set.seed(157+i)
  gc()  
  # Sélection aléatoire du masque
  masko <- createDataPartition(d[,1],p = prob, list = FALSE)
  
  donneeL <- d[masko,]
  donneeV <- d[-masko,]
  learningx <- datax[masko,]
  learningy <- datay[masko]
  indepx <- datax[-masko,]
  indepy <- datay[-masko]
  
  rest <- array(NA, dim = c(length(allcomb), 5),list(loop = 1:length(allcomb), mod = c("model","r2","MSE","RMSE","AIC"))) # Table de stockage des résultats

  compt <- 0
  for(l in allcomb){
    compt <- compt+1
    print(paste(compt,l,sep="_"))
    
    formula <- as.formula(paste(vNames[1], " ~ ", paste(l,collapse=" + ")))
    mlm <- lm(formula,data=donneeL)
    #rest[compt, "r2"] <- summary(mlm)$r.squared
    rest[compt, "AIC"] <- AIC(lm(formula,data=donneeL))

    rest[compt, "model"] <- as.character(l)
    
    # Validation externe
    indep.pred <- predict.lm(mlm, indepx)
   
    rest[compt,"r2"] <- as.numeric(round(cor(indep.pred,indepy,use="na.or.complete")^2,4))
    rest[compt,"MSE"] <- mean((indep.pred-indepy)^2,na.rm=TRUE)
    rest[compt,"RMSE"] <- mean((indep.pred-indepy)^2,na.rm=TRUE)^0.5
    }
  # Sélection du meilleur modèle
  rest <- as.data.frame(rest)
  rest <- rest[with(rest, order(-r2,AIC)),]
  rest2[i,"model"] <- as.character(rest[1,"model"])
  rest2[i,"r2"] <- as.numeric(as.character(rest[1,"r2"]))
  rest2[i,"MSE"] <- as.numeric(as.character(rest[1,"MSE"]))
  rest2[i,"RMSE"] <- as.numeric(as.character(rest[1,"RMSE"]))
  rest2[i,"AIC"] <- as.numeric(as.character(rest[1,"AIC"]))
}
 rest3 <- as.data.frame(rest2)
 rest3[,"model"] <- as.character(rest3[,"model"])
 rest3[,2:5] <- apply(rest3[,2:5],2,function(x){as.numeric(as.character(x))})
 restantrop <- rest3[with(rest3, order(-r2,AIC)),]
save(restantrop,file=paste(repsortie,"rest2_anthrop.RData",sep=""))

####
# Modèle complet #
####

load("/media/sf_GIS_ED/Dev/Scripts/master/Fichiers_suivis/Traitements/Fichiers/rest2_anthrop.RData")
load("/media/sf_GIS_ED/Dev/Scripts/master/Fichiers_suivis/Traitements/Fichiers/rest2_naturel.RData")

bestmodelclimat <- restclimat[1,"model"]
bestmodelantrop <- restantrop[1,"model"]

modelcplt <- paste(c(bestmodelclimat,bestmodelantrop),collapse="+")
vNamescplt <- c("corg_medequiv9599",str_split(modelcplt,"\\+")[[1]])
d <- dcast.bdat[complete.cases(dcast.bdat[vNamescplt]),vNamescplt]

# On applique les modèles sur l'ensemble du jeu de données
formuleantrop <- as.formula(paste(vNames[1], " ~ ", bestmodelantrop,sep=""))
vNamesantrop <- c("corg_medequiv9599",str_split(bestmodelantrop,"\\+")[[1]])
lmanthrop <- lm(formuleantrop,data=d)

formulenaturel <- as.formula(paste(vNames[1], " ~ ", bestmodelclimat,sep=""))
vNamesnaturel <- c("corg_medequiv9599",str_split(bestmodelclimat,"\\+")[[1]])
lmnaturel <- lm(formulenaturel,data=d)

tt <- anova(lmnaturel,lmanthrop)
summary(lmanthrop)
summary(lmnaturel)

# Paramètres de modélisation
allcomb <- unlist(lapply(seq(along=labels), function(x) combn(labels, m=x, simplify=FALSE, FUN=paste, collapse="+")))
allcomb <- as.factor(allcomb) # Combinaisons des modèles

step <- stepAIC(lm(formulecplt,data=d),direction="both",data=d)
print(step$anova)
print(names(step$model))

```


### Modélisation avec GBM

Bien spécifier que GBM est utilisé juste pour appréhender l'importance et le comportement des variables explicatives.

L'application de ces modèles demande une bonne configuration de leurs paramètres. Pour déterminer la meilleur combinaison de paramètres, la fonction *train* du package *caret* est utilisée.

1. Boosted regression tree (BRT)
Les modèles d'arbres de régression boostés sont connus pour améliorer la précision de prédiction par rapport aux simples arbres de régression.
L'algo permet d'ajuster un modèle en fonction d'un processus itératif. A chaque itération, les arbres de régresssions sont ajustés et montés sur une fraction de l'ensemble des données échantillongées. Les principaux paramètres d'un modèle sont :
  1. le taux d'apprentissage *(skrinkage)* : il correspond à une constante déterminant l'influence de la combinaison individuelle des arbres qui forme le forme le modèle final. Lorsque ce coefficient est faible, le modèle est très spécialisé et est difficilement applicable sur un autre jeu de données.
  2. la taille des arbres *(interaction depth)* correspond à la taille des arbres de régression. Lorsque la taille est égale à 1, chaque arbre est constitué d'un seul noeud, on modélise l'effet d'une seule variable prédictive. Ainsi, le modèle final additionne séparément l'effet prédictif des variables et les intéractions des variables ne sont pas explicitement prise en compte. Lorsque la taille des arbres est supérieur à 1, chaque arbre de régression individuelle modélise l'interaction d'au moins deux variables prédictives. Celà permet l'utilisation de modèle prenant en compte les intéractions d'ordre i entre les variables prédictives. La capacité de représenter les interactions entre les variables prédictives sans connaissance a priori est l'un des avantages  des arbres de régression.
  3. le nombre d'arbre *(n.tree)*correspond au nombre d'arbre pour l'ajustement. C'est l'équivalent du nombre d'itérations.

```{r,highlight=TRUE,eval=FALSE,echo=FALSE,warning=FALSE,error=FALSE}
##### Sélection des variables explicatives (revoir cette sélection, se baser sur un tableau à charger en fonction des périodes à analyser)

Rcovarclimato <- c("hpluie_an","jfroids_an","ampli_t_juil_janv","pluie_ecart_janv","pluie_ecart_juil","ampli_t_juil_janv","jpluie_janv","jpluie_juil","ttemp_an","jchauds_an")
typeclimato <- replicate(length(Rcovarclimato), "climat")

Rcovartopo <- "altimean"
typetopo <- replicate(length(Rcovartopo), "topographie")

Rcovarpedo <- "argi_med"
typepedo <- replicate(length(Rcovartopo), "pedologie")

Rcovaroccup <- c("p_sfp1988","grdcultures1988","elevagehorsol1988","polyelevage1988","elevage1988","p_prairie1970","p_prairie1979","p_prairie1988","p_sfp1970","p_sfp1979","p_mf1988","p_sth1970","p_sth1979","p_c1988","p_c1970","p_c1979","p_sth1988","p_mf1970","p_mf1979","p_mf1988","ugbta1988","p_cop1970","p_cop1979","p_cop1988","clc31_90","clc21_90","clc22_90","clc23_90","clc24_90","clc31_90")
typeoccup <- replicate(length(Rcovaroccup), "occup")

type <- c(typetopo,typepedo,typeoccup,typeclimato)
Rcovar <- c(Rcovartopo,Rcovarpedo,Rcovaroccup,Rcovarclimato)
vNames <- c("corg_medequiv9599",Rcovar) #9599 car meilleure représentation spatiale, il faudra mieux justifier l'étude de cette variable
#####################

# Sélection du jeu de données
id <- "id_geofla"# Nom du champs présentant un identifiant unique
dcast.bdat <- bdat9514
d <- dcast.bdat[,c(vNames,id)]
d <- d[complete.cases(vNames),]


# Log
#d[vNames[1]] <- log(d[vNames[1]])

# Identification des meilleurs paramètres de modélisation

trainrows <- runif(nrow(d)) > 0.2
train <- d[trainrows,] #Données pour l'apprentissage
test <- d[!trainrows,] #Données pour test

set.seed(157) #Pour assurer la reproductibilité
registerDoMC(4)
#formula <- as.formula(paste(vNames[1],"~",paste(vNames[-1],collapse="+"),sep=""))
trControl <- trainControl(method = "cv",p=0.8,number=10)
tuneGrid <- expand.grid(interaction.depth = c(1, 5, 9),n.trees = (1:10)*150,shrinkage = 0.1,n.minobsinnode = 10)


## Pour cubist
finalModel <- modelObjects$cubist$finalModel
param <- modelObjects$cubist$bestTune$.neighbors


##
datax <- d[, vNames[-1]]
datay <- d[, vNames[1]]















# Utilisation de caret, car plus rapide qu'une simple fonction gbm
mgbm <- train(x = datax , y = datay,method="cubist",tuneGrid = tuneGrid,trControl = trControl,verbose = F,keep.data = T)
##

save(mgbm,file=paste(repsortie,"mgbm_fr2302.RData",sep=""))
load(paste(repsortie,"mgbm_fr2302.RData",sep=""))

# Maintenant, on lancer le code x fois avec les paramètres de modélisation optimisé
# Calcul de la moyenne de l'importance + du résultat de prédiction (30% du jeu de données indépendant). Voir si c'est pertinent, caret le fait peut être déjà...

# Test avec la fonction
source("/media/sf_GIS_ED/Dev/Scripts/master/Fonctions/R/F_gbm.R")

trControl <- trainControl(method = "cv",p=0.8,number=10)
tuneGrid <- expand.grid(interaction.depth = mgbm$bestTune$interaction.depth,n.trees = mgbm$bestTune$n.trees,shrinkage = 0.1,n.minobsinnode = 10)
   

# Rajouter le fonctionnement des variables         
testmodel <- boot_caret(vNames=vNames,datax=datax,datay=datay,nbr=5,prob=0.8,model="gbm",tuneGrid=tuneGrid,trControl=trControl,repsortie=repsortie)



```
Les principales variables explicatives de la distribution des teneurs en carbone organique sont présentées figure `r fig$ref("gbm_fr",link=TRUE)`. Les facteurs les plus importants sont d'ordre climatiques et topographiques. Ces résultats confirment les premières observations de l'ACP.
Les variables d'occupation du sol ont une influence secondaire et celles qui agissent significativement sont la proportion des exploitations ayant une OTEX de type élevage en 1988, la proportion de surface fourragère principale en 1988 et les proportions de maïs fourrage dans la SAU pour les années 1988, 1979 et 1970. Parmis ces variables d'occupation du sol, l'années 1988 explique bien les teneurs en carbone organique pour la période 1995-1999.

**En conclusion** Ces résultats montrent le caractère multifactoriel de la répartition des teneurs en carbone organique à l'échelle national. Pour évaluer l'effet de l'évolution de l'occupation du sol sur les teneurs en C, il est nécessaire de travailler sur des zones géographiques contextes topographiques et climatiques homogènes.

```{r,highlight=TRUE,eval=FALSE,echo=FALSE,fig.height=6, fig.width=6,fig.cap = fig$cap("gbm_fr","Importance des variables explicatives"),fig.align="center"}
load(paste(repsortie,"mgbm_fr1302.RData",sep=""))
plotvarimp <- plot(varImp(mgbm), top = 10)
png(paste(repsortie,"varimp_fr.png",sep=""), width = 1000, height = 1000,res=150)  
plotvarimp
dev.off()

```

```{r gbmstratification,eval=FALSE,echo=FALSE}
# Stratification par zonage des grandes régions d'élevage
set.seed(157) #Pour assurer la reproductibilité
registerDoMC(4)

p <- list()
for(i in levels(as.factor(dcast.bdat$typo_clim))){
  print(i)
  d_typo <- dcast.bdat[dcast.bdat$typo_clim %in% i,vNames]
  #d_typo[vNames[1]] <- log(d_typo[vNames[1]])
  
  datax <- d_typo[, vNames[-1]]
  datay <- d_typo[, vNames[1]]


  #formula <- as.formula(paste(vNames[1],"~",paste(vNames[-1],collapse="+"),sep=""))
 
  trControl <- trainControl(method = "cv",p=0.8,number=10)
  tuneGrid <- expand.grid(interaction.depth = mgbm$bestTune$interaction.depth,n.trees = mgbm$bestTune$n.trees,shrinkage = 0.1,n.minobsinnode = 10)

  # Utilisation de caret, car plus rapide qu'une simple fonction gbm
  mgbm_strat <- train(x = datax , y = datay,method="gbm",tuneGrid = tuneGrid,trControl = trControl,verbose = F,keep.data = T)

#  mgbm_strat <- try(train(formula,data=d_typo,"gbm",tuneGrid = tuneGrid,trControl = trControl,verbose = F,keep.data = T,na.action = na.omit),silent=TRUE)

  if(class(mgbm_strat)[1]=="try-error"){
    print("Pas assez d'échantillons pour la modélisation")
    next
  }

  varimport <- varImp(mgbm_strat)
  varimport <- as.data.frame(varimport[[1]])
  varimport$variable <- rownames(varimport)
  colnames(varimport) <- c("importance","variable")
  #varimport <- varimport[order(varimport$importance,decreasing = TRUE),]
  varimport$variable <- reorder(varimport$variable, varimport$importance)
  varimport <- varimport[1:10,]
  varimport$type <- gsub2(as.character(Rcovar),type,as.character(varimport$variable))#Ajout du type de facteurs

  p[[i]] <- ggplot(varimport, aes(x = variable, y = importance,fill=type)) + 
  geom_bar(stat = "identity") + coord_flip() + labs(title=i)
}
save(p,file=paste(repsortie,"p_mgbm_stratefr.RData",sep=""))
```
Ci-dessous, commenter les résultats de la stratification avec les types de climat

```{r,highlight=TRUE,eval=FALSE,echo=FALSE,fig.height=6, fig.width=6,fig.cap = fig$cap("gbm_strat_fr","Importance des variables explicatives"),fig.align="center"}
load(paste(repsortie,"p_mgbm_stratefr.RData",sep=""))
do.call(grid_arrange_shared_legend,c(p,list(nrow=3,ncol=2,position="bottom")))
```

```{r gbmstratificationelevage,eval=FALSE,echo=FALSE}
# Stratification par zonage des grandes régions d'élevage
set.seed(157) #Pour assurer la reproductibilité
registerDoMC(4)

#dcast.bdat$classe_altimean
p <- list()
for(i in levels(as.factor(dcast.bdat$zonage_simple))){
  print(i)
  d_typo <- dcast.bdat[dcast.bdat$zonage_simple %in% i,vNames]
  datax <- d_typo[, vNames[-1]]
  datay <- d_typo[, vNames[1]]

 # d_typo[vNames[1]] <- log(d_typo[vNames[1]])
 # formula <- as.formula(paste(vNames[1],"~",paste(vNames[-1],collapse="+"),sep=""))
 # formula <- as.formula(paste(vNames[1],"~",paste(vNames[-1],collapse="+"),sep=""))
 
  trControl <- trainControl(method = "cv",p=0.8,number=10)
  tuneGrid <- expand.grid(interaction.depth = mgbm$bestTune$interaction.depth,n.trees = mgbm$bestTune$n.trees,shrinkage = 0.1,n.minobsinnode = 10)

  mgbm_elevage <- train(x = datax , y = datay,method="gbm",tuneGrid = tuneGrid,trControl = trControl,verbose = F,keep.data = T)

  #mgbm_elevage <- try(train(formula,data=d_typo,"gbm",tuneGrid = tuneGrid,trControl = trControl,verbose = F,keep.data = T,na.action = na.omit),silent=TRUE)

  if(class(mgbm_elevage)[1]=="try-error"){
    print("Pas assez d'échantillons pour la modélisation")
    next
  }

  varimport <- varImp(mgbm_elevage)
  varimport <- as.data.frame(varimport[[1]])
  varimport$variable <- rownames(varimport)
  colnames(varimport) <- c("importance","variable")
  #varimport <- varimport[order(varimport$importance,decreasing = TRUE),]
  varimport$variable <- reorder(varimport$variable, varimport$importance)
  varimport <- varimport[1:10,]
  varimport$type <- gsub2(as.character(Rcovar),type,as.character(varimport$variable))#Ajout du type de facteurs

  p[[i]] <- ggplot(varimport, aes(x = variable, y = importance,fill=type)) + 
  geom_bar(stat = "identity") + coord_flip() + labs(title=i)
}

save(p,file=paste(repsortie,"p_mgbm_elevage.RData",sep=""))
```
Ci-dessous, commenter les résultats de la stratification avec les principales régions d'élevage

```{r,highlight=TRUE,eval=FALSE,echo=FALSE,fig.height=6, fig.width=12,fig.cap = fig$cap("gbm_strat_elevage","Importance des variables explicatives"),fig.align="center"}
load(paste(repsortie,"p_mgbm_elevage.RData",sep=""))
do.call(grid_arrange_shared_legend,c(p,list(nrow=3,ncol=3,position="bottom")))
```

```{r gbmstratregion,eval=FALSE,echo=FALSE}
# Stratification par région administrative
set.seed(157) #Pour assurer la reproductibilité
registerDoMC(4)

p <- list()
for(i in levels(as.factor(dcast.bdat$nom_region))){
  print(i)
  d_typo <- dcast.bdat[dcast.bdat$nom_region %in% i,vNames]
#  d_typo[vNames[1]] <- log(d_typo[vNames[1]])
  
  formula <- as.formula(paste(vNames[1],"~",paste(vNames[-1],collapse="+"),sep=""))
 
  trControl <- trainControl(method = "cv",p=0.8,number=5)
  tuneGrid <-  expand.grid(interaction.depth = c(1, 5, 9),n.trees = (1:50)*10,shrinkage = 0.1,n.minobsinnode = 20)

  mgbm_region <- try(train(formula,data=d_typo,"gbm",tuneGrid = tuneGrid,trControl = trControl,verbose = F,keep.data = T,na.action = na.omit),silent=TRUE)

  if(class(mgbm_region)[1]=="try-error"){
    print("Pas assez d'échantillons pour la modélisation")
    next
  }

  varimport <- varImp(mgbm_region)
  varimport <- as.data.frame(varimport[[1]])
  varimport$variable <- rownames(varimport)
  colnames(varimport) <- c("importance","variable")
  #varimport <- varimport[order(varimport$importance,decreasing = TRUE),]
  varimport$variable <- reorder(varimport$variable, varimport$importance)
  varimport <- varimport[1:10,]
  varimport$type <- gsub2(as.character(Rcovar),type,as.character(varimport$variable))#Ajout du type de facteurs

  p[[i]] <- ggplot(varimport, aes(x = variable, y = importance,fill=type)) + 
  geom_bar(stat = "identity") + coord_flip() + labs(title=i)
}

save(p,file=paste(repsortie,"p_mgbm_strateregion.RData",sep=""))
```
Ci-dessous, commenter les résultats de la stratification avec les types de climat

```{r,highlight=TRUE,eval=FALSE,echo=FALSE,fig.height=6, fig.width=15,fig.cap = fig$cap("gbm_region_fr","Importance des variables explicatives"),fig.align="center"}
load(paste(repsortie,"p_mgbm_strateregion.RData",sep=""))
do.call(grid_arrange_shared_legend,c(p,list(nrow=2,ncol=3,position="bottom")))
```
