---
title: "Analyse des données du recencement agricole"
author: "Jean-Baptiste Paroissien"
date: "21/12/2016"
output:
  html_notebook:
    toc: true
    fig_caption: true
    highlight: zenburn
    number_sections: yes
    theme: spacelab
---

```{r setup, include=FALSE,eval=TRUE}
# Importation des paramètres de travail
source("/media/sf_GIS_ED/Dev/Scripts/master/Fonctions/R/importparametres.R")
repmaster <- "/media/sf_GIS_ED/Dev/Scripts/master/"
importparametres(repmaster=repmaster,repdata="/media/sf_GIS_ED/Dev/",dsn="PG:dbname='sol_elevage' host='localhost' port='5432' user='jb'")
repsortie <- paste(repmaster,"Scripts/master/Fichiers_suivis/Traitements/Fichiers/",sep="") #répertoire de sortie pour des différents fichiers
```
# Objectifs

L'objectif de ce travail est d'analyser les principales tendances d'occupation du sol en lien avec les données du recencement agricole. Ces données ont été produites avec les scripts de préparation des données [FS_bdd_elab_ra.Rmd](https://github.com/Rosalien/GISEDSol/tree/master/Fichiers_suivis/BDD/Suivis/FS_bdd_elab_ra.Rmd) et la fonction de génération de cartes [cartoperiod.R](https://github.com/Rosalien/GISEDSol/blob/master/Fonctions/R/cartoperiod.R).

# Représentation cartographique des variables associées à l'activité de l'élevage

Ici, prendre du recul sur l'occupation du sol et son évolution. On pourra s'appuyer sur d'autres types de graphiques, comme les boxplots avec des stats du type (% de prairies retournées...?) 

## L'occupation du sol

```{r,highlight=TRUE,eval=TRUE}
# Paramètres ###########################
tablecarto <- "dm_vecteurs.canton" 
dsn <- "PG:dbname='sol_elevage' host='localhost' port='5432' user='jb'" 
variablecarto <- "var_sth7910" #variable à spatialiser
l_legend <- "Evolution de la STH 1979-2010 (%) "#label de la variable
nclasse <- 5 #Nombre de classes de valeurs pour la cartographie
style_classe <- "quantile" #"pretty"#"jenks"
couleur <- "Spectral"#nom de la palette couleur (selon RColorBrewer)display.brewer.all() pour connaître les différentes palettes
nomfichier="test"

# Lancement
cartoperiod(dsn,tablecarto,variablecarto,nclasse,style_classe,couleur,l_legend=l_legend,repsortie,nomfichier,dept=FALSE,reg=54)
```


```{r,highlight=TRUE,eval=FALSE}
# Paramètres ###########################
tablecarto <- "dm_vecteurs.canton" 
dsn <- "PG:dbname='sol_elevage' host='localhost' port='5432' user='jb'" #Paramètres de connexion
period <- c("1979","1988","2000","2010") #Période de temps prise en compte
variable <- c("p_prairie","p_sth","p_sfp","p_mf","p_c")#variable(s) à cartographier
l_legend <- c("Pourcentage Prairie","Pourcentage STH/SAU", "Pourcentage SFP/SAU", "Pourcentage MFL/SAU","Pourcentage C/SAU")# Nom des labels associés aux variables à cartographier. Vecteur utilisé pour les titres des cartes
nclasse <- 5 #Nombre de classes de valeurs pour la cartographie
style_classe <- "pretty" #"pretty"#"jenks"
couleur <- "RdYlGn" #Nom de la palette couleur (selon RColorBrewer)display.brewer.all() pour connaître les différentes palettes

# Boucles pour cartographier chaque variable à chaque période de temps étudiée
cpt <- 0
for(v in variable){
  cpt <- cpt + 1
  nomfichier <- paste(v,"pretty",sep="")
  l_legendvaria <- l_legend[cpt]
  variablecarto <- paste(v,period,sep="")
  
  cartoperiod(dsn,tablecarto,variablecarto=variablecarto,nclasse,style_classe,couleur,l_legend=l_legendvaria,repsortie,nomfichier,dept="37",reg=FALSE)
}
```

```{r,highlight=TRUE,eval=FALSE}
# Lecture de la table de travail
reg <- "54|23|83|25"

reg <- "26|23|83|54|74|52|53|25|74"

period <- c("1970","1979","1988","2000","2010") # Années des différents recencements agricoles

#melted.RA <- sqlQuery(loc,paste("select * from ra.melted_RA where code_reg similar to '",reg,"'",sep=""))
melted.RA <- sqlQuery(loc,paste("select * from ra.melted_RA where code_reg similar to '",reg,"'",sep=""))

melted.RA <- melted.RA[complete.cases(melted.RA),]


p_variable <- cbind("p_prairie","p_sth","p_sfp")#,"p_mf")#,"p_c")

cpt <- 0
for(i in p_variable){
  cpt <- cpt + 1
  melted.RAsth <- melted.RA[melted.RA["variable"] == i,]
  melted.RAsth[,"annees"] <- as.factor(melted.RAsth[,"annees"])
  #melted.RAsth[,"code_reg"] <- as.factor(melted.RAsth[,"code_reg"])
  melted.RAsth[,"nom_region"] <- as.factor(melted.RAsth[,"nom_region"])
  
  p <- ggplot(melted.RAsth) +
            geom_boxplot(aes(x=annees,y=value,col=nom_region))+
            geom_smooth(aes(x=as.integer(annees),y=value,color=nom_region,fill=nom_region),method=loess)+
            scale_x_discrete("Années")+scale_y_continuous("Pourcentage")+labs(title=i)+
            theme(plot.title = element_text(size = 14, face = "bold"), 
                  text = element_text(size = 12),
                  axis.title = element_text(face="bold"),
                  axis.text.x=element_text(size = 11))
  
  ggsave(p,file = paste("evolregion",i,".png",sep=""), width = 15, height = 10)  
  }
  
  #tt <- do.call("grid.arrange",p)
  #ggsave(tt, file = paste("map_",reg,"_",v,".png",sep=""), width = 10, height = 10)  
```

```{r,highlight=TRUE,eval=FALSE}
##################Autre méthode#######################

sth <- c("p_sth1979","p_sth1988","p_sth2000","p_sth2010")
sfp <- c("p_sfp1979","p_sfp1988","p_sfp2000","p_sfp2010")

pdf(paste("STH_SFP.pdf",sep=""),width=7, height=7)
boxplot(mapcanton@data[,sth],at = 1:4 - 0.15,col = "white",xlab="Années",ylab="% de SAU",boxwex = 0.15,xaxt = "n",ylim=c(0,100))
axis(1, at = 1:4, labels=c("1979","1988","2000","2010"))
boxplot(mapcanton@data[,sfp],boxwex = 0.15,at = 1:4 + 0.15,col = "grey",xaxt = "n",outline=FALSE,add=TRUE,axes=FALSE)
box()
legend("bottomleft",c("sth", "sfp"),fill = c("white", "grey"),bty="n")
dev.off()

summary(mapcanton@data$p_sth1979)
summary(mapcanton@data$p_sth1988)
summary(mapcanton@data$p_sth2000)
summary(mapcanton@data$p_sth2010)
```



Boxplot pour le poitou charentes
```{r,highlight=TRUE,eval=FALSE}
# Lecture de la table de travail
reg <- "54" # Nom de la région à sélectionner
melted.RAreg <- sqlQuery(loc,paste("select * from ra.melted_RA where code_reg like '",reg,"'",sep=""))
melted.RAreg <- melted.RA[complete.cases(melted.RAreg),]

p1 <- ggplot(melted.RAreg, aes(x=as.factor(annees), y=value, col=variable))+
              geom_boxplot(alpha=0.7)+
              scale_x_discrete("Années")+scale_y_continuous("Pourcentage")+
              theme(plot.title = element_text(size = 14, face = "bold"), 
                    text = element_text(size = 12),
                    axis.title = element_text(face="bold"),
                    axis.text.x=element_text(size = 11))+
              scale_fill_brewer(palette = "Dark2")
p1
ggsave(p1, file = paste("boxplot_",reg,".png",sep=""), width = 10, height = 10)  
```



## Exploration et fouille de données

```{r,highlight=TRUE,eval=FALSE}
# Pour l'exploration, on se basera sur les fichiers sources du RA (différent melted)

dsn <- "PG:dbname='sol_elevage' host='localhost' port='5432' user='jb'" # Configuration de la connexion vers le PostGIS
varia <- c("p_sth","p_sfp","p_prairie") # Variable à analyser 
period <- c("1979","1988","2000","2010") #Période de temps
id <- c("code_canton","code_reg") #Nom de l'identifiant

variable <- paste()

# Lecture du postgis
mapcanton <- readOGR(dsn = dsn, "canton")

sth <- c("p_sth1979","p_sth1988","p_sth2000","p_sth2010")
sfp <- c("p_sfp1979","p_sfp1988","p_sfp2000","p_sfp2010")

mapcanton.active <- mapcanton@data[,c("corgox_med9094","corgox_med9599","corgox_med0004","corgox_med0509",sth,sfp)]
res.pca <- PCA(mapcanton.active, graph = FALSE)
fviz_pca_var(res.pca)

#fviz_pca_var(res.pca, col.var="cos2") +
#scale_color_gradient2(low="white", mid="blue", 
                    #high="red", midpoint=0.5) + theme_minimal()
```