---
title: "Préparation des données du recencement agricole"
author: "Jean-Baptiste Paroissien"
output:
  github_document:
    toc: true
    toc_depth: 2
    fig_width: 10
    fig_height: 10
    dev: png
    md_extensions: +autolink_bare_uris+hard_line_breaks+header_attributes+line_blocks+table_captions
---

```{r setup, include=FALSE,eval=TRUE}
# Importation des paramètres de travail
source("/media/sf_GIS_ED/Dev/Scripts/master/Fonctions/R/importparametres.R")
repmaster <- "/media/sf_GIS_ED/Dev/Scripts/master/"
importparametres(repmaster=repmaster,repdata="/media/sf_GIS_ED/Dev/",dsn="PG:dbname='sol_elevage' host='localhost' port='5432' user='jb'")
```

# Objectifs

L'objectif est de réaliser l'ensemble des traitements associé à la préparation des données du recencement agricole (RA). La préparation des données du RA comprend essentiellement le développement de tables directement exploitables pour la cartographie ou les analyses statistiques :

- le calcul de statistiques simples et des jointures vers une table postGIS,
- le calcul des variations d'occupation du sol vers une table postGIS,
- la préparation d'une table au format large pour différents graphiques réalisés avec les fonctions du paquet `ggplot2`.

**En sortie** de ce script, plusieurs champs (statistiques élaborés du RA) sont ajoutés dans la table `dm_vecteurs.canton` et la table `dm_traitements.melted_RA` est créée. Le traitement et l'analyse des champs créés dans les commandes qui suivent sont consultables dans le fichier [FS_traitements_ra.Rmd](https://github.com/Rosalien/GISEDSol/tree/master/Fichiers_suivis/Traitements/Suivis/FS_traitements_ra.Rmd).
Pour une description des champs créés, consultez les métadonnées de la table `dm_vecteurs.canton` (voir à la fin du document).

# Calcul de différentes statistiques et jointures vers la table `dm_vecteurs.canton`

## Calcul de la proportion d'occupation du sol par SAU

Le code suivant détermine la proportion de la surface d'occupation du sol par rapport à la surface agricole utile pour les différentes périodes de temps étudiées (1970,1979,1988,2000,2010). Les occupations du sol prises en compte sont les suivantes :

- Superficie Toujours en Herbe (STH),
- Surface Fourragère Princiaple (SFP),
- Maïs Fourrage Ensilage (MF),
- Céréales (c),
- Oléagineux (olea)
- Protéagineux (protea)

A chaque itération, un commentaire est ajouté dans la base de données pour décrire le champs nouvellement créé. Ces commentaires sont accessibles dans la vue `public.metadata`.

Voir pour dans le détail le problème de Sau manquant pour certaines communes. Dans ce cas, on pourrait piocher dans la sau2000...

```{r,highlight=TRUE,eval=FALSE}
#Paramètres
period <- c("1970","1979","1988","2000","2010") #périodes de temps analysées 
SAU <- "(COALESCE(superficieagricoleutilisée1,superficieagricoleutiliséehorsarbresdenoël))"#Champs de la SAU : ici, l'un des deux champs est utilisé si l'un deux a une valeur nulle
variable <- cbind("superficietoujoursenherbesth","fourragesetsuperficiestoujoursenherbe","maïsfourrageetensilage","céréales","oléagineux","protéagineux") #Nom des champs des tables brutes en sortie de requête sur DISAR
p_variable <- cbind("p_sth","p_sfp","p_mf","p_c","p_olea","p_protea") #Nom du champs nouvellement calculé (pourcentage de XX dans la SAU)
signification <- cbind("surface toujours en herbe","surface fourragère principale","maîs fourrage ensilage","céréales","oléagineux","protéagineux") #variable descriptive pour la construction de métadonnées
type_RA <- "S_cultures_canton" # Nom de la table brute où les données seront piochées pour être jointe vers dm_vecteurs.canton
schema <- "ra" # Nom du schéma où est présent la table 'type_RA'
table_dm <- "dm_vecteurs.canton" # Nom de la table pour rassembler les calculs (vers le schéma dm_vecteurs)(table postGIS)

# Calcul de la proportion de surface dans la SAU pour chaque période et type d'occupation du sol
cpt <- 0
for(v in variable){
  cpt <- cpt + 1
  variableRA <- v
  print(variableRA)
  sign_varia <- signification[cpt]
  
  for(i in period){

    p_variableRA <- paste(p_variable[cpt],i,sep="")
    print(p_variableRA)
    tableRA <- paste(type_RA,i,sep="")
    
    # Suppression de la colonne si déjà existante
    sqlQuery(loc,paste("alter table ",table_dm,"
                        drop column if exists ",p_variableRA,sep=""))
  
    # Création de la colonne et calcul du ratio occup/SAU
    sqlQuery(loc,paste("alter table ",table_dm,"
                        add column ",p_variableRA," numeric;
                        update ",table_dm,"
                        SET ",p_variableRA," = s1.",p_variableRA," from(
                        select (",variableRA,"/",SAU,")*100 as ",p_variableRA,",num_canton
                        from ",schema,".",tableRA,") as s1
                        where ",table_dm,".code_canton=s1.num_canton::text",sep=""))
    
      # Ajout d'un commentaire sur la nouvelle colonne créée
    	print(sqlQuery(loc,paste("
	    COMMENT ON COLUMN ",table_dm,".",p_variableRA," IS \'Pourcentage de ",sign_varia," par rapport à la SAU pour ",i,".\';",sep="")))
  }
}
```

## Calcul de la surface des prairies et sa part d'occupation dans la SAU

Le type d'occupation nommé `prairie` correspond à la somme des surfaces toujours en herbe et de la surface des prairies temporaires et artificielles. Le code ci-dessous calcul la proportion de prairie pour les 5 périodes du recencement agricole.

```{r,highlight=TRUE,eval=FALSE}
# Calcul de statistiques pour les prairies (prairies artificielles, prairies temporaires)

p_variable <- "p_prairie"
type_RA <- "S_cultures_canton"
SAU <- "(COALESCE(superficieagricoleutilisée1,superficieagricoleutiliséehorsarbresdenoël))"#Champs de la SAU : ici, l'un des deux champs est utilisé si l'un deux a une valeur nulle
period <- c("1970","1979","1988","2000","2010")
schema <- "ra"
table_dm <- "dm_vecteurs.canton" # Nom de la table pour rassembler les calculs (vers le schéma dm_vecteurs)

for(i in period){
    
    p_variableRA <- paste(p_variable,i,sep="")
    print(p_variableRA)
    tableRA <- paste(type_RA,i,sep="")
    sqlQuery(loc,paste("alter table ",table_dm,"
                        drop column if exists ",p_variableRA,sep=""))
  
    if(i=="1970"){
      sqlQuery(loc,paste("alter table ",table_dm,"
                        add column ",p_variableRA," numeric;
                        update ",table_dm,"
                        SET ",p_variableRA," = s1.",p_variableRA," from(
                        select ((COALESCE(prairiestemporaires,0) + COALESCE(superficietoujoursenherbesth,0))/",SAU,")*100 as ",p_variableRA,",num_canton
                        from ",schema,".",tableRA,") as s1
                        where ",table_dm,".code_canton=s1.num_canton::text",sep=""))
      
      print(sqlQuery(loc,paste("
	      COMMENT ON COLUMN ",table_dm,".",p_variableRA," IS \'Pourcentage des prairies (sommes des prairies temporaires et des surfaces toujours en herbe) en fonction de la SAU pour ",i,".\';",sep="")))
      
    }else{
    sqlQuery(loc,paste("alter table ",table_dm,"
                        add column ",p_variableRA," numeric;
                        update ",table_dm,"
                        SET ",p_variableRA," = s1.",p_variableRA," from(
                        select ((COALESCE(prairiesartificielles,0) + COALESCE(prairiestemporaires,0) + COALESCE(superficietoujoursenherbesth,0))/",SAU,")*100 as ",p_variableRA,",num_canton
                        from ",schema,".",tableRA,"
                        where ",SAU," > 0) as s1
                        where ",table_dm,".code_canton=s1.num_canton::text",sep=""))
      
      print(sqlQuery(loc,paste("
	    COMMENT ON COLUMN ",table_dm,".",p_variableRA," IS \'Pourcentage des prairies (sommes des prairies temporaires, artificielles et des surfaces toujours en herbe) en fonction de la SAU pour ",i,".\';",sep="")))
    }
}
```

## Calcul de la COP (Céréales+Oléagineux+Protéagineux)

Le type d'occupation nommé `COP` correspond à la somme des surfaces en céréales+oléagineux et Protéagineux. Le code ci-dessous calcul la proportion de COP pour les 5 périodes du recencement agricole.

```{r,highlight=TRUE,eval=FALSE}
# Calcul de statistiques pour les prairies (prairies artificielles, prairies temporaires)

p_variable <- "p_cop"
type_RA <- "S_cultures_canton"
SAU <- "(COALESCE(superficieagricoleutilisée1,superficieagricoleutiliséehorsarbresdenoël))"#Champs de la SAU : ici, l'un des deux champs est utilisé si l'un deux a une valeur nulle
period <- c("1970","1979","1988","2000","2010")
schema <- "ra"
table_dm <- "dm_vecteurs.canton" # Nom de la table pour rassembler les calculs (vers le schéma dm_vecteurs)
"céréales","oléagineux","protéagineux"
for(i in period){
    
    p_variableRA <- paste(p_variable,i,sep="")
    print(p_variableRA)
    tableRA <- paste(type_RA,i,sep="")
    sqlQuery(loc,paste("alter table ",table_dm,"
                        drop column if exists ",p_variableRA,sep=""))
  
    if(i=="1970"){
      sqlQuery(loc,paste("alter table ",table_dm,"
                        add column ",p_variableRA," numeric;
                        update ",table_dm,"
                        SET ",p_variableRA," = s1.",p_variableRA," from(
                        select ((COALESCE(céréales,0) + COALESCE(oléagineux,0))/",SAU,")*100 as ",p_variableRA,",num_canton
                        from ",schema,".",tableRA,") as s1
                        where ",table_dm,".code_canton=s1.num_canton::text",sep=""))
      
      print(sqlQuery(loc,paste("
        COMMENT ON COLUMN ",table_dm,".",p_variableRA," IS \'Pourcentage des prairies (sommes des prairies temporaires et des surfaces toujours en herbe) en fonction de la SAU pour ",i,".\';",sep="")))
      
    }else{
    sqlQuery(loc,paste("alter table ",table_dm,"
                        add column ",p_variableRA," numeric;
                        update ",table_dm,"
                        SET ",p_variableRA," = s1.",p_variableRA," from(
                        select ((COALESCE(céréales,0) + COALESCE(protéagineux,0) + COALESCE(oléagineux,0))/",SAU,")*100 as ",p_variableRA,",num_canton
                        from ",schema,".",tableRA,"
                        where ",SAU," > 0) as s1
                        where ",table_dm,".code_canton=s1.num_canton::text",sep=""))
      
      print(sqlQuery(loc,paste("
      COMMENT ON COLUMN ",table_dm,".",p_variableRA," IS \'Pourcentage de la COP (sommes des cultures en céréales, oléagineux et protéagineux) en fonction de la SAU pour ",i,".\';",sep="")))
    }
}
```

## Orientation technico-économiques des exploitation 

```{r,highlight=TRUE,eval=FALSE}
# Calcul de statistiques pour les OTEX
variable <- cbind("polyculturepolyélevageautresotex6173838490","grandesculturesotex1516","elevageshorssolotex51525374")
p_variable <- cbind("polyelevage","grdcultures","elevagehorsol")
type_RA <- "otex_canton"
period <- c("1988","2000","2010")
signification <- cbind("polyculture-elevage (otex 61,73,83,84,90)","grandes cultures (otex 15,16)","elevage hors sol (otex 51,52,53,74)")
table_dm <- "dm_vecteurs.canton" # Nom de la table pour rassembler les calculs (vers le schéma dm_vecteurs)

# Calcul du pourcentage des otex des exploitations pour l'ensemble des exploitations d'un canton
cpt <- 0
for(v in variable){
  cpt <- cpt + 1
  variableRA <- paste(variable[cpt],sep="")
  print(variableRA)
  sign_varia <- signification[cpt]

  for(i in period){
    
    p_variableRA <- paste(p_variable[cpt],i,sep="")
    print(p_variableRA)
    tableRA <- paste(type_RA,i,sep="")
    sqlQuery(loc,paste("alter table ",table_dm,"
                        drop column if exists ",p_variableRA,sep=""))
  
    sqlQuery(loc,paste("alter table ",table_dm,"
                        add column ",p_variableRA," numeric;
                        update ",table_dm,"
                        SET ",p_variableRA," = s1.",p_variableRA," from(
                        select (",variableRA,"/ensemble)*100 as ",p_variableRA,",num_canton
                        from ",schema,".",tableRA,") as s1
                        where ",table_dm,".code_canton=s1.num_canton::text",sep=""))
    
    print(sqlQuery(loc,paste("
	    COMMENT ON COLUMN ",table_dm,".",p_variableRA," IS \'Pourcentage exploitation ayant une orientation technico-economique de type ",sign_varia," en ",i,".\';",sep="")))
    
    }
}

# Calcul de l'ensemble du pourcentage d'OTEX de type elevage pour l'ensemble des exploitations d'un canton
p_variable <- "elevage"
type_RA <- "otex_canton"

cpt <- 0
for(i in period){
    
    p_variableRA <- paste(p_variable,i,sep="")
    print(p_variableRA)
    tableRA <- paste(type_RA,i,sep="")
    sqlQuery(loc,paste("alter table ",table_dm,"
                        drop column if exists ",p_variableRA,sep=""))
  
    sqlQuery(loc,paste("alter table ",table_dm,"
                        add column ",p_variableRA," numeric;
                        update ",table_dm,"
                        SET ",p_variableRA," = s1.",p_variableRA," from(
                        select ((COALESCE(bovinslaitotex45,0) + COALESCE(bovinsviandeotex46,0) + COALESCE(ovinscaprinsetautresherbivoresotex48,0) + COALESCE(bovinsmixteotex47,0))/ensemble)*100 as ",p_variableRA,",num_canton
                        from ",schema,".",tableRA,") as s1
                        where ",table_dm,".code_canton=s1.num_canton::text",sep=""))
    
    print(sqlQuery(loc,paste("
	    COMMENT ON COLUMN ",table_dm,".",p_variableRA," IS \'Pourcentage de la somme des OTEX de type elevage (otex 45,46,47,48) pour ",i,".\';",sep="")))
}
```

## Données associées aux UGB

Les données des UGB proviennent de la table accessible à cette [adresse](http://agreste.agriculture.gouv.fr/IMG/xls/Donnees_principales__canton_departement_.xls). A noter qu'il sagit uniquement des UGB tous aliments et que les données sont uniquement accessibles pour 1988, 2000 et 2010. Cette section présente le calcul de la densité d'UGB tous aliments (UGBTA/SAU) pour les 3 périodes de temps disponibles. Le calcul est appliqué sur les tables importées dans la base postgresql et décrit dans le fichier [FS_bdd_brute.Rmd](`r github_url`Fichiers_suivis/BDD/Suivis/FS_bdd_brute.Rmd).

```{r,highlight=TRUE,eval=FALSE}
# Paramètres
SAU <- "sau" # Nom de la variable correspond à la surface agricole utile
UGB  <- "ugbta" # Nom de la variable étudiée
tableRA <- "ugbta_canton880010" # Nom de la table ra brute contenant les données à calculer et joindre vers la table dm_vecteurs.canton
periodUGB <- c("1988","2000","2010") # Période de temps prise en compte
table_dm <- "dm_vecteurs.canton" # Nom de la table pour rassembler les calculs (vers le schéma dm_vecteurs)
schema <- "ra"

# Calcul chargement
for(i in periodUGB){
    
    UGBperiod <- paste(UGB,i,sep="")
    SAUperiod <- paste(SAU,i,sep="")
    
    sqlQuery(loc,paste("alter table ",table_dm,"
                        drop column if exists ",UGBperiod,sep=""))

    sqlQuery(loc,paste("alter table ",table_dm,"
                        add column ",UGBperiod," numeric;
                        update ",table_dm,"
                        SET ",UGBperiod," = s1.",UGBperiod," from(
                        select (",UGBperiod,"/",SAUperiod,") as ",UGBperiod,",num_canton
                        from ",schema,".",tableRA,") as s1
                        where ",table_dm,".code_canton=s1.num_canton::text",sep=""))
    
    print(sqlQuery(loc,paste("
	    COMMENT ON COLUMN ",table_dm,".",UGBperiod," IS \'Densité UGBTA/SAU pour ",i,".\';",sep="")))
}
```

# Calcul des évolutions et jointure vers la table `dm_vecteurs.canton`

Les évolutions d'occupation du sol et de la densité d'UGB sont calculées entre 1970-2010, 1979-2010 et 1988-2010. Le calcul de l'évolution se base sur la relation suivante  : test avec (occupA/SAUA)-(occupB/SAUB) avec A l'année la plus récente et B l'année la plus ancienne. (A priori, plus intéressant car la sau peut également évoluer...)

## Evolution pour l'occupation du sol

```{r,highlight=TRUE,eval=FALSE}
# Calcul de l'évolution des superficies
# Paramètres
p_variable <- c("sth","c","sfp","mf","prairie","cop")
periodref <- c("2010","2000")
period <- c("1970","1979","1988","2000")
signification <- cbind("de la surface toujours en herbe","de la surface en céréales"," de la surface fourragère principale","de la surface en maîs fourrage ensilage","des prairies","des surfaces en cop")
table_dm <- "dm_vecteurs.canton" # Nom de la table pour rassembler les calculs (vers le schéma dm_vecteurs)

# Calcul de statistiques pour les cultures
cpt <- 0
for(v in p_variable){
	cpt <- cpt + 1
  for(p in period){

    for(i in periodref){
   
      if(i==p){next}else{}
      varia <- paste("var_",v,p,"_",i,sep="")    
      variacalA <- paste("p_",v,i,sep="")   
      variacalB <- paste("p_",v,p,sep="")

      sqlQuery(loc,paste("alter table ",table_dm,"
                        	drop column if exists ",varia,sep=""))
  
  	  sqlQuery(loc,paste("alter table ",table_dm,"
	                        add column ",varia," numeric;
	                        update ",table_dm,"
                     	   SET ",varia," = ",variacalA,"-",variacalB,sep=""))

      # Ajout d'un commentaire sur la nouvelle colonne crée
	    print(sqlQuery(loc,paste("
		  COMMENT ON COLUMN ",table_dm,".",varia," IS \'Evolution ",signification[cpt]," entre ",i," et ",p," par rapport à la SAU de ",p," (occupA/SAUA)-(occupB/SAUB).\';",sep="")))
	    }
    }
}#fin boucle finale
```

## Evolution des UGB tous aliments

Pour l'estimation de l'évolution des UGB tous aliments, seule la période 1988-2010 est pris en compte, faute de données antérieures.

```{r,highlight=TRUE,eval=FALSE}
# Paramètres
SAU <- "sau"
variable <- "var_ugb1988_2010"
tableRA <- "ugbta_canton880010"
table_dm <- "dm_vecteurs.canton" # Nom de la table pour rassembler les calculs (vers le schéma dm_vecteurs)

sqlQuery(loc,paste("alter table ",table_dm,"
                    drop column if exists ",variable,sep=""))
  
sqlQuery(loc,paste("alter table ",table_dm,"
                      add column ",variable," numeric;
                      update ",table_dm,"
                      SET ",variable," = ugbta1988 - ugbta2010",sep=""))
    
  # Ajout d'un commentaire sur la nouvelle colonne créée
	print(sqlQuery(loc,paste("
	COMMENT ON COLUMN ",table_dm,".",variable," IS \'Evolution des UGB tous aliment entre 2010 et 1988 (occupA/SAUA)-(occupB/SAUB).\';",sep="")))
```

## Evolution pour les OTEX

```{r,highlight=TRUE,eval=FALSE}
# Paramètres
p_variable <- c("elevage","polyelevage","grdcultures","elevagehorsol") #nom des variables OTEX prise en compte
periodref <- "2010"
period <- "1988"
signification <- cbind("élevage","polyélevage", "grandes cultures", "élevage hors sol")# Nom des labels associés aux variables à cartographier. Vecteur utilisé pour les titres des cartes
table_dm <- "dm_vecteurs.canton" # Nom de la table pour rassembler les calculs (vers le schéma dm_vecteurs)

# Calcul de statistiques pour les OTEX
cpt <- 0
for(v in p_variable){
  cpt <- cpt + 1
  for(p in period){
    varia <- paste("var_",v,p,"_",periodref,sep="")
      
    variacalA <- paste(v,periodref,sep="")   
    variacalB <- paste(v,p,sep="")

    sqlQuery(loc,paste("alter table ",table_dm,"
                        drop column if exists ",varia,sep=""))
  
    sqlQuery(loc,paste("alter table ",table_dm,"
                        add column ",varia," numeric;
                        update ",table_dm,"
                        SET ",varia," = ",variacalA,"-",variacalB,sep=""))
    
    # Ajout d'un commentaire sur la nouvelle colonne crée
  print(sqlQuery(loc,paste("
    COMMENT ON COLUMN ",table_dm,".",varia," IS \'Evolution du pourcentage d\''OTEX en ",signification[cpt]," entre ",periodref," et ",p,".\';",sep="")))
  }
}
```

# Création de classes de valeurs pour la stratification

## Pourcentage d'occupation du sol
```{r,highlight=TRUE,eval=FALSE}
# Paramètres
varia <- c("p_sth","p_sfp","p_prairie","p_c","p_mf","p_cop") # Variable à analyser 
period <- c("1970","1979","1988","2000","2010") #Période de temps
id <- c("code_canton","code_reg","nom_region") #Nom de l'identifiant
style_classe <- "pretty"
nclasse <- 5
dm_table <- "dm_vecteurs.canton"

# Lecture de la table dm_vecteurs.canton
mapcanton <- sqlQuery(loc,paste("select * from ",dm_table,sep=""))

cpt <- 0
for(i in varia){
  print(i)
  cpt <- cpt + 1
  variaperiod <- paste(i,period,sep="")  
  
  # Classement des valeurs
  stats.value <- melt(mapcanton[,variaperiod])$value
  classe_valeur <- classIntervals(stats.value,n=nclasse,style=style_classe,digits=1,na.rm=TRUE)[[2]]

  # 
  for(v in variaperiod){
    vName <- paste("classe_",v,sep="")
    mapcanton[,vName] <- cut(mapcanton[,v],breaks = data.frame(classe_valeur)[,1],include.lowest=T)  
    
    sqlQuery(loc,paste("alter table ",table_dm,"
                        drop column if exists ",vName,";
                        alter table ",table_dm,"
                        add column ",vName," text",sep=""))
                       
    # Création d'une table provisoire pour jointure
    sqlSave(loc,mapcanton[,c("id_geofla",vName)],tablename="dm_vecteurs.tmp")
    
    # Jointure 
    sqlQuery(loc,paste("update ",table_dm,"
                        SET ",vName," = s1.",vName," from(
                        select ",vName,",id_geofla
                        from dm_vecteurs.tmp) as s1
                        where ",table_dm,".id_geofla=s1.id_geofla",sep=""))
    
    # Suppression de la table temporaire
    sqlQuery(loc,"drop table if exists dm_vecteurs.tmp")

    #sqlUpdate(loc, mapcanton[,c("id_geofla",vName)], tablename=dm_table, index='id_geofla', verbose=TRUE)#trop long mais fonctionne

    print(sqlQuery(loc,paste("
  COMMENT ON COLUMN ",table_dm,".",vName," IS \'Classes d\''occupation du sol calculées avec la méthode ",style_classe," et établies sur la variable ",v,".\';",sep="")))
  }
}  
```

## Evolution de l'occupation du sol

```{r,highlight=TRUE,eval=FALSE}
# Paramètres
p_variable <- c("sth","c","sfp","mf","prairie","cop")
periodref <- c("2010","2000")
period <- c("1970","1979","1988","2000")
varia <- apply(expand.grid(p_variable,period,periodref),1, function(x){paste("var_",x[1],x[2],"_",x[3],sep="")})
style_classe <- "quantile" # fixed", "sd", "equal", "pretty", "quantile", "kmeans", "hclust", "bclust", "fisher", or "jenks"
nclasse <- 5
table_dm <- "dm_vecteurs.canton"

# Lecture de la table dm_vecteurs.canton
mapcanton <- sqlQuery(loc,paste("select * from ",table_dm,sep=""))

for(i in varia){
  print(i)

  # Classement des valeurs
  stats.value <- try(melt(mapcanton[,i])$value,silent=TRUE)

  if(class(stats.value)[1]=="try-error"){
    print("Combinaison impossible (erreur normale")
    next
  }
  classe_valeur <- classIntervals(stats.value,n=nclasse,style=style_classe,digits=1,na.rm=TRUE)[[2]]

  vName <- paste("classe_",i,sep="")# Nom de la variable type classe
  vNameS <- paste("diff_",i,sep="") # Nom de la variable simplifiée (augmentation,diminution, pas d'évolution)

  mapcanton[,vName] <- cut(mapcanton[,i],breaks = data.frame(classe_valeur)[,1],include.lowest=T)  
  mapcanton[,vNameS] <- ifelse(mapcanton[,i] > 10,"Augmentation",ifelse(mapcanton[,i] < -10,"Diminution","Pas d'évolution"))

  # Définition des commentaires 
  comment1 <- paste("Classes de changement d\''occupation du sol basées sur la méthode ",style_classe," pour le champ ",i,sep="")
  comment2 <- paste("Classes de changement d\''occupation du sol basées sur la règle : sup à 10% : Augmentation; inf à -10% : Diminution; entre 10 et -10% : pas d\''évolution. Pour le champ",i,sep="")
  
  comment <- c(comment1,comment2)
  
  cpt <- 0
  for(v in c(vName,vNameS)){
    cpt <- cpt + 1
    print(sqlQuery(loc,paste("alter table ",table_dm,"
                        drop column if exists ",v," cascade;;
                        alter table ",table_dm,"
                        add column ",v," text",sep="")))
                       
    # Création d'une table provisoire pour jointure
    print(sqlSave(loc,mapcanton[,c("id_geofla",v)],tablename="dm_vecteurs.tmp"))
    
    # Jointure 
    print(sqlQuery(loc,paste("update ",table_dm,"
                        SET ",v," = s1.",v," from(
                        select ",v,",id_geofla
                        from dm_vecteurs.tmp) as s1
                        where ",table_dm,".id_geofla=s1.id_geofla",sep="")))
    
    # Suppression de la table temporaire
    sqlQuery(loc,"drop table if exists dm_vecteurs.tmp")

    # Commentaires

    print(sqlQuery(loc,paste("
       COMMENT ON COLUMN ",table_dm,".",v," IS \'",comment[cpt],".\';",sep="")))
    }
}
```
## Préparation des tables au format "long".

Les données du recencement (pourcentage de prairie par SAU par exemple) sont ré-organisées pour faciliter les traitements statistiques et la production de graphique. La fonction `melt` est utilisée pour transformer les données d'un format "large" à un format "long".

### Occupation du sol
Problème avec les données ugbta, revoir!

```{r,highlight=TRUE,eval=FALSE}
# Paramètres
varia <- c("p_mf","p_sth","p_sfp","p_prairie","p_c","p_cop","ugbta") # Variable à analyser 
id_class <- apply(expand.grid(varia,period),1, function(x){paste("classe_",x[1],x[2],sep="")})
id <- c("code_canton","code_reg","nom_region","typo_clim","zonage_simple","zonage_cplt") #Nom des identifiants
mapcanton <- sqlQuery(loc,paste("select * from ",table_dm,sep=""))

# Boucle pour séparer l'année du nom de la variable étudiée
cpt <- 0
for(i in varia){
  print(i)
  cpt <- cpt + 1
  
  if(i=="ugbta"){period <- c("1988","2000","2010")}else{period <- c("1970","1979","1988","2000","2010")}
  variaperiod <- paste(i,period,sep="")  
  canton_selection <- mapcanton[,c(id,variaperiod)]

  # Modification de la structure de la table
  stats.canton <- melt(data=canton_selection,id.vars=id)
  # Extraction de l'année et renommage des colonnes
  stats.canton[,"variable"] <- as.character(unlist(regmatches(stats.canton[,"variable"],gregexpr('[0-9]+.[0-9]+',stats.canton[,"variable"]))))
  colnames(stats.canton)[(length(id)+1):(length(id)+2)] <- c("annees",i)
    
  if(cpt==1){
    # Construction de la première table
    melt.canton <- stats.canton
  }else{
    # Ajout à chaque itération de la variable (i)
    melt.canton <- merge(melt.canton,stats.canton, by.x=c(id,"annees"), by.y=c(id,"annees"),all.x=TRUE,all.y=TRUE)
  }
}

# Création finale de la table
melted.RA <- melt(data=melt.canton,id.vars=c(id,"annees"))

# Enregistrement dans le schema RA
tablename <- paste("dm_traitements.","melted_RA",sep="")
sqlQuery(loc,paste("drop table if exists ",tablename,sep=""))
sqlSave(loc,melted.RA,tablename=tablename)
```

A la suite de ce traitement, la table de travail est stockée sous le nom de `r tablename`.

### Evolution de l'occupation du sol

```{r,highlight=TRUE,eval=FALSE}
# Paramètres
varia <- c("sth","c","sfp","mf","prairie","ugbta")
period <- c("1970_2010","1979_2010","1988_2010","2000_2010")
#varia <- apply(expand.grid(p_variable,period),1, function(x){paste("var2_",x[1],x[2],sep="")})

id <- c("code_canton","code_reg","nom_region","typo_clim","zonage_simple","zonage_cplt") #Nom des identifiants
mapcanton <- sqlQuery(loc,paste("select * from ",dm_table,sep=""))

# Boucle pour séparer l'année du nom de la variable étudiée
cpt <- 0
for(i in varia){
  print(i)
  cpt <- cpt + 1
  
  if(i=="ugbta"){
    variaperiod <- "var2_ugb1988_2010"}else{
      variaperiod <- paste("var2_",i,period,sep="")  
    }
  canton_selection <- mapcanton[,c(id,variaperiod)]

  # Modification de la structure de la table
  stats.canton <- melt(data=canton_selection,id.vars=id)
  # Extraction de l'année et renommage des colonnes
  stats.canton[,"variable"] <- as.character(unlist(regmatches(stats.canton[,"variable"],gregexpr('[0-9]+.[0-9]+',stats.canton[,"variable"]))))
  colnames(stats.canton)[(length(id)+1):(length(id)+2)] <- c("periode",i)
    
  if(cpt==1){
    # Construction de la première table
    melt.canton <- stats.canton
  }else{
    # Ajout à chaque itération de la variable (i)
    melt.canton <- merge(melt.canton,stats.canton, by.x=c(id,"periode"), by.y=c(id,"periode"),all.x=TRUE,all.y=TRUE)
  }
}
sdsd
# Création finale de la table
melted.RA <- melt(data=melt.canton,id.vars=c(id,"periode"))

# Enregistrement dans le schema RA
tablename <- paste("dm_traitements.","melted_radiff",sep="")
sqlQuery(loc,paste("drop table if exists ",tablename,sep=""))
sqlSave(loc,melted.RA,tablename=tablename)
```


# Création d'un indicateur de changement d'occupation du sol ?

Voir pour la création d'une table au format long pour les évolutions d'occupation du sol. Revoir également la méthode de calcul des changements d'occupation du sol.



# Métadonnées

Les commentaires ajoutés lors du processus de création des statistiques peuvent être regroupés au sein du même table pour faciliter la compréhension du nom des champs présent dans les tables. La table ci-dessous présente les métadonnées de la table `dm_vecteurs.canton`.

```{r,highlight=TRUE,eval=TRUE}
# Sélection de la vue metadata
tablecomment <- sqlQuery(loc,paste("select column_name,comment from public.metadata where schema_name='dm_vecteurs' and table_name='canton' and comment is not null",sep=""))
knitr::kable(tablecomment, caption = "Description des champs de la table dm_vecteurs.canton",format="markdown")
```

