---
title: "Traitement des données topographiques"
author: "Jean-Baptiste Paroissien"
date: "26/01/2017"
output:
  github_document:
    toc: true
    toc_depth: 2
    fig_width: 10
    fig_height: 10
    dev: png
    md_extensions: +autolink_bare_uris+hard_line_breaks+header_attributes+line_blocks+table_captions
---

```{r setup, include=FALSE,eval=TRUE}
# Importation des paramètres de travail
source("/media/sf_GIS_ED/Dev/Scripts/master/Fonctions/R/importparametres.R")
repmaster <- "/media/sf_GIS_ED/Dev/Scripts/master/"
importparametres(repmaster=repmaster,repdata="/media/sf_GIS_ED/Dev/",dsn="PG:dbname='sol_elevage' host='localhost' port='5432' user='jb'")
```

```{r, tidy=FALSE,eval=TRUE}
Sys.Date()
sessionInfo()
```

# Objectifs

L'objectif de ce fichier de suivi est de stocker l'ensemble des traitements élaborés associés aux données topographiques. Ces traitements concernent pour le moment l'intégration des données [européenne](http://www.eea.europa.eu/data-and-maps/data/eu-dem) et touchent les points suivants :

- Calcul de l'altitude moyenne par canton.

# Calcul de différentes statistiques jointes vers la table `dm_vecteurs.canton`


## Aggrégation par la moyenne à l'échelle du canton

```{r,highlight=TRUE,eval=FALSE}
reptopo <- "/media/sf_GIS_ED/Dev/Data/Topographie/dem_copernicus/" #répertoire contenant les rasters à assembler
Fr_demName <- paste(reptopo,"Fr_L93_90eudem.tif",sep="")

table_dm <- "dm_vecteurs.canton"
mapcanton <- readOGR(dsn = dsn,table_dm)

rasterdem1<-readGDAL(Fr_demName) 
r <- raster(rasterdem1,layer=1,values=TRUE)

r.vals <- extract(r, mapcanton, fun = mean, na.rm = TRUE,sp=TRUE)#fonctionne mais prend un certain temps...(l'extension 'Statistiques zones' est plus rapide)

# Jointure
tmp <- merge(mapcanton@data,r.vals, by.x="code_canton", by.y="code_canton",all.x=TRUE,all.y=TRUE)[,c("id_geofla.x","band1")]
vName <- "altimean"  #Nom du champs calculé
colnames(tmp) <- c("id_geofla2",vName)

# Création d'une table provisoire pour jointure
sqlQuery(loc,"drop table if exists dm_vecteurs.tmptopo")
sqlSave(loc,tmp,tablename="dm_vecteurs.tmptopo")

# Ajout de la colonne
sqlQuery(loc,paste("alter table ",table_dm,"
                    drop column if exists ",vName,";
                    alter table ",table_dm,"
                    add column ",vName," numeric",sep=""))                 
# Jointure 
sqlQuery(loc,paste("update ",table_dm,"
                    SET ",vName," = s1.",vName," from(
                    select ",vName,",id_geofla2
                    from dm_vecteurs.tmptopo) as s1
                    where ",table_dm,".id_geofla=s1.id_geofla2",sep=""))

# Ajout d'un commentaire sur la nouvelle colonne créée
print(sqlQuery(loc,paste("
COMMENT ON COLUMN ",table_dm,".",vName," IS \'Altitude moyenne (en m).\';",sep="")))
    
# Suppression de la table temporaire
sqlQuery(loc,"drop table if exists dm_vecteurs.tmptopo")

# Ci-dessous, une solution en postGIS (intéressant à exploiter)
#http://gis.stackexchange.com/questions/155974/calculate-mean-value-of-polygon-from-raster-in-postgis
```

## Création d'une classification de l'altitude 

La classification de l'altitude moyenne par canton a pour objectif de stratifier les analyses de la BDAT par différents niveaux d'altitudes.

```{r,highlight=TRUE,eval=FALSE}
table_dm <- "dm_vecteurs.canton"
mapcanton <- sqlQuery(loc,paste("select * from ",table_dm,sep=""))

nclasse <- 4
style_classe <- "quantile"

# Classement des valeurs
stats.value <- melt(mapcanton[,"altimean"])$value
classe_valeur <- classIntervals(stats.value,n=nclasse,style=style_classe,digits=1,na.rm=TRUE)[[2]]

vName <- "classe_altimean"
mapcanton[,vName] <- cut(mapcanton[,"altimean"],breaks = data.frame(classe_valeur)[,1],include.lowest=T)
    
sqlQuery(loc,paste("alter table ",table_dm,"
                    drop column if exists ",vName,";
                    alter table ",table_dm,"
                    add column ",vName," text",sep=""))
                       
# Création d'une table provisoire pour jointure
sqlSave(loc,mapcanton[,c("id_geofla",vName)],tablename="dm_vecteurs.tmp")
    
# Jointure 
sqlQuery(loc,paste("update ",table_dm,"
                    SET ",vName," = s1.",vName," from(
                    select ",vName,",id_geofla
                    from dm_vecteurs.tmp) as s1
                    where ",table_dm,".id_geofla=s1.id_geofla",sep=""))
    
# Suppression de la table temporaire
sqlQuery(loc,"drop table if exists dm_vecteurs.tmp")

print(sqlQuery(loc,paste("
  COMMENT ON COLUMN ",table_dm,".",vName," IS \'Classes des altitudes moyennes par canton avec la méthode ",style_classe," et établies sur la variable altimean.\';",sep="")))
```
## Cartographie

```{r,echo=FALSE,eval=TRUE}
tablecarto <- "dm_vecteurs.canton" #Nom de la table utilisée pour la cartographie (table postgis)
variablecarto <- "altimean"
style_classe <- "quantile"#Nombre de classes de valeurs pour la cartographie
couleur <- "Spectral" #RdYlBu
nclasse <- 6
#Nom de la palette couleur (selon RColorBrewer)display.brewer.all() pour connaître les différentes palettes
l_variable <- "Altitude moyenne par canton (m)" #label de la variable
nomfichier <- "elevation_fr" #Nom du fichier

carto(dsn,tablecarto,variablecarto,nclasse,style_classe,couleur,l_legend=l_variable,repsortie,nomfichier,dept=FALSE,reg=FALSE,nrowlayout=1,ncollayout=1,position="bottom",ggsaveheight=7,ggsavewidth=10)
```

```{r map_topo_fr, echo = F, results = 'asis'}
# Pour insérer l'image
fichiers <- paste(repsortie,"elevation_fr.png",sep="")
cat(paste("![](",fichiers,")",sep=""))
```



