---
title: "Création des données élaborées de la BDAT"
author: "Jean-Baptiste Paroissien"
date: "19/05/2017"
output:
  html_document:
    toc: yes
    toc_float: yes
    fig_caption: yes
    highlight: zenburn
    number_sections: yes
    theme: spacelab  
---

```{r setup, include=FALSE,eval=FALSE}
# Importation des paramètres de travail
source("/media/sf_GIS_ED/Dev/Scripts/master/Fonctions/R/importparametres.R")
repmaster <- "/media/sf_GIS_ED/Dev/Scripts/master/"
importparametres(repmaster=repmaster,repdata="/media/sf_GIS_ED/Dev/Data/",dsn="PG:dbname='sol_elevage' host='localhost' port='5432' user='jb'")
```

# Objectifs

Ce fichier permet de créer les tables de données de la BDAT utilisables pour le traitement statistique. Deux principales actions sont réalisées :

- Les teneurs en carbone organique et les calculs d'évolution de ces teneurs sont jointes dans la table de travail `dm_vecteurs.canton` pour faciliter la cartographie et l'analyse spatiale des données,
- Plusieurs autres tables sont générées pour les différents travaux demandant un format de table "long".

# Intégration des données de la BDAT vers la table `dm_vecteurs.canton`

## Intégration de la médiane et 3ème quartile des teneurs en carbone organique par canton (teneurs + effectifs)

Ici, les médianes et 3ème quartile des teneurs en CO (corgox) ré-échantillonnées par canton sont intégrées dans intégrées dans le fichier `dm_vecteurs.canton`. L'intégration est effectuée sur la médiane des médianes des statistiques ré-échantillonnése.


### Les teneurs en carbone organique

```{r,highlight=TRUE,eval=FALSE}

# Lecture des tables de métadonnées
nomdiff <- read.csv(paste(repmetadonnees,"Nomenclature_evolutionbdat.csv",sep=""),sep=",",colClasses = "character")
Nom_champs <- read.csv(paste(repmetadonnees,"Convention_nommage_bdat.csv",sep=""),sep=";",colClasses = "character")

# Paramètres
table_dm <- "dm_vecteurs.canton" # Nom de la table pour rassembler les calculs (vers le schéma dm_vecteurs)
period <- c("9094","9599","0004","0509","1014")
schema <- "bdat"
stats <- c("med","dqua")

for(s in stats){
  for(i in period){
    sel <- list()
    # Sélection des comparaisons où la période est exploitée
    test <- nomdiff[(nomdiff$Periode1 %in% i)|(nomdiff$Periode2 %in% i),]$Code

    # Sélection des tables et calcul de la médiane des valeurs pour les 4 comparaisons 
    ## Lecture de toutes les tables puis jointures
    cpt <- 0
    for(x in test){
      cpt <- cpt + 1
      print(cpt)
      toto <- sqlQuery(loc,paste("select ",s,"_",i," as ",s,"_",i,"_",cpt,",canton
        from bdat.corgox_",s,"_",x,"_canton",sep=""))
    if(cpt==1){
      corgoxtable <- toto
      }else{
        # Ajout à chaque itération de la variable (i)
        corgoxtable <- merge(corgoxtable,toto, by.x="canton", by.y="canton",all.x=TRUE,all.y=TRUE)
      }
    }

    ## Calcul de la médiane
    var_variable <- paste(s,"_corgox_",i,sep="")
        
    corgoxtable[var_variable] <- apply(corgoxtable[,2:5],1,function(x){median(x,na.rm=TRUE)})

    ## Jointure vers dm_vecteurs.canton

    # Création d'une table provisoire pour jointure
    sqlSave(loc,corgoxtable[,c("canton",var_variable)],tablename="dm_vecteurs.tmp")
    
    # Jointure 
    sqlQuery(loc,paste("alter table ",table_dm,"
                      drop column if exists ",var_variable,sep=""))
  
    sqlQuery(loc,paste("alter table ",table_dm,"
                        add column ",var_variable," numeric;
                        update ",table_dm,"
                        SET ",var_variable," = s1.",var_variable," from(
                        select ",var_variable,",canton
                        from dm_vecteurs.tmp) as s1
                        where ",table_dm,".code_canton=s1.canton",sep=""))
    
    # Suppression de la table temporaire
    sqlQuery(loc,"drop table if exists dm_vecteurs.tmp")

    Commentaire <- Nom_champs[Nom_champs$Type %in% "Période",]
    Commentaire$Nom_colonne <- gsub2("XXXX",i,Commentaire$Nom_colonne)
    Commentairestats <- paste(Commentaire[Commentaire$Nom_colonne %in% var_variable,"Description"],i,sep=" ")

    # Ajout d'un commentaire sur la nouvelle colonne créée
    print(sqlQuery(loc,paste("
    COMMENT ON COLUMN ",table_dm,".",var_variable," IS \'",Commentairestats,".\';",sep="")))
  }
}
```

### Les effectifs

```{r,highlight=TRUE,eval=FALSE}
# Paramètres
table_dm <- "dm_vecteurs.canton" # Nom de la table pour rassembler les calculs (vers le schéma dm_vecteurs)
period <- c("9094","9599","0004","0509","1014")
schema <- "bdat"

for(i in period){
  var_variable <- paste("eff_coox",i,sep="")
  tableBDAT <- paste("bdat_canton_corgequiv",i,sep="")
  
  sqlQuery(loc,paste("alter table ",table_dm,"
                      drop column if exists ",var_variable,sep=""))
  
  sqlQuery(loc,paste("alter table ",table_dm,"
                      add column ",var_variable," numeric;
                      update ",table_dm,"
                      SET ",var_variable," = s1.eff from(
                      select eff,canton
                      from ",schema,".",tableBDAT,") as s1
                      where ",table_dm,".code_canton=s1.canton::text",sep=""))
  
  # Ajout d'un commentaire sur la nouvelle colonne créée
  print(sqlQuery(loc,paste("
  COMMENT ON COLUMN ",table_dm,".",var_variable," IS \'Nombre d\''effectif par canton (toutes méthodes confondues)",i,".\';",sep="")))
}
```

### Les résultats des tests statistiques des différences de teneur en carbone organique

```{r,highlight=TRUE,eval=FALSE}

table_dm <- "dm_vecteurs.canton" # Nom de la table pour rassembler les calculs (vers le schéma dm_vecteurs)
period <- c("12","13","14","15","23","24","25","34","35","45")
schema <- "bdat"
stats <- c("med","dqua")

Nom_champs <- read.csv(paste(repmetadonnees,"Convention_nommage_bdat.csv",sep=""),sep=";",colClasses = "character")
type <- c("numeric","numeric","text")

for(i in period){
  cpt <- 0
  for(v in c("diff_XX_","diff_XX_pourcent_","evol_XX_")){
    cpt <- cpt + 1
    type_column <- type[cpt]
    for(b in stats){

    diffstats <- gsub2("XX",b,v)
    var_variable <- paste(diffstats,i,sep="")
    
    tableBDAT <- paste("corgox_",b,"_",i,"_canton",sep="")

    sqlQuery(loc,paste("alter table ",table_dm,"
                        drop column if exists ",var_variable,sep=""))
  
    Commentaire <- Nom_champs[Nom_champs$Type %in% "Différence",]
    
    Commentaire$Nom_colonne <- gsub2("XX",i,Commentaire$Nom_colonne)

    Commentairestats <- paste(Commentaire[Commentaire$Nom_colonne %in% var_variable,"Description"],i,sep=" ")

    sqlQuery(loc,paste("alter table ",table_dm,"
                      add column ",var_variable," ",type_column,";
                      update ",table_dm,"
                      SET ",var_variable," = s1.",var_variable," from(
                      select ",var_variable,",canton
                      from ",schema,".",tableBDAT,") as s1
                      where ",table_dm,".code_canton=s1.canton::text",sep=""))
    
      # Ajout d'un commentaire sur la nouvelle colonne créée
      print(sqlQuery(loc,paste("
      COMMENT ON COLUMN ",table_dm,".",var_variable," IS \'",Commentairestats,".\';",sep="")))
    }
  }
}
```

## Intégration des analyses par type de détermination (teneurs + effectifs)

Même démarche que précédemment. Ci-dessous, les analyses des teneurs en C par type de mesures sont intégrées dans la table `dm_vecteurs.canon`. Les analyses réalisées avec la méthode oxydation humide sont nommée `corgox` et les analyses mesurées avec la méthode combustion sèche `corgco`

### Intégrations des teneurs

```{r,highlight=TRUE,eval=FALSE}
# Paramètres
table_dm <- "dm_vecteurs.canton" # Nom de la table pour rassembler les calculs (vers le schéma dm_vecteurs)
period <- c("9094","9599","0004","0509","1014")
schema <- "bdat"

methodo <- c("corgox","corgco")
m_sign <- c("Oxydation humide","Oxydation sèche")
stats <- c("pdec","pqua","med","dqua","ddec")
commentstats <- c("10% centile","25% centile","Médiane","75% centile","90% centile")

cpt <- 0
for(m in methodo){
  cpt <- cpt + 1

  for(i in period){
      cpt1 <- 0
      for(s in stats){
            cpt1 <- cpt1 + 1
        if(s=="med"){
                var_variable <- paste(m,i,sep="")}
                else{
                  var_variable <- paste(m,"_",s,i,sep="")}

        tableBDAT <- paste("bdat_canton_",m,"_",i,sep="")

        sqlQuery(loc,paste("alter table ",table_dm,"
                            drop column if exists ",var_variable,sep=""))
  
        sqlQuery(loc,paste("alter table ",table_dm,"
                            add column ",var_variable," numeric;
                            update ",table_dm,"
                            SET ",var_variable," = s1.",s," from(
                            select ",s,",canton
                            from ",schema,".",tableBDAT,") as s1
                            where ",table_dm,".code_canton=s1.canton::text",sep=""))
  
        # Ajout d'un commentaire sur la nouvelle colonne créée
        print(sqlQuery(loc,paste("
        COMMENT ON COLUMN ",table_dm,".",var_variable," IS \'",commentstats[cpt]," des teneurs en carbone organique après ré-échantillonnage pour la période",i," et pour la méthode ",m_sign[cpt],".\';",sep="")))
      }
  }
}
```
### Intégrations des effectifs par type de méthode

```{r,highlight=TRUE,eval=FALSE}
# Paramètres
table_dm <- "dm_vecteurs.canton" # Nom de la table pour rassembler les calculs (vers le schéma dm_vecteurs)
period <- c("9094","9599","0004","0509","1014")
schema <- "bdat"

methodo <- c("corgox","corgco")
m_sign <- c("Oxydation humide","Oxydation sèche")
cpt <- 0
for(m in methodo){
  cpt <- cpt + 1
  for(i in period){
    var_variable <- paste("eff_",m,"_",i,sep="")
    tableBDAT <- paste("bdat_canton_",m,"_",i,sep="")

    sqlQuery(loc,paste("alter table ",table_dm,"
                        drop column if exists ",var_variable,sep=""))
  
    sqlQuery(loc,paste("alter table ",table_dm,"
                        add column ",var_variable," numeric;
                        update ",table_dm,"
                        SET ",var_variable," = s1.eff from(
                        select eff,canton
                        from ",schema,".",tableBDAT,") as s1
                        where ",table_dm,".code_canton=s1.canton::text",sep=""))
  
    # Ajout d'un commentaire sur la nouvelle colonne créée
    print(sqlQuery(loc,paste("
    COMMENT ON COLUMN ",table_dm,".",var_variable," IS \'Nombre d\''effectif par canton pour la période",i," et pour la méthode ",m_sign[cpt],".\';",sep="")))
  }
}
```

### Les résultats des tests statistiques des différences de teneur en carbone organique par type de méthode

Ci-dessous, les différences des teneurs en carbone organique par type de méthode et pour les différentes statistiques cantonales sont calculées.

```{r,highlight=TRUE,eval=FALSE}
## En cours. Revoir si il est possible d'obtenir les résultats des tests de différences pour les autres statistiques cantonales...?cf courriel envoyée à Laetitia...

table_dm <- "dm_vecteurs.canton" # Nom de la table pour rassembler les calculs (vers le schéma dm_vecteurs)
period <- c("12","13","14","15","23","24","25","34","35","45")
schema <- "bdat"
methodo <- c("corgox","corgco")
m_sign <- c("Oxydation humide","Oxydation sèche")

# Ouverture du fichier présentant les différentes combinaisons
nomdiff <- read.csv(paste(repmetadonnees,"Nomenclature_evolutionbdat.csv",sep=""),sep=",",colClasses = "character")
stats <- c("pdec","pqua","med","dqua","ddec")
commentstats <- c("10% centile","25% centile","Médiane","75% centile","90% centile")

cpt <- 0
for(m in methodo){

  cpt <- cpt + 1
  
  for(i in period){

    for(s in stats){

    # Calcul des différences relatives pour les différentes stats

    diffname <- paste("reladiff",i,sep="")
    period1 <- paste(m,nomdiff[nomdiff$Code %in% i,"Periode1"],sep="")
    period2 <- paste(m,nomdiff[nomdiff$Code %in% i,"Periode2"],sep="")
    vNames <- c(diffname,Rcovar)
    dcast.bdat[diffname] <- ((dcast.bdat[,period2]-dcast.bdat[,period1])/dcast.bdat[,period1])*100

    for(v in c("diff","diffmedian")){
    
    var_variable <- paste(v,"_",m,i,sep="")
  
    tableBDAT <- paste("bdat_canton_",m,"_comp_",i,sep="")
    
    sqlQuery(loc,paste("alter table ",table_dm,"
                      drop column if exists ",var_variable,sep=""))
  
    if(v=="diff"){
      sqlQuery(loc,paste("alter table ",table_dm,"
                        add column ",var_variable," text;
                        update ",table_dm,"
                        SET ",var_variable," = s1.diff from(
                        select diff,canton
                        from ",schema,".",tableBDAT,") as s1
                        where ",table_dm,".code_canton=s1.canton::text",sep=""))
    
      # Ajout d'un commentaire sur la nouvelle colonne créée
      print(sqlQuery(loc,paste("
        COMMENT ON COLUMN ",table_dm,".",var_variable," IS \'Résultat du test de significacité de la différence de la médiane des teneurs en carbone organique au niveau du canton pour la méthode ",m_sign[cpt],"\';",sep="")))
    
    }else{
      sqlQuery(loc,paste("alter table ",table_dm,"
                        add column ",var_variable," numeric;
                        update ",table_dm,"
                        SET ",var_variable," = s1.diffmedian",i," from(
                        select diffmedian",i,",canton
                        from ",schema,".",tableBDAT,") as s1
                        where ",table_dm,".code_canton=s1.canton::text",sep=""))
    
        # Ajout d'un commentaire sur la nouvelle colonne créée
        print(sqlQuery(loc,paste("
        COMMENT ON COLUMN ",table_dm,".",var_variable," IS \'Différence entre la période A et la période B (g/kg) pour la méthode de mesure ",m_sign[cpt],".\';",sep="")))
      }
    }
  }
}

variaCO <- c("corgox","corgco")
stats <- c("pdec","pqua","dqua","ddec")
varia_stats <- apply(expand.grid(variaCO,stats),1, function(x){paste(x[1],"_",x[2],sep="")})
varia_stats <- c(varia_stats,"corg_pdecequiv","corg_pquaequiv","corg_medequiv","corg_dquaequiv","corg_ddecequiv")
varia <- c(varia_stats,varia_eff,variaCO)
 
variaoccup <- c("p_sth","p_sfp","p_prairie","p_cop","p_c")
#id_class <- apply(expand.grid(varia,period), 1, paste, collapse="")
periodoccup <- c("1970","1979","1988","2000","2010")
id_class <- apply(expand.grid(variaoccup,periodoccup),1, function(x){paste("classe_",x[1],x[2],sep="")})
id <- c("code_canton","code_reg","nom_region","typo_clim","zonage_simple","zonage_cplt","classe_altimean","mat11",id_class) #Nom des identifiants

```
## Intégration des données texturales

### Données brutes par canton

```{r,highlight=TRUE,eval=FALSE}
# Paramètres
table_dm <- "dm_vecteurs.canton" # Nom de la table pour rassembler les calculs (vers le schéma dm_vecteurs)
period <- "9009"
schema <- "bdat"
vpedo <- c("argi_med","sabt_med") #Intégration du taux d'argile et du taux de sable de la BDAT (voir pour le pH)
signification <- c("taux d\''argile","taux de sable")

cpt <- 0
for(i in vpedo){
  cpt <- cpt + 1
  tableBDAT <- paste("bdat_canton_",period,sep="")
  
  sqlQuery(loc,paste("alter table ",table_dm,"
                      drop column if exists ",i,sep=""))
  
  sqlQuery(loc,paste("alter table ",table_dm,"
                      add column ",i," numeric;
                      update ",table_dm,"
                      SET ",i," = s1.",i," from(
                      select ",i,",code_canton
                      from ",schema,".",tableBDAT,") as s1
                      where ",table_dm,".code_canton=s1.code_canton::text",sep=""))

  # Ajout d'un commentaire sur la nouvelle colonne créée
  print(sqlQuery(loc,paste("
  COMMENT ON COLUMN ",table_dm,".",i," IS \'Médiane du ",signification[cpt]," (g/kg) calculée sur 1990-2009.\';",sep="")))
}
```

### Classes de valeurs par canton

```{r,highlight=TRUE,eval=FALSE}
table_dm <- "dm_vecteurs.canton" # Nom de la table pour rassembler les calculs (vers le schéma dm_vecteurs)
period <- "9009"
schema <- "bdat"
vpedo <- c("argi_med","sabt_med")#,"pho_med") voir si c'est intéressant de rajouter le ph dans l'analyse (calculer une médiane des médianes pour les 5)

signification <- c("Classe des taux d\''argile","Classe des taux de sable","ph eau")
nclasse <- 4
style_classe <- "quantile"

mapcanton <- sqlQuery(loc,paste("select * from ",table_dm,sep=""))
cpt <- 0
for(i in vpedo){
  cpt <- cpt + 1
  
  # Classement des valeurs
  stats.value <- melt(mapcanton[,i])$value
  classe_valeur <- classIntervals(stats.value,n=nclasse,style=style_classe,digits=1,na.rm=TRUE)[[2]]

  vName <- paste("classe_",i,sep="")
  mapcanton[,vName] <- cut(mapcanton[,i],breaks = data.frame(classe_valeur)[,1],include.lowest=T)
    
  sqlQuery(loc,paste("alter table ",table_dm,"
                      drop column if exists ",vName,";
                      alter table ",table_dm,"
                      add column ",vName," text",sep=""))
                       
  # Création d'une table provisoire pour jointure
  sqlSave(loc,mapcanton[,c("id_geofla",vName)],tablename="dm_vecteurs.tmp")
    
  # Jointure 
  sqlQuery(loc,paste("update ",table_dm,"
                      SET ",vName," = s1.",vName," from(
                      select ",vName,",id_geofla
                      from dm_vecteurs.tmp) as s1
                      where ",table_dm,".id_geofla=s1.id_geofla",sep=""))
    
  # Suppression de la table temporaire
  sqlQuery(loc,"drop table if exists dm_vecteurs.tmp")

  print(sqlQuery(loc,paste("
  COMMENT ON COLUMN ",table_dm,".",vName," IS \'",signification[cpt]," (g/kg) calculée sur 1990-2009.\';",sep="")))
  }  
```

# Création d'une table de travail de données complète

Ici, la table `dm_vecteurs.canton` est dupliquée et filtrée pour un travail basé uniquement sur un nombre de canton ayant des analyses sur l'ensemble des périodes étudiées. Deux tables tables sont créées. Elles serviront de base pour la création de tables au format long.

- **canton_9014** pour toutes les périodes
- **canton_9514** pour l'exclusion de la première période

## Format large

```{r,highlight=TRUE,eval=FALSE}

sqlQuery(loc,"DROP TABLE IF EXISTS dm_vecteurs.canton_9014")
sqlQuery(loc,"CREATE TABLE dm_vecteurs.canton_9014 as
SELECT *
FROM dm_vecteurs.canton
where med_corgox_9094 is not null and med_corgox_9599 is not null and med_corgox_0004 is not null
and med_corgox_0509 is not null and med_corgox_1014 is not null
")

sqlQuery(loc,"DROP TABLE IF EXISTS dm_vecteurs.canton_9514")
sqlQuery(loc,"CREATE TABLE dm_vecteurs.canton_9514 as
SELECT *
FROM dm_vecteurs.canton
where med_corgox_9599 is not null and med_corgox_0004 is not null
and med_corgox_0509 is not null and med_corgox_1014 is not null
")
```

# Création des tables de travail au format "long" 

## Format long pour les teneurs en carbone organique (dm_traitement.melted.bdatXXXX)

Les données de la BDAT sont ré-organisées pour faciliter les traitements statistiques et la production de graphiques. La fonction `melt` est utilisée pour transformer les données d'un format "large" à un format "long". Deux tables sont créées : 

- `dm_traitements.melted.bdat` : table des valeurs des médianes teneurs en carbone organique
- `dm_traitements.melted_bdatdiff` : table des valeurs de différences des teneurs en carbone organique entre plusieurs périodes.

**Important :** La création de ces tables nécessite le lancement de plusieurs scripts au préalable : `FS_bdd_brute.Rmd`,`FS_bdd_elab_climat.Rmd`,`FS_bdd_elab_ra.Rmd` et `FS_bdd_elab_clc.Rmd`.

Ci-dessous, la création du nom des variables à rajouter dans les tables au format long

```{r,eval=FALSE,echo=FALSE}
variaCO <- "corgox"
stats <- c("med","dqua","eff")
varia <- apply(expand.grid(variaCO,stats),1, function(x){paste(x[2],"_",x[1],sep="")})
period <- c("9094","9599","0004","0509","1014")

variaoccup <- c("p_sth","p_sfp","p_prairie","p_cop","p_c")
periodoccup <- c("1970","1979","1988","2000","2010")
id_class <- apply(expand.grid(variaoccup,periodoccup),1, function(x){paste("classe_",x[1],x[2],sep="")})

# Nom des identifiants
id <- c("code_canton","code_reg","nom_region","typo_clim","zonage_simple","zonage_cplt","classe_altimean","mat11","classe_sabt_med","classe_argi_med",id_class)
```

```{r,highlight=TRUE,eval=FALSE}
tables <- c("","_9014","_9514")
cpt <- 0
for(tt in tables){
  cpt <- cpt + 1
  if(cpt==3){period <-c("9599","0004","0509","1014")}else{}

  # voir pour changer période
  # Paramètres
  table_dm <- paste("dm_vecteurs.canton",tt,sep="") # Nom de la table pour rassembler les calculs (vers le schéma dm_vecteurs)

  # Lecture de la table dm_vecteurs.canton
  mapcanton <- sqlQuery(loc,paste("select * from ",table_dm,sep=""))

  # Boucle pour séparer l'année du nom de la variable étudiée
  cpt <- 0
  for(i in varia){
    cpt <- cpt + 1
    variaperiod <- paste(i,"_",period,sep="")  
    stats.canton <- mapcanton[,c(id,variaperiod)]

    # Modification de la structure de la table
    stats.canton <- melt(data=stats.canton,id.vars=id)
  
    # Extraction de l'année et renommage des colonnes
    stats.canton[,"variable"] <- as.character(unlist(regmatches(stats.canton[,"variable"],gregexpr('[0-9]+.[0-9]+',stats.canton[,"variable"]))))
    colnames(stats.canton)[(length(id)+1):(length(id)+2)] <- c("annees",i)
    
    if(cpt==1){
      # Construction de la première table
      melt.canton <- stats.canton
    }else{
      # Ajout à chaque itération de la variable (i)
      melt.canton <- merge(melt.canton,stats.canton, by.x=c(id,"annees"), by.y=c(id,"annees"),all.x=TRUE,all.y=TRUE)
    }
  }

  # Création finale de la table
  melted.bdat <- melt(data=melt.canton,id.vars=c(id,"annees"))
  melted.bdat$annees <- as.character(melted.bdat$annees)
  melted.bdat$typo_clim <- as.factor(melted.bdat$typo_clim)

  # Enregistrement dans le schema dm_traitements  
  tablename <- paste("dm_traitements.","melted_bdat",tt,sep="")
  sqlQuery(loc,paste("drop table if exists ",tablename,sep=""))
  sqlSave(loc,melted.bdat,tablename=tablename)

  # Ajout de quelques commentaires
  #print(sqlQuery(loc,paste("
  #COMMENT ON COLUMN ",tablename,".value IS \'Statistiques des teneurs en carbone organique et les effectifs après ré-échantillonnage sur l\''ensemble des périodes et les différentes méthodes de mesure. med : median,pqua : 25% precentile,dqua : 75% precentile,pdec : 10% precentile,ddec : 90% precentile\';",sep="")))

#  print(sqlQuery(loc,paste("
 # COMMENT ON COLUMN ",tablename,".annees IS \'Périodes d\''analyse des teneurs en carbone organique.\';",sep="")))

  #print(sqlQuery(loc,paste("
  #COMMENT ON COLUMN ",tablename,".variable IS \'Type de méthode de mesure des teneurs en carbone organique et les effectifs (corgox:oxydation humide; corgco:combustion sèche; corg_medequiv:corgox+corgco; eff_corgox:effectif pour la méthode corgox; eff_corgco:effectif pour la méthode corgco; eff_coox:effectif pour les méthodes méthodes corgox+corgco.\';",sep="")))
}
```

## Intégration des résultats de l'évolution des teneurs en carbone organique dans une table au format long


### Création des variables à intégrer dans les tables au format long

```{r,eval=FALSE,echo=FALSE}
variaoccup <- c("sth","sfp","prairie","c","mf","cop")
periodra <- c("1970","1979","1988","2000","2010")
# Classes d'occupation du sol
id_class <- apply(expand.grid(variaoccup,periodra),1,function(x){paste("classe_p_",x[1],x[2],sep="")})

## Variables associées aux changements d'occupation du sol
p_variable <- c("sth","c","sfp","mf","prairie","cop")
periodref_ra <- c("1988","2010","2000")
period_ra <- c("1988","1979","2000")
id_varclass <- apply(expand.grid(p_variable,period_ra,periodref_ra),1, function(x){paste("classe_var_",x[1],x[2],"_",x[3],sep="")})
id_varclass <- id_varclass[1:(length(id_varclass)-length(variaoccup))] # Ici, on supprime les dernières combinaisons représentant une différence 2000-2000
id_varclass <- id_varclass[(length(variaoccup)+1):length(id_varclass)] # Ici, on supprime les premières combinaisons représentant une différence 1988-1988
#
id_diff <- apply(expand.grid(p_variable,period_ra,periodref_ra),1, function(x){paste("diff_var_",x[1],x[2],"_",x[3],sep="")})
id_diff <- id_diff[1:(length(id_diff)-length(variaoccup))]# Ici, on supprime les dernières combinaisons représentant une différence 2000-2000
id_diff <- id_diff[(length(variaoccup)+1):length(id_diff)] # Ici, on supprime les premières combinaisons représentant une différence 1988-1988

id <- c("code_canton","code_reg","nom_region","typo_clim","zonage_simple","zonage_cplt","classe_altimean","mat11","classe_sabt_med","classe_argi_med",id_class,id_diff,id_varclass)
```


```{r,highlight=TRUE,eval=FALSE}
tables <- c("","_9014","_9514")
cpt <- 0
for(tt in tables){
  cpt <- cpt + 1
    if(cpt==3){period <-c("9599","0004","0509","1014")}else{}
  # Paramètres
  table_dm <- paste("dm_vecteurs.canton",tt,sep="") # Nom de la table pour rassembler les calculs (vers le schéma dm_vecteurs)

  # Lecture de la table dm_vecteurs.canton
  mapcanton <- sqlQuery(loc,paste("select * from ",table_dm,sep=""))

  # Boucle pour séparer les périodes analysées du nom de la variable étudiée
  methodo <- "corgox"
  stats <- c("med","dqua")
  period <- c("12","13","14","15","23","24","25","34","35","45")

  cpt <- 0
  for(m in methodo){  
    for(v in c("diff_XX_","diff_XX_pourcent_","evol_XX_")){    
      for(s in stats){
        cpt <- cpt + 1
        diffstats <- gsub2("XX",s,v)
        varia <- paste(diffstats,period,sep="")

        stats.canton <- mapcanton[,c(id,varia)]

        # Modification de la structure de la table
        stats.canton <- melt(data=stats.canton,id.vars=id)

        # Extraction de l'année et renommage des colonnes
        stats.canton[,"variable"] <- as.character(unlist(regmatches(stats.canton[,"variable"],gregexpr('[0-9]+.',stats.canton[,"variable"]))))
        colnames(stats.canton)[(length(id)+1):(length(id)+2)] <- c("period",diffstats) 
    
        if(cpt==1){
          # Construction de la première table
          melt.canton <- stats.canton
        }else{
          # Ajout à chaque itération de la variable (i)
          melt.canton <- merge(melt.canton,stats.canton, by.x=c(id,"period"), by.y=c(id,"period"),all.x=TRUE,all.y=TRUE)
        }
      }
    }
  }

  # Création finale de la table
  melted.bdatdiff <- melt.canton
  melted.bdatdiff$typo_clim <- as.factor(melted.bdatdiff$typo_clim)

  # Enregistrement dans le schéma dm_traitements
  tablename <- paste("dm_traitements.","melted_bdatdiff",tt,sep="")
  sqlQuery(loc,paste("drop table if exists ",tablename,sep=""))
  sqlSave(loc,melted.bdatdiff,tablename=tablename)

  #print(sqlQuery(loc,paste("
  #COMMENT ON COLUMN ",tablename,".period IS \'Périodes comparées des teneurs en carbone organique.\';",sep="")))

#  print(sqlQuery(loc,paste("
 # COMMENT ON COLUMN ",tablename,".diffmedian IS \'Différences des teneurs en carbone organique entre deux périodes. Toutes méthodes de mesure confondues (corgox+corgco).\';",sep="")))

#  print(sqlQuery(loc,paste("
  #COMMENT ON COLUMN ",tablename,".diffmedian_corgox IS \'Différences des teneurs en carbone organique entre deux périodes. Méthode de mesure oxydation humide (corgox).\';",sep="")))

  #print(sqlQuery(loc,paste("
  #COMMENT ON COLUMN ",tablename,".diff IS \'Résultat du test statistique de différence des teneurs en carbone organique entre deux périodes (test de Wilcoxon). Toutes méthodes de mesure confondues (corgox+corgco).\';",sep="")))

  #print(sqlQuery(loc,paste("
  #COMMENT ON COLUMN ",tablename,".diff_corgox IS \'Résultat du test statistique de différence des teneurs en carbone organique entre deux périodes (test de Wilcoxon). Méthode de mesure oxydation humide (corgox).\';",sep="")))
}

```

