---
title: "Traitement des données climatiques"
author: "Jean-Baptiste Paroissien"
date: "21/12/2016"
output:
  html_notebook:
    toc: true
    fig_caption: true
    highlight: zenburn
    number_sections: yes
    theme: spacelab
---

```{r setup, include=FALSE,eval=TRUE}
# Importation des paramètres de travail
source("/media/sf_GIS_ED/Dev/Scripts/master/Fonctions/R/importparametres.R")
repmaster <- "/media/sf_GIS_ED/Dev/Scripts/master/"
importparametres(repmaster=repmaster,repdata="/media/sf_GIS_ED/Dev/",dsn="PG:dbname='sol_elevage' host='localhost' port='5432' user='jb'")
```

```{r, tidy=FALSE,eval=TRUE}
Sys.Date()
sessionInfo()
```

# Objectifs

L'objectif de ce fichier de suivi est de stocker l'ensemble des traitements associés à la préparation des données climatiques. Ces traitements concernent pour le moment l'intégration des données de [Joly et al., 2010](http://cybergeo.revues.org/23155). Les données disponibles sont à l'échelle de la commune, une aggrégation à l'échelle des cantons est donc nécessaire. L'aggrégation est réalisée de la manière suivante :

- moyenne dans le cas de variables continues,
- valeur majoritaire (surface la plus importante) si la variable est qualitative (comme le type de climat par exemple).

# Calcul de différentes statistiques jointes vers la table `dm_vecteurs.canton`

## Aggrégation par la moyenne à l'échelle du canton
```{r,highlight=TRUE,eval=FALSE}
# Calcul de la moyenne par canton

##Paramètres
variable <- c("TTEMP_AN","JFROIDS_AN","JCHAUDS_AN","AMPLI_T_JUIL_JANV","STD_TEMP_JANV","STD_TEMP_JUIL","HPLUIE_AN","PLUIE_ECART_JANV","PLUIE_ECART_JUIL","JPLUIE_JANV","JPLUIE_JUIL","STD_PLUIE_JANV","STD_PLUIE_JUIL")
signification <- cbind("Température moyenne annuelle","Jours/an de minimum inférieur à -5°C","Jours/an de maximum supérieur à + 30°C","Amplitude thermique (°C) (juillet-janvier)","Variabilité 1971-2000 en janvier (°C)","Variabilité 1971-2000 en juillet (°C)","Cumul annuel (mm)","Ecart à la moyenne en janvier (mm)","Ecart à la moyenne en juillet (mm)","Jours de précipitation en janvier","Jours de précipitation en juillet","Variabilité 1971-2000 en janvier (mm)","Variabilité 1971-2000 en juillet (mm)")#,"Rapport (sep. + oct.) / juillet")
table_dm <- "dm_vecteurs.canton" # Nom de la table pour rassembler les calculs (vers le schéma dm_vecteurs)
tableclimat <- "climat.climatjoly"

## Calcul de la moyenne par canton
cpt <- 0
for(i in variable){
  cpt <- cpt + 1
  print(i)

  #Suppression de la colonne si déjà existante
  sqlQuery(loc,paste("alter table ",table_dm,"
                      drop column if exists ",i,sep=""))
  
  #Création de la colonne, aggrégation par canton et jointure vers la table canton 
  print(sqlQuery(loc,paste("alter table ",table_dm,"
                      add column ",i," numeric;
                      update ",table_dm,"
                      SET ",i," = s1.",i," from(
                      select AVG(",i,") as ",i,", (code_dept || code_cant) as num_canton
                      from ",tableclimat," as climat
                      inner join dm_vecteurs.commune as c on c.insee_com=climat.dc
                      group by code_dept || code_cant) as s1
                      where ",table_dm,"=s1.num_canton::text",sep="")))
  
  #Ajout d'un commentaire sur la nouvelle colonne crée
  print(sqlQuery(loc,paste("
	   COMMENT ON COLUMN ",table_dm,".",i," IS \'",signification[cpt],"\';",sep="")))
}
```

## Calcul de la valeur majoritaire par canton

```{r,highlight=TRUE,eval=FALSE}
#Paramètres
variable <- "TYPO_CLIM"
signification <- "Type de climat"
tableclimat <- "climat.climatjoly" # Nom de la table 
signification <- "Type de climat"

# Calcul de la valeur majoritaire par canton
cpt <- 0
for(i in variable){
  cpt <- cpt + 1
  print(i)

  #Suppression de la colonne si déjà existante
  sqlQuery(loc,paste("alter table ",table_dm,"
                      drop column if exists ",i,sep=""))
  
  #Création de la colonne, aggrégation par canton (valeur majoritaire, fonctio mode()) et jointure vers la table canton 
  sqlQuery(loc,paste("alter table ",table_dm,"
                      add column ",i," numeric;
                      update ",table_dm,"
                      SET ",i," = s1.",i," from(
                      select (code_dept || code_cant) as num_canton, mode() within group (order by ",i,") as ",i,"
                      from ",tableclimat," as climat
                      inner join dm_vecteurs.commune as c on c.insee_com=climat.dc
                      group by code_dept || code_cant) as s1
                      where ",table_dm,".code_canton=s1.num_canton::text",sep=""))
  
  #Ajout d'un commentaire sur la nouvelle colonne crée
  print(sqlQuery(loc,paste("
	   COMMENT ON COLUMN ",table_dm,".",i," IS \'",signification[cpt],"\';",sep="")))
}
```

# Cartographie

Plusieurs cartes peuvent être proposées pour appréhender les données

## Les types de climat

```{r,highlight=TRUE,eval=TRUE,echo=FALSE,warning=FALSE,message=FALSE}
tablecarto <- "dm_vecteurs.canton" 
dsn <- "PG:dbname='sol_elevage' host='localhost' port='5432' user='jb'" 
variablecarto <- "typo_clim" #variable à spatialiser
l_legend <- "Type de climat"#label de la variable
nclasse <- 8 #Nombre de classes de valeurs pour la cartographie
style_classe <- "fixed" #"pretty"#"jenks","fixed"
couleur <- "Spectral"#nom de la palette couleur (selon RColorBrewer)display.brewer.all() pour connaître les différentes palettes
nomfichier <- "typo_clim"

# Lancement
cartoperiod(dsn,tablecarto,variablecarto,nclasse,style_classe,couleur,l_legend=l_legend,repsortie,nomfichier,dept=FALSE,reg=FALSE)
```

## Autres variables

```{r,highlight=TRUE,eval=TRUE,echo=FALSE,warning=FALSE,message=FALSE}
tablecarto <- "dm_vecteurs.canton" 
dsn <- "PG:dbname='sol_elevage' host='localhost' port='5432' user='jb'" 
variablecarto <- "typo_clim" #variable à spatialiser
l_legend <- "Type de climat"#label de la variable
nclasse <- 8 #Nombre de classes de valeurs pour la cartographie
style_classe <- "fixed" #"pretty"#"jenks","fixed"
couleur <- "Spectral"#nom de la palette couleur (selon RColorBrewer)display.brewer.all() pour connaître les différentes palettes
nomfichier <- "typo_clim"

# Lancement
cartoperiod(dsn,tablecarto,variablecarto,nclasse,style_classe,couleur,l_legend=l_legend,repsortie,nomfichier,dept=FALSE,reg=FALSE)
```










