---
title: "Traitement des données de la BDGSF"
author: "Jean-Baptiste Paroissien"
date: "22/02/2017"
output:
  html_document:
    toc: yes
    toc_float: yes
    fig_caption: yes
    highlight: zenburn
    number_sections: yes
    theme: spacelab  
---

```{r setup, include=FALSE,eval=FALSE}
# Importation des paramètres de travail
source("/media/sf_GIS_ED/Dev/Scripts/master/Fonctions/R/importparametres.R")
repmaster <- "/media/sf_GIS_ED/Dev/Scripts/master/"
importparametres(repmaster=repmaster,repdata="/media/sf_GIS_ED/Dev/",dsn="PG:dbname='sol_elevage' host='localhost' port='5432' user='jb'")
```

# Objectifs

L'objectif de ce fichier de suivi est de stocker l'ensemble des traitements élaborés associés aux données de la BDGSF. Ces traitements concernent pour le moment :

- Le calcul du type de sol majoritaire
- Le calcul du matériau parental majoritaire
- Le taux d'argile

# Création de statistiques majoritaire de la BDGSF

Le fichier fourni par le JRC propose plusieurs jointures de propriétés de sols majoritaires calculées par UCS (SMU dans la base). Après vérification, plusieurs erreurs ont été décelées et la suite des traitements suivants permet de les résoudre. 

## Matériaux parental & Type de sol selon la FAO85


### Jointure vers la table esdac.sgdb_fr

```{r,highlight=TRUE,eval=FALSE}

tablebdgsf <- "esdac.bdgsf"
stu <- "esdac.stu_sgdbe"

variables <- "mat1"
typecol <- "text"

# La jointure se base sur l'uts majoritaire de l'ucs (stu_dom) présente déjà dans la table sgdb_fr. Les données attributaires sont récoltées dans stu_sgdbe.

cpt <- 0
for(i in variables){
    cpt <- cpt + 1
    nomcol <- paste(i,"_maj",sep="")

    #Suppression de la colonne si déjà existante
    sqlQuery(loc,paste("alter table ",table_dm,"
                        drop column if exists ",nomcol,sep=""))

    sqlQuery(loc,paste("alter table ",tablebdgsf,"
                        add column ",nomcol," ",typecol[cpt],";
                        update ",tablebdgsf,"
                        SET ",nomcol," = s1.",i," from(
                        select distinct pr.smu,stu.",i,"
                        from ",tablebdgsf," as pr
                        left join ",stu," as stu on stu.stu=pr.stu_dom) as s1
                        where ",tablebdgsf,".smu=s1.smu",sep=""))
}

```

#### Simplification des codes

Ci-dessous, les nomenclatures utilisées pour mat1 et fao85ful sont simplifiées sur différents niveaux. Ces niveaux correspondent toujours à la [nomenclature](http://eusoils.jrc.ec.europa.eu/ESDB_Archive/ESDBv2/popup/sg_attr.htm) de la base :

- Le champ mat11_maj est une simplification de la nomenclature du champ mat1, soit le niveau 1 du code (premier chiffre). Ce champ correspond au champ mat11 de la table stu et donc à la même nomenclature
    
```{r,highlight=TRUE,eval=FALSE}

# Création et calcul du champ mat11_maj
table_dm  <- "esdac.bdgsf"
vName <- "mat11"

# Ajout de la colonne
sqlQuery(loc,paste("alter table ",table_dm,"
                    drop column if exists ",vName,";
                    alter table ",table_dm,"
                    add column ",vName," numeric",sep=""))  

# Updata de la colonne crééeJointure 
sqlQuery(loc,paste("update ",table_dm,"
                    SET ",vName," = SUBSTR(cast(mat1_maj as text),1,1)::numeric",sep=""))

```


# Calcul de différentes statistiques jointes vers la table `dm_vecteurs.canton`

Ci-dessous, les champs précédemment créés sont joints dans la table `dm_vecteurs.canton` par une requête spatiale.

## Agrégation majoritaire


```{r,highlight=TRUE,eval=FALSE}

#Paramètres
variable <- c("mat11","fao85lv1")
tablepedo <- "esdac.bdgsf" # Nom de la table 
table_dm <- "dm_vecteurs.canton"

signification <- c("Matériau parental dominant de niveau 1 par canton","Type de sol majoritaire par canton. Code de la FAO-UNESCO de 1974 (modifiée 1985).")

# Calcul de la valeur majoritaire par canton
cpt <- 0
for(i in variable){
  cpt <- cpt + 1
  print(i)

  # Suppression et ajout de la colonne si déjà existante
  sqlQuery(loc,paste("alter table ",table_dm,"
                      drop column if exists ",i,";
                      alter table ",table_dm,"
                      add column ",i," text",sep=""))
  
  # Requête spatiale (sélection de la plus grande surface totale par canton)
    spatialquery <- paste("
        WITH summary AS (
            SELECT p.code_canton, 
            p.",i,", 
            p.area, 
            ROW_NUMBER() OVER(PARTITION BY p.code_canton    
                              ORDER BY p.area DESC) AS rk
        FROM(
        --selection
        SELECT code_canton,",i,",area
             FROM (
                SELECT code_canton,",i,", sum(area_max) AS area
                FROM (
                --Overlay
                    SELECT code_canton, smu,bdgsf.",i," as ",i," ,ST_Area(ST_Intersection(canton.geom, bdgsf.geom)) as area_max
                    FROM ",table_dm," as canton
                    JOIN ",tablepedo," AS bdgsf ON ST_Intersects(canton.geom, bdgsf.geom)           
                    ) sub1
                GROUP BY code_canton,",i,"
                ORDER BY area DESC
            ) sub2
        )p)
    --selection finale
    SELECT s.code_canton,s.",i,"
    FROM summary s
    WHERE s.rk = 1
    ",sep="")

  # Jointure 

  sqlQuery(loc,paste("update ",table_dm,"
                      SET ",i," = s1.",i," from(",spatialquery,") as s1
                      where ",table_dm,".code_canton=s1.code_canton::text",sep=""))

  # Ajout d'un commentaire sur la nouvelle colonne crée
  print(sqlQuery(loc,paste("
       COMMENT ON COLUMN ",table_dm,".",i," IS \'",signification[cpt],"\';",sep="")))
}

```
## Agrégation par la moyenne à l'échelle du canton

*Plus d'infos sur la construction des rasters importés à travers cette [publication](https://www.researchgate.net/publication/280608975_Mapping_topsoil_physical_properties_at_European_scale_using_the_LUCAS_database)*

```{r,highlight=TRUE,eval=FALSE}
# Voir pour réaliser le calcul dans PostGIS

reptopo <- "/media/sf_GIS_ED/Dev/Data/Sol/Lucas/Elaborees/" #répertoire contenant les rasters à assembler
Fr_demName <- paste(reptopo,"fr_Clay_eu23.tif",sep="")

# Lecture du raster
table_dm <- "dm_vecteurs.canton"
mapcanton <- dbReadSpatial(con, schemaname="dm_vecteurs", tablename="canton", geomcol="geom")

rasterdem1<-readGDAL(Fr_demName) 
r <- raster(rasterdem1,layer=1,values=TRUE)

r.vals <- extract(r, mapcanton, fun = mean, na.rm = TRUE,sp=TRUE)#fonctionne mais prend un certain temps...(l'extension 'Statistiques zones' est plus rapide)

# Jointure
tmp <- merge(mapcanton@data,r.vals, by.x="code_canton", by.y="code_canton",all.x=TRUE,all.y=TRUE)[,c("id_geofla.x","band1")]

vName <- "clay_lucas"  #Nom du champs calculé
colnames(tmp) <- c("id_geofla2",vName)

# Création d'une table provisoire pour jointure
sqlQuery(loc,"drop table if exists dm_vecteurs.tmp")
sqlSave(loc,tmp,tablename="dm_vecteurs.tmp")

# Ajout de la colonne
sqlQuery(loc,paste("alter table ",table_dm,"
                    drop column if exists ",vName,";
                    alter table ",table_dm,"
                    add column ",vName," numeric",sep=""))                 
# Jointure 
sqlQuery(loc,paste("update ",table_dm,"
                    SET ",vName," = s1.",vName," from(
                    select ",vName,",id_geofla2
                    from dm_vecteurs.tmp) as s1
                    where ",table_dm,".id_geofla=s1.id_geofla2",sep=""))

# Ajout d'un commentaire sur la nouvelle colonne créée
print(sqlQuery(loc,paste("
COMMENT ON COLUMN ",table_dm,".",vName," IS \'Taux d\\'argile moyen par canton (%) issues de la modélisation des échantillons LUCAS.\';",sep="")))
    
# Suppression de la table temporaire
sqlQuery(loc,"drop table if exists dm_vecteurs.tmptopo")

# Ci-dessous, une solution en postGIS (intéressant à exploiter)
#http://gis.stackexchange.com/questions/155974/calculate-mean-value-of-polygon-from-raster-in-postgis
```
